# GPLv3 License
#
# Copyright (c) 2022, by Besmir Godolja
#
# E-mail: bgodole@gmail.com
# Version 1.0 (11.02.2020)
# Version 1.1 (13.01.2022)
#
# This file is part of the Albanian spell checker.
#
# The Albanian spell checker is free software; you can redistribute it and/or
# modify it under the terms of the GNU General Public License as published
# by the Free Software Foundation, either version 3 of the License, or
# (at your option) any later version.
#
# The Albanian spell checker is distributed in the hope that it will be
# useful, but WITHOUT ANY WARRANTY; without even the implied warranty of
# MERCHANTABILITY or FITNESS FOR A PARTICULAR PURPOSE. See the
# GNU General Public License for more details.
#
# You should have received a copy of the GNU General Public License along with
# the Albanian spell checker. If not, see <https://www.gnu.org/licenses/>.

FLAG long
FULLSTRIP
WORDCHARS -'
SET UTF-8
TRY eiaërstohukmçpdvgbfycEIAËRSTOHUKMÇPDVGBFYC

# FOLJET

SFX A1 Y 38
SFX A1 ah ihni ah po:verb is:v_dfar is:pl2
SFX A1 al ilni al po:verb is:v_dfar is:pl2
SFX A1 am em am po:verb is:v_dfar is:sg1
SFX A1 am esh am po:verb is:v_dfar is:sg2
SFX A1 am etë am po:verb is:v_dfar is:sg3
SFX A1 am emi am po:verb is:v_dfar is:pl1
SFX A1 am eni am po:verb is:v_dfar is:pl2
SFX A1 am enë am po:verb is:v_dfar is:pl3
SFX A1 et asë [^d][hr]et po:verb is:v_dfar is:sg3
SFX A1 et asin [^d][hr]et po:verb is:v_dfar is:pl3
SFX A1 ë ini ë po:verb is:v_dfar is:pl2
SFX A1 ëlcas lasësh cas po:verb is:v_dfar is:sg2
SFX A1 ëlcas lasë cas po:verb is:v_dfar is:sg3
SFX A1 ëlcas lasim cas po:verb is:v_dfar is:pl1
SFX A1 ëlcas lasni cas po:verb is:v_dfar is:pl2
SFX A1 ëlcas lasin cas po:verb is:v_dfar is:pl3
SFX A1 i ë [ckp]i po:verb is:v_dfar is:sg3
SFX A1 i ësh [ckp]i po:verb is:v_dfar is:sg2
SFX A1 idhet edhë dhet po:verb is:v_dfar is:sg3
SFX A1 idhet edhin dhet po:verb is:v_dfar is:pl3
SFX A1 ie jerë ie po:verb is:v_dfar is:sg3
SFX A1 e ni ie po:verb is:v_dfar is:pl2
SFX A1 igjet jegë gjet po:verb is:v_dfar is:sg3
SFX A1 igjet jegin gjet po:verb is:v_dfar is:pl3
SFX A1 iqet jekë qet po:verb is:v_dfar is:sg3
SFX A1 iqet jekin qet po:verb is:v_dfar is:pl3
SFX A1 izet ezë zet po:verb is:v_dfar is:sg3
SFX A1 izet ezin zet po:verb is:v_dfar is:pl3
SFX A1 j sh j po:verb is:v_dfar is:sg2
SFX A1 n jë n po:verb is:v_dfar is:sg3
SFX A1 n jnë n po:verb is:v_dfar is:pl3
SFX A1 te ja ete po:verb is:v_dfar is:sg1
SFX A1 te sh ete po:verb is:v_dfar is:sg2
SFX A1 te jë ete po:verb is:v_dfar is:sg3
SFX A1 te mi ete po:verb is:v_dfar is:pl1
SFX A1 te ni ete po:verb is:v_dfar is:pl2
SFX A1 te në ete po:verb is:v_dfar is:pl3
SFX A1 ua ojë ua po:verb is:v_dfar is:sg3

SFX A2 Y 2
SFX A2 0 ësh [bcçdfghjklmnpqrstvz] po:verb is:v_dfar is:sg2
SFX A2 0 sh [aeëi] po:verb is:v_dfar is:sg2

SFX A3 Y 2
SFX A3 0 im [bcçdfghjklmnpqrstvz] po:verb is:v_dfar is:pl1
SFX A3 0 më [aëi] po:verb is:v_dfar is:pl1

SFX A4 Y 2
SFX A4 0 in [bcçdfghjklmnpqrstvz] po:verb is:v_dfar is:pl3
SFX A4 0 në [ëi] po:verb is:v_dfar is:pl3

SFX A5 Y 5
SFX A5 0 ë [^aeëi] po:verb is:v_dfar is:sg3
SFX A5 0 jë [^i][aei] po:verb is:v_dfar is:sg3
SFX A5 0 m ie po:verb is:v_dfar is:pl1
SFX A5 0 n ie po:verb is:v_dfar is:pl3
SFX A5 0 rë ë po:verb is:v_dfar is:sg3

SFX A6 Y 1
SFX A6 0 ni [abcçdfghijklmnpqrstvz] po:verb is:v_dfar is:pl2

SFX A7 Y 44
SFX A7 0 ë [lr] po:verb is:v_dfkr is:mas
SFX A7 0 a [lr] po:verb is:v_dfkr is:fem
SFX A7 0 ët [lr] po:noun po:asnj
SFX A7 0 i [lr] po:noun po:asnj
SFX A7 0 në ë po:verb is:v_dfkr is:mas
SFX A7 0 na ë po:verb is:v_dfkr is:fem
SFX A7 0 nët ë po:noun po:asnj
SFX A7 0 ni ë po:noun po:asnj
SFX A7 0 rë [p]i po:verb is:v_dfkr is:mas
SFX A7 0 ra [p]i po:verb is:v_dfkr is:fem
SFX A7 0 rët [p]i po:noun po:asnj
SFX A7 0 ri [p]i po:noun po:asnj
SFX A7 0 tur [^p][ij] po:verb is:v_dfkr is:mas
SFX A7 0 tura [^p][ij] po:verb is:v_dfkr is:fem
SFX A7 0 turi [^p][ij] po:noun po:asnj
SFX A7 0 turit [^p][ij] po:noun po:asnj
SFX A7 em ur em po:verb is:j_dfkr is:mas
SFX A7 em ura em po:verb is:j_dfkr is:fem
SFX A7 em uri em po:noun po:asnj
SFX A7 em urit em po:noun po:asnj
SFX A7 in uar rrin po:verb is:v_dfkr is:mas
SFX A7 in uara rrin po:verb is:v_dfkr is:fem
SFX A7 in uari rrin po:noun po:asnj
SFX A7 in uarit rrin po:noun po:asnj
SFX A7 n yer en po:verb is:v_dfkr is:mas
SFX A7 n yera en po:verb is:v_dfkr is:fem
SFX A7 n yeri en po:noun po:asnj
SFX A7 n yerit en po:noun po:asnj
SFX A7 as itur as po:verb is:v_dfkr is:mas
SFX A7 as itura as po:verb is:v_dfkr is:fem
SFX A7 as ituri as po:noun po:asnj
SFX A7 as iturit as po:noun po:asnj
SFX A7 het rë het po:verb is:v_dfkr is:mas
SFX A7 het ra het po:verb is:v_dfkr is:fem
SFX A7 het rët het po:noun po:asnj
SFX A7 het ri het po:noun po:asnj
SFX A7 et ë rret po:verb is:v_dfkr is:mas
SFX A7 et a rret po:verb is:v_dfkr is:fem
SFX A7 et ët rret po:noun po:asnj
SFX A7 et i rret po:noun po:asnj
SFX A7 s kur es po:verb is:v_dfkr is:mas
SFX A7 s kura es po:verb is:v_dfkr is:fem
SFX A7 s kuri es po:noun po:asnj
SFX A7 s kurit es po:noun po:asnj

SFX A8 Y 184
SFX A8 bie prurë bie po:verb is:v_dfkr is:mas
SFX A8 bie prura bie po:verb is:v_dfkr is:mas
SFX A8 bie prurët bie po:noun po:asnj
SFX A8 bie pruri bie po:noun po:asnj
SFX A8 bie rënë bie po:verb is:v_dfkr is:mas
SFX A8 bie rëna bie po:verb is:v_dfkr is:fem
SFX A8 bie rënët bie po:noun po:asnj
SFX A8 bie rëni bie po:noun po:asnj
SFX A8 e itur gre po:verb is:v_dfkr is:mas
SFX A8 e itura gre po:verb is:v_dfkr is:fem
SFX A8 e ituri gre po:noun po:asnj
SFX A8 e iturit gre po:noun po:asnj
SFX A8 ete ajtur ete po:verb is:v_dfkr is:mas
SFX A8 ete ajtura ete po:verb is:v_dfkr is:fem
SFX A8 ete ajturi ete po:noun po:asnj
SFX A8 ete ajturit ete po:noun po:asnj
SFX A8 ha ngrënë ha po:verb is:v_dfkr is:mas
SFX A8 ha ngrëna ha po:verb is:v_dfkr is:mas
SFX A8 ha ngrënët ha po:noun po:asnj
SFX A8 ha ngrëni ha po:noun po:asnj
SFX A8 i ur [ckp]i po:verb is:v_dfkr is:mas
SFX A8 i ura [ckp]i po:verb is:v_dfkr is:fem
SFX A8 i uri [ckp]i po:noun po:asnj
SFX A8 i urit [ckp]i po:noun po:asnj
SFX A8 ie ënë [pt]ie po:verb is:v_dfkr is:mas
SFX A8 ie ëna [pt]ie po:verb is:v_dfkr is:fem
SFX A8 ie ënët [pt]ie po:noun po:asnj
SFX A8 ie ëni [pt]ie po:noun po:asnj
SFX A8 j hur [bm]ej po:verb is:v_dfkr is:mas
SFX A8 j hura [bm]ej po:verb is:v_dfkr is:fem
SFX A8 j huri [bm]ej po:noun po:asnj
SFX A8 j hurit [bm]ej po:noun po:asnj
SFX A8 j tur [^bm][ie]j po:verb is:v_dfkr is:mas
SFX A8 j tura [^bm][ie]j po:verb is:v_dfkr is:fem
SFX A8 j turi [^bm][ie]j po:noun po:asnj
SFX A8 j turit [^bm][ie]j po:noun po:asnj
SFX A8 le jetur le po:verb is:v_dfkr is:mas
SFX A8 le jetura le po:verb is:v_dfkr is:fem
SFX A8 le jeturi le po:noun po:asnj
SFX A8 le jeturit le po:noun po:asnj
SFX A8 oj ar oj po:verb is:v_dfkr is:mas
SFX A8 oj ara oj po:verb is:v_dfkr is:fem
SFX A8 oj ari oj po:noun po:asnj
SFX A8 oj arit oj po:noun po:asnj
SFX A8 shoh parë shoh po:verb is:v_dfkr is:mas
SFX A8 shoh para shoh po:verb is:v_dfkr is:fem
SFX A8 shoh parët shoh po:noun po:asnj
SFX A8 shoh pari shoh po:noun po:asnj
SFX A8 ua ashur dua po:verb is:v_dfkr is:mas
SFX A8 ua ashura dua po:verb is:v_dfkr is:fem
SFX A8 ua ashurit dua po:noun po:asnj
SFX A8 ua ashuri dua po:noun po:asnj
SFX A8 em ënë them po:verb is:j_dfkr is:mas
SFX A8 em ëna them po:verb is:j_dfkr is:fem
SFX A8 em ënët them po:noun po:asnj
SFX A8 em ëni them po:noun po:asnj
SFX A8 errem arrë errem po:verb is:j_dfkr is:mas
SFX A8 errem arra errem po:verb is:j_dfkr is:fem
SFX A8 errem arrët errem po:noun po:asnj
SFX A8 errem arri errem po:noun po:asnj
SFX A8 hem ar uhem po:verb is:j_dfkr is:mas
SFX A8 hem ara uhem po:verb is:j_dfkr is:fem
SFX A8 hem ari uhem po:noun po:asnj
SFX A8 hem arit uhem po:noun po:asnj
SFX A8 hem rë ahem po:verb is:j_dfkr is:mas
SFX A8 hem ra ahem po:verb is:j_dfkr is:fem
SFX A8 hem rët ahem po:noun po:asnj
SFX A8 hem ri ahem po:noun po:asnj
SFX A8 idhem jedhur dhem po:verb is:j_dfkr is:mas
SFX A8 idhem jedhura dhem po:verb is:j_dfkr is:fem
SFX A8 idhem jedhuri dhem po:noun po:asnj
SFX A8 idhem jedhurit dhem po:noun po:asnj
SFX A8 ilem jelë lem po:verb is:j_dfkr is:mas
SFX A8 ilem jela lem po:verb is:j_dfkr is:fem
SFX A8 ilem jelët lem po:noun po:asnj
SFX A8 ilem jeli lem po:noun po:asnj
SFX A8 iqem equr qem po:verb is:j_dfkr is:mas
SFX A8 iqem equra qem po:verb is:j_dfkr is:fem
SFX A8 iqem equri qem po:noun po:asnj
SFX A8 iqem equrit qem po:noun po:asnj
SFX A8 irgjem jergur gjem po:verb is:j_dfkr is:mas
SFX A8 irgjem jergura gjem po:verb is:j_dfkr is:fem
SFX A8 irgjem jerguri gjem po:noun po:asnj
SFX A8 irgjem jergurit gjem po:noun po:asnj
SFX A8 irrem jerrë irrem po:verb is:j_dfkr is:mas
SFX A8 irrem jerra irrem po:verb is:j_dfkr is:fem
SFX A8 irrem jerrët irrem po:noun po:asnj
SFX A8 irrem jerri irrem po:noun po:asnj
SFX A8 item arë tem po:verb is:j_dfkr is:mas
SFX A8 item ara tem po:verb is:j_dfkr is:fem
SFX A8 item arët tem po:noun po:asnj
SFX A8 item ari tem po:noun po:asnj
SFX A8 jap dhënë jap po:verb is:v_dfkr is:mas
SFX A8 jap dhëna jap po:verb is:v_dfkr is:fem
SFX A8 jap dhënët jap po:noun po:asnj
SFX A8 jap dhëni jap po:noun po:asnj
SFX A8 n jtur ven po:verb is:v_dfkr is:mas
SFX A8 n jtura ven po:verb is:v_dfkr is:fem
SFX A8 n jturi ven po:noun po:asnj
SFX A8 n jturit ven po:noun po:asnj
SFX A8 n rë [^eo]n po:verb is:v_dfkr is:mas
SFX A8 n ra [^eo]n po:verb is:v_dfkr is:fem
SFX A8 n rët [^eo]n po:noun po:asnj
SFX A8 n ri [^eo]n po:noun po:asnj
SFX A8 ohem uar ohem po:verb is:j_dfkr is:mas
SFX A8 ohem uara ohem po:verb is:j_dfkr is:fem
SFX A8 ohem uari ohem po:noun po:asnj
SFX A8 ohem uarit ohem po:noun po:asnj
SFX A8 on uar on po:verb is:v_dfkr is:mas
SFX A8 on uara on po:verb is:v_dfkr is:fem
SFX A8 on uari on po:noun po:asnj
SFX A8 on uarit on po:noun po:asnj
SFX A8 as ur bas po:verb is:v_dfkr is:mas
SFX A8 as ura bas po:verb is:v_dfkr is:fem
SFX A8 as uri bas po:noun po:asnj
SFX A8 as urit bas po:noun po:asnj
SFX A8 ehet yer ehet po:verb is:v_dfkr is:mas
SFX A8 ehet yera ehet po:verb is:v_dfkr is:fem
SFX A8 ehet yeri ehet po:noun po:asnj
SFX A8 ehet yerit ehet po:noun po:asnj
SFX A8 er rë er po:verb is:v_dfkr is:mas
SFX A8 er ra er po:verb is:v_dfkr is:fem
SFX A8 er rët er po:noun po:asnj
SFX A8 er ri er po:noun po:asnj
SFX A8 es itur qes po:verb is:v_dfkr is:mas
SFX A8 es itura qes po:verb is:v_dfkr is:fem
SFX A8 es ituri qes po:noun po:asnj
SFX A8 es iturit qes po:noun po:asnj
SFX A8 et itur [^eho][hr]et po:verb is:v_dfkr is:mas
SFX A8 et itura [^eho][hr]et po:verb is:v_dfkr is:fem
SFX A8 et ituri [^eho][hr]et po:noun po:asnj
SFX A8 et iturit [^eho][hr]et po:noun po:asnj
SFX A8 ëlcas lasur cas po:verb is:v_dfkr is:mas
SFX A8 ëlcas lasura cas po:verb is:v_dfkr is:fem
SFX A8 ëlcas lasuri cas po:noun po:asnj
SFX A8 ëlcas lasurit cas po:noun po:asnj
SFX A8 ëllas allur las po:verb is:v_dfkr is:mas
SFX A8 ëllas allura las po:verb is:v_dfkr is:fem
SFX A8 ëllas alluri las po:noun po:asnj
SFX A8 ëllas allurit las po:noun po:asnj
SFX A8 ërshas rishur shas po:verb is:v_dfkr is:mas
SFX A8 ërshas rishura shas po:verb is:v_dfkr is:fem
SFX A8 ërshas rishuri shas po:noun po:asnj
SFX A8 ërshas rishurit shas po:noun po:asnj
SFX A8 ërtas ritur tas po:verb is:v_dfkr is:mas
SFX A8 ërtas ritura tas po:verb is:v_dfkr is:fem
SFX A8 ërtas rituri tas po:noun po:asnj
SFX A8 ërtas riturit tas po:noun po:asnj
SFX A8 ërras irrur rras po:verb is:v_dfkr is:mas
SFX A8 ërras irrura rras po:verb is:v_dfkr is:fem
SFX A8 ërras irruri rras po:noun po:asnj
SFX A8 ërras irrurit rras po:noun po:asnj
SFX A8 het ar uhet po:verb is:v_dfkr is:mas
SFX A8 het ara uhet po:verb is:v_dfkr is:fem
SFX A8 het ari uhet po:noun po:asnj
SFX A8 het arit uhet po:noun po:asnj
SFX A8 het er yhet po:verb is:v_dfkr is:mas
SFX A8 het era yhet po:verb is:v_dfkr is:fem
SFX A8 het eri yhet po:noun po:asnj
SFX A8 het erit yhet po:noun po:asnj
SFX A8 idhet edhur dhet po:verb is:v_dfkr is:mas
SFX A8 idhet edhura dhet po:verb is:v_dfkr is:fem
SFX A8 idhet edhuri dhet po:noun po:asnj
SFX A8 idhet edhurit dhet po:noun po:asnj
SFX A8 igjet jegur gjet po:verb is:v_dfkr is:mas
SFX A8 igjet jegura gjet po:verb is:v_dfkr is:fem
SFX A8 igjet jeguri gjet po:noun po:asnj
SFX A8 igjet jegurit gjet po:noun po:asnj
SFX A8 iqet jekur qet po:verb is:v_dfkr is:mas
SFX A8 iqet jekura qet po:verb is:v_dfkr is:fem
SFX A8 iqet jekuri qet po:noun po:asnj
SFX A8 iqet jekurit qet po:noun po:asnj
SFX A8 izet ezur zet po:verb is:v_dfkr is:mas
SFX A8 izet ezura zet po:verb is:v_dfkr is:fem
SFX A8 izet ezuri zet po:noun po:asnj
SFX A8 izet ezurit zet po:noun po:asnj
SFX A8 las olur flas po:verb is:v_dfkr is:mas
SFX A8 las olura flas po:verb is:v_dfkr is:fem
SFX A8 las oluri flas po:noun po:asnj
SFX A8 las olurit flas po:noun po:asnj
SFX A8 ohet uar ohet po:verb is:v_dfkr is:mas
SFX A8 ohet uara ohet po:verb is:v_dfkr is:fem
SFX A8 ohet uari ohet po:noun po:asnj
SFX A8 ohet uarit ohet po:noun po:asnj

SFX A9 Y 24
SFX A9 ej yer ej po:verb is:v_dfkr is:mas
SFX A9 ej yera ej po:verb is:v_dfkr is:fem
SFX A9 ej yeri ej po:noun po:asnj
SFX A9 ej yerit ej po:noun po:asnj
SFX A9 oj uar oj po:verb is:v_dfkr is:mas
SFX A9 oj uara oj po:verb is:v_dfkr is:fem
SFX A9 oj uari oj po:noun po:asnj
SFX A9 oj uarit oj po:noun po:asnj
SFX A9 ehem yer ehem po:verb is:j_dfkr is:mas
SFX A9 ehem yera ehem po:verb is:j_dfkr is:fem
SFX A9 ehem yeri ehem po:noun po:asnj
SFX A9 ehem yerit ehem po:noun po:asnj
SFX A9 hem jtur [ao]hem po:verb is:j_dfkr is:mas
SFX A9 hem jtura [ao]hem po:verb is:j_dfkr is:fem
SFX A9 hem jturi [ao]hem po:noun po:asnj
SFX A9 hem jturit [ao]hem po:noun po:asnj
SFX A9 et ur et po:verb is:v_dfkr is:mas
SFX A9 et ura et po:verb is:v_dfkr is:fem
SFX A9 et uri et po:noun po:asnj
SFX A9 et urit et po:noun po:asnj
SFX A9 s tur s po:verb is:v_dfkr is:mas
SFX A9 s tura s po:verb is:v_dfkr is:fem
SFX A9 s turi s po:noun po:asnj
SFX A9 s turit s po:noun po:asnj

SFX B1 Y 4
SFX B1 0 ur [bcçdfghjklmnpqrstvz] po:verb is:v_dfkr is:mas
SFX B1 0 ura [bcçdfghjklmnpqrstvz] po:verb is:v_dfkr is:fem
SFX B1 0 uri [bcçdfghjklmnpqrstvz] po:noun po:asnj
SFX B1 0 urit [bcçdfghjklmnpqrstvz] po:noun po:asnj

SFX B2 Y 8
SFX B2 j r j po:verb is:v_dfkr is:mas
SFX B2 j ra j po:verb is:v_dfkr is:fem
SFX B2 j rit j po:noun po:asnj
SFX B2 j ri j po:noun po:asnj
SFX B2 s rë s po:verb is:v_dfkr is:mas
SFX B2 s ra s po:verb is:v_dfkr is:fem
SFX B2 s rët s po:noun po:asnj
SFX B2 s ri s po:noun po:asnj

SFX B3 Y 4
SFX B3 j rë j po:verb is:v_dfkr is:mas
SFX B3 j ra j po:verb is:v_dfkr is:fem
SFX B3 j rët j po:noun po:asnj
SFX B3 j ri j po:noun po:asnj

SFX B4 Y 104
SFX B4 bie prura bie po:verb is:v_dfkt is:sg1
SFX B4 bie prure bie po:verb is:v_dfkt is:sg2
SFX B4 bie pruri bie po:verb is:v_dfkt is:sg3
SFX B4 bie prumë bie po:verb is:v_dfkt is:pl1
SFX B4 bie prutë bie po:verb is:v_dfkt is:pl2
SFX B4 bie prunë bie po:verb is:v_dfkt is:pl3
SFX B4 a ëngra ha po:verb is:v_dfkt is:sg1
SFX B4 a ëngre ha po:verb is:v_dfkt is:sg2
SFX B4 a ëngri ha po:verb is:v_dfkt is:sg3
SFX B4 a ëngrëm ha po:verb is:v_dfkt is:pl1
SFX B4 a ëngrët ha po:verb is:v_dfkt is:pl2
SFX B4 a ëngrën ha po:verb is:v_dfkt is:pl3
SFX B4 e ita gre po:verb is:v_dfkt is:sg1
SFX B4 e ite gre po:verb is:v_dfkt is:sg2
SFX B4 e iti gre po:verb is:v_dfkt is:sg3
SFX B4 e it gre po:verb is:j_dfkt is:sg3
SFX B4 e itëm gre po:verb is:v_dfkt is:pl1
SFX B4 e itët gre po:verb is:v_dfkt is:pl2
SFX B4 e itën gre po:verb is:v_dfkt is:pl3
SFX B4 e va tie po:verb is:v_dfkt is:sg1
SFX B4 e ve tie po:verb is:v_dfkt is:sg2
SFX B4 e u tie po:verb is:v_dfkt is:sg3
SFX B4 e më tie po:verb is:v_dfkt is:pl1
SFX B4 e të tie po:verb is:v_dfkt is:pl2
SFX B4 e në tie po:verb is:v_dfkt is:pl3
SFX B4 ete ajta ete po:verb is:v_dfkt is:sg1
SFX B4 ete ajte ete po:verb is:v_dfkt is:sg2
SFX B4 ete ajti ete po:verb is:v_dfkt is:sg3
SFX B4 ete ajtëm ete po:verb is:v_dfkt is:pl1
SFX B4 ete ajtët ete po:verb is:v_dfkt is:pl2
SFX B4 ete ajtën ete po:verb is:v_dfkt is:pl3
SFX B4 ë ashë lë po:verb is:v_dfkt is:sg1
SFX B4 ë e lë po:verb is:v_dfkt is:sg2
SFX B4 ë a lë po:verb is:v_dfkt is:sg3
SFX B4 ë amë lë po:verb is:v_dfkt is:pl1
SFX B4 ë atë lë po:verb is:v_dfkt is:pl2
SFX B4 ë anë lë po:verb is:v_dfkt is:pl3
SFX B4 ë ura [vxz]ë po:verb is:v_dfkt is:sg1
SFX B4 ë ure [vxz]ë po:verb is:v_dfkt is:sg2
SFX B4 ë uri [vxz]ë po:verb is:v_dfkt is:sg3
SFX B4 ë u [vz]ë po:verb is:v_dfkt is:sg3
SFX B4 ë umë [vxz]ë po:verb is:v_dfkt is:pl1
SFX B4 ë utë [vxz]ë po:verb is:v_dfkt is:pl2
SFX B4 ë unë [vxz]ë po:verb is:v_dfkt is:pl3
SFX B4 i a [ckp]i po:verb is:v_dfkt is:sg1
SFX B4 i e [ckp]i po:verb is:v_dfkt is:sg2
SFX B4 i u [k]i po:verb is:v_dfkt is:sg3
SFX B4 i i [cp]i po:verb is:v_dfkt is:sg3
SFX B4 i ëm [ckp]i po:verb is:v_dfkt is:pl1
SFX B4 i ët [ckp]i po:verb is:v_dfkt is:pl2
SFX B4 i ën [ckp]i po:verb is:v_dfkt is:pl3
SFX B4 ie ura pie po:verb is:v_dfkt is:sg1
SFX B4 ie ure pie po:verb is:v_dfkt is:sg2
SFX B4 ie uri pie po:verb is:v_dfkt is:sg3
SFX B4 ie umë pie po:verb is:v_dfkt is:pl1
SFX B4 ie utë pie po:verb is:v_dfkt is:pl2
SFX B4 ie unë pie po:verb is:v_dfkt is:pl3
SFX B4 j ra [ëy]j po:verb is:v_dfkt is:sg1
SFX B4 j re [ëy]j po:verb is:v_dfkt is:sg2
SFX B4 j ri [ëy]j po:verb is:v_dfkt is:sg3
SFX B4 j ta [ie]j po:verb is:v_dfkt is:sg1
SFX B4 j te [ie]j po:verb is:v_dfkt is:sg2
SFX B4 j ti [ie]j po:verb is:v_dfkt is:sg3
SFX B4 j tëm [ie]j po:verb is:v_dfkt is:pl1
SFX B4 j tët [ie]j po:verb is:v_dfkt is:pl2
SFX B4 j tën [ie]j po:verb is:v_dfkt is:pl3
SFX B4 jedh odha jedh po:verb is:v_dfkt is:sg1
SFX B4 jedh odhe jedh po:verb is:v_dfkt is:sg2
SFX B4 jedh odhëm jedh po:verb is:v_dfkt is:pl1
SFX B4 jedh odhët jedh po:verb is:v_dfkt is:pl2
SFX B4 jeg ogja jeg po:verb is:v_dfkt is:sg1
SFX B4 jeg ogje jeg po:verb is:v_dfkt is:sg2
SFX B4 jeg ogj jeg po:verb is:v_dfkt is:sg3
SFX B4 jeg ogji jeg po:verb is:v_dfkt is:sg3
SFX B4 jeg ogjëm jeg po:verb is:v_dfkt is:pl1
SFX B4 jeg ogjët jeg po:verb is:v_dfkt is:pl2
SFX B4 jeg ogjën jeg po:verb is:v_dfkt is:pl3
SFX B4 jerdh ordha jerdh po:verb is:v_dfkt is:sg1
SFX B4 jerdh ordhe jerdh po:verb is:v_dfkt is:sg2
SFX B4 jerdh ordhi jerdh po:verb is:v_dfkt is:sg3
SFX B4 jerdh ordhëm jerdh po:verb is:v_dfkt is:pl1
SFX B4 jerdh ordhët jerdh po:verb is:v_dfkt is:pl2
SFX B4 jerdh ordhën jerdh po:verb is:v_dfkt is:pl3
SFX B4 jerg orgja jerg po:verb is:v_dfkt is:sg1
SFX B4 jerg orgje jerg po:verb is:v_dfkt is:sg2
SFX B4 jerg orgji jerg po:verb is:v_dfkt is:sg3
SFX B4 jerg orgjëm jerg po:verb is:v_dfkt is:pl1
SFX B4 jerg orgjët jerg po:verb is:v_dfkt is:pl2
SFX B4 jerg orgjën jerg po:verb is:v_dfkt is:pl3
SFX B4 le jeta le po:verb is:v_dfkt is:sg1
SFX B4 le jete le po:verb is:v_dfkt is:sg2
SFX B4 le jeti le po:verb is:v_dfkt is:sg3
SFX B4 le jetëm le po:verb is:v_dfkt is:pl1
SFX B4 le jetët le po:verb is:v_dfkt is:pl2
SFX B4 le jetën le po:verb is:v_dfkt is:pl3
SFX B4 ua esha dua po:verb is:v_dfkt is:sg1
SFX B4 ua eshe dua po:verb is:v_dfkt is:sg2
SFX B4 ua eshi dua po:verb is:v_dfkt is:sg3
SFX B4 ua eshëm dua po:verb is:v_dfkt is:pl1
SFX B4 ua eshët dua po:verb is:v_dfkt is:pl2
SFX B4 ua eshën dua po:verb is:v_dfkt is:pl3
SFX B4 uaj ova uaj po:verb is:v_dfkt is:sg1
SFX B4 uaj ove uaj po:verb is:v_dfkt is:sg2
SFX B4 uaj oi uaj po:verb is:v_dfkt is:sg3

SFX B5 Y 100
SFX B5 al ola al po:verb is:v_dfkt is:sg1
SFX B5 al ole al po:verb is:v_dfkt is:sg2
SFX B5 al oli al po:verb is:v_dfkt is:sg3
SFX B5 al olëm al po:verb is:v_dfkt is:pl1
SFX B5 al olët al po:verb is:v_dfkt is:pl2
SFX B5 al olën al po:verb is:v_dfkt is:pl3
SFX B5 am isha kam po:verb is:v_dfkt is:sg1
SFX B5 am ishe kam po:verb is:v_dfkt is:sg2
SFX B5 am ishte kam po:verb is:v_dfkt is:sg3
SFX B5 am ishim kam po:verb is:v_dfkt is:pl1
SFX B5 am ishit kam po:verb is:v_dfkt is:pl2
SFX B5 am ishin kam po:verb is:v_dfkt is:pl3
SFX B5 ehem ye ehem po:verb is:j_dfkt is:sg3
SFX B5 ehem yem ehem po:verb is:j_dfkt is:pl1
SFX B5 ehem yet ehem po:verb is:j_dfkt is:pl2
SFX B5 ehem yen ehem po:verb is:j_dfkt is:pl3
SFX B5 eq oqa eq po:verb is:v_dfkt is:sg1
SFX B5 eq oqe eq po:verb is:v_dfkt is:sg2
SFX B5 eq oqi eq po:verb is:v_dfkt is:sg3
SFX B5 eq oqëm eq po:verb is:v_dfkt is:pl1
SFX B5 eq oqët eq po:verb is:v_dfkt is:pl2
SFX B5 eq oqën eq po:verb is:v_dfkt is:pl3
SFX B5 errem ora errem po:verb is:j_dfkt is:sg1
SFX B5 errem ore errem po:verb is:j_dfkt is:sg2
SFX B5 errem or errem po:verb is:j_dfkt is:sg3
SFX B5 errem orëm errem po:verb is:j_dfkt is:pl1
SFX B5 errem orët errem po:verb is:j_dfkt is:pl2
SFX B5 errem orën errem po:verb is:j_dfkt is:pl3
SFX B5 hem 0 ahem po:verb is:j_dfkt is:sg3
SFX B5 hem më ahem po:verb is:j_dfkt is:pl1
SFX B5 hem të ahem po:verb is:j_dfkt is:pl2
SFX B5 hem në ahem po:verb is:j_dfkt is:pl3
SFX B5 idhem odha dhem po:verb is:j_dfkt is:sg1
SFX B5 idhem odhe dhem po:verb is:j_dfkt is:sg2
SFX B5 idhem odh dhem po:verb is:j_dfkt is:sg3
SFX B5 idhem odhëm dhem po:verb is:j_dfkt is:pl1
SFX B5 idhem odhët dhem po:verb is:j_dfkt is:pl2
SFX B5 idhem odhën dhem po:verb is:j_dfkt is:pl3
SFX B5 ilem ola lem po:verb is:j_dfkt is:sg1
SFX B5 ilem ole lem po:verb is:j_dfkt is:sg2
SFX B5 ilem ol lem po:verb is:j_dfkt is:sg3
SFX B5 ilem olëm lem po:verb is:j_dfkt is:pl1
SFX B5 ilem olët lem po:verb is:j_dfkt is:pl2
SFX B5 ilem olën lem po:verb is:j_dfkt is:pl3
SFX B5 iqem oqa qem po:verb is:j_dfkt is:sg1
SFX B5 iqem oqe qem po:verb is:j_dfkt is:sg2
SFX B5 iqem oq qem po:verb is:j_dfkt is:sg3
SFX B5 iqem oqëm qem po:verb is:j_dfkt is:pl1
SFX B5 iqem oqët qem po:verb is:j_dfkt is:pl2
SFX B5 iqem oqën qem po:verb is:j_dfkt is:pl3
SFX B5 irgjem orgja gjem po:verb is:j_dfkt is:sg1
SFX B5 irgjem orgje gjem po:verb is:j_dfkt is:sg2
SFX B5 irgjem orgj gjem po:verb is:j_dfkt is:sg3
SFX B5 irgjem orgjëm gjem po:verb is:j_dfkt is:pl1
SFX B5 irgjem orgjët gjem po:verb is:j_dfkt is:pl2
SFX B5 irgjem orgjën gjem po:verb is:j_dfkt is:pl3
SFX B5 irrem ora irrem po:verb is:j_dfkt is:sg1
SFX B5 irrem ore irrem po:verb is:j_dfkt is:sg2
SFX B5 irrem or irrem po:verb is:j_dfkt is:sg3
SFX B5 irrem orëm irrem po:verb is:j_dfkt is:pl1
SFX B5 irrem orët irrem po:verb is:j_dfkt is:pl2
SFX B5 irrem orën irrem po:verb is:j_dfkt is:pl3
SFX B5 item ava tem po:verb is:j_dfkt is:sg1
SFX B5 item ave tem po:verb is:j_dfkt is:sg2
SFX B5 item a tem po:verb is:j_dfkt is:sg3
SFX B5 item amë tem po:verb is:j_dfkt is:pl1
SFX B5 item atë tem po:verb is:j_dfkt is:pl2
SFX B5 item anë tem po:verb is:j_dfkt is:pl3
SFX B5 jek oqa jek po:verb is:v_dfkt is:sg1
SFX B5 jek oqe jek po:verb is:v_dfkt is:sg2
SFX B5 jek oqëm jek po:verb is:v_dfkt is:pl1
SFX B5 jek oqët jek po:verb is:v_dfkt is:pl2
SFX B5 jel ola jel po:verb is:v_dfkt is:sg1
SFX B5 jel ole jel po:verb is:v_dfkt is:sg2
SFX B5 jel oli jel po:verb is:v_dfkt is:sg3
SFX B5 jel olëm jel po:verb is:v_dfkt is:pl1
SFX B5 jel olët jel po:verb is:v_dfkt is:pl2
SFX B5 jel olën jel po:verb is:v_dfkt is:pl3
SFX B5 jell olla jell po:verb is:v_dfkt is:sg1
SFX B5 jell olle jell po:verb is:v_dfkt is:sg2
SFX B5 jell olli jell po:verb is:v_dfkt is:sg3
SFX B5 jell ollëm jell po:verb is:v_dfkt is:pl1
SFX B5 jell ollët jell po:verb is:v_dfkt is:pl2
SFX B5 jell ollën jell po:verb is:v_dfkt is:pl3
SFX B5 jep opa rrjep po:verb is:v_dfkt is:sg1
SFX B5 jep ope rrjep po:verb is:v_dfkt is:sg2
SFX B5 jep opi rrjep po:verb is:v_dfkt is:sg3
SFX B5 jep opëm rrjep po:verb is:v_dfkt is:pl1
SFX B5 jep opët rrjep po:verb is:v_dfkt is:pl2
SFX B5 jep opën rrjep po:verb is:v_dfkt is:pl3
SFX B5 ohem ua ohem po:verb is:j_dfkt is:sg3
SFX B5 ohem uam ohem po:verb is:j_dfkt is:pl1
SFX B5 ohem uat ohem po:verb is:j_dfkt is:pl2
SFX B5 ohem uan ohem po:verb is:j_dfkt is:pl3
SFX B5 uhem ova uhem po:verb is:j_dfkt is:sg1
SFX B5 uhem ove uhem po:verb is:j_dfkt is:sg2
SFX B5 hem a uhem po:verb is:j_dfkt is:sg3
SFX B5 hem am uhem po:verb is:j_dfkt is:pl1
SFX B5 hem at uhem po:verb is:j_dfkt is:pl2
SFX B5 hem an uhem po:verb is:j_dfkt is:pl3

SFX B6 Y 106
SFX B6 iej jeva iej po:verb is:v_dfkt is:sg1
SFX B6 iej jeve iej po:verb is:v_dfkt is:sg2
SFX B6 iej jeu iej po:verb is:v_dfkt is:sg3
SFX B6 iej iem iej po:verb is:v_dfkt is:pl1
SFX B6 iej iet iej po:verb is:v_dfkt is:pl2
SFX B6 iej ien iej po:verb is:v_dfkt is:pl3
SFX B6 j ha mej po:verb is:v_dfkt is:sg1
SFX B6 j he mej po:verb is:v_dfkt is:sg2
SFX B6 j hu mej po:verb is:v_dfkt is:sg3
SFX B6 j hëm mej po:verb is:v_dfkt is:pl1
SFX B6 j hët mej po:verb is:v_dfkt is:pl2
SFX B6 j hën mej po:verb is:v_dfkt is:pl3
SFX B6 rri ndenja rri po:verb is:v_dfkt is:sg1
SFX B6 rri ndenje rri po:verb is:v_dfkt is:sg2
SFX B6 rri ndenji rri po:verb is:v_dfkt is:sg3
SFX B6 rri ndenjëm rri po:verb is:v_dfkt is:pl1
SFX B6 rri ndenjët rri po:verb is:v_dfkt is:pl2
SFX B6 rri ndenjën rri po:verb is:v_dfkt is:pl3
SFX B6 vij erdha vij po:verb is:v_dfkt is:sg1
SFX B6 vij erdhe vij po:verb is:v_dfkt is:sg2
SFX B6 vij erdhi vij po:verb is:v_dfkt is:sg3
SFX B6 vij erdhëm vij po:verb is:v_dfkt is:pl1
SFX B6 vij erdhët vij po:verb is:v_dfkt is:pl2
SFX B6 vij erdhën vij po:verb is:v_dfkt is:pl3
SFX B6 kam pata kam po:verb is:v_dfkt is:sg1
SFX B6 kam pate kam po:verb is:v_dfkt is:sg2
SFX B6 kam pati kam po:verb is:v_dfkt is:sg3
SFX B6 kam patëm kam po:verb is:v_dfkt is:pl1
SFX B6 kam patët kam po:verb is:v_dfkt is:pl2
SFX B6 kam patën kam po:verb is:v_dfkt is:pl3
SFX B6 arr ora arr po:verb is:v_dfkt is:sg1
SFX B6 arr ore arr po:verb is:v_dfkt is:sg2
SFX B6 arr ori arr po:verb is:v_dfkt is:sg3
SFX B6 arr orëm arr po:verb is:v_dfkt is:pl1
SFX B6 arr orët arr po:verb is:v_dfkt is:pl2
SFX B6 arr orën arr po:verb is:v_dfkt is:pl3
SFX B6 err ora qerr po:verb is:v_dfkt is:sg1
SFX B6 err ore qerr po:verb is:v_dfkt is:sg2
SFX B6 err ori qerr po:verb is:v_dfkt is:sg3
SFX B6 err orëm qerr po:verb is:v_dfkt is:pl1
SFX B6 err orët qerr po:verb is:v_dfkt is:pl2
SFX B6 err orën qerr po:verb is:v_dfkt is:pl3
SFX B6 es iqa des po:verb is:v_dfkt is:sg1
SFX B6 es iqe des po:verb is:v_dfkt is:sg2
SFX B6 es iq des po:verb is:v_dfkt is:sg3
SFX B6 es iqëm des po:verb is:v_dfkt is:pl1
SFX B6 es iqët des po:verb is:v_dfkt is:pl2
SFX B6 es iqën des po:verb is:v_dfkt is:pl3
SFX B6 es ita [hqr]es po:verb is:v_dfkt is:sg1
SFX B6 es ite [hqr]es po:verb is:v_dfkt is:sg2
SFX B6 es iti [hqr]es po:verb is:v_dfkt is:sg3
SFX B6 es itëm [hqr]es po:verb is:v_dfkt is:pl1
SFX B6 es itët [hqr]es po:verb is:v_dfkt is:pl2
SFX B6 es itën [hqr]es po:verb is:v_dfkt is:pl3
SFX B6 et a et po:verb is:v_dfkt is:sg1
SFX B6 et e et po:verb is:v_dfkt is:sg2
SFX B6 et ëm et po:verb is:v_dfkt is:pl1
SFX B6 et ët et po:verb is:v_dfkt is:pl2
SFX B6 ëlcas lasa ëlcas po:verb is:v_dfkt is:sg1
SFX B6 ëlcas lase ëlcas po:verb is:v_dfkt is:sg2
SFX B6 ëlcas lasi ëlcas po:verb is:v_dfkt is:sg3
SFX B6 ëlcas lasëm ëlcas po:verb is:v_dfkt is:pl1
SFX B6 ëlcas lasët ëlcas po:verb is:v_dfkt is:pl2
SFX B6 ëlcas lasën ëlcas po:verb is:v_dfkt is:pl3
SFX B6 ëllas alla ëllas po:verb is:v_dfkt is:sg1
SFX B6 ëllas alle ëllas po:verb is:v_dfkt is:sg2
SFX B6 ëllas alli ëllas po:verb is:v_dfkt is:sg3
SFX B6 ëllas allëm ëllas po:verb is:v_dfkt is:pl1
SFX B6 ëllas allët ëllas po:verb is:v_dfkt is:pl2
SFX B6 ëllas allën ëllas po:verb is:v_dfkt is:pl3
SFX B6 ërshas risha ërshas po:verb is:v_dfkt is:sg1
SFX B6 ërshas rishe ërshas po:verb is:v_dfkt is:sg2
SFX B6 ërshas rishi ërshas po:verb is:v_dfkt is:sg3
SFX B6 ërshas rishëm ërshas po:verb is:v_dfkt is:pl1
SFX B6 ërshas rishët ërshas po:verb is:v_dfkt is:pl2
SFX B6 ërshas rishën ërshas po:verb is:v_dfkt is:pl3
SFX B6 ërtas rita ërtas po:verb is:v_dfkt is:sg1
SFX B6 ërtas rite ërtas po:verb is:v_dfkt is:sg2
SFX B6 ërtas riti ërtas po:verb is:v_dfkt is:sg3
SFX B6 ërtas ritëm ërtas po:verb is:v_dfkt is:pl1
SFX B6 ërtas ritët ërtas po:verb is:v_dfkt is:pl2
SFX B6 ërtas ritën ërtas po:verb is:v_dfkt is:pl3
SFX B6 ërras irra ërras po:verb is:v_dfkt is:sg1
SFX B6 ërras irre ërras po:verb is:v_dfkt is:sg2
SFX B6 ërras irri ërras po:verb is:v_dfkt is:sg3
SFX B6 ërras irrëm ërras po:verb is:v_dfkt is:pl1
SFX B6 ërras irrët ërras po:verb is:v_dfkt is:pl2
SFX B6 ërras irrën ërras po:verb is:v_dfkt is:pl3
SFX B6 ier ora ier po:verb is:v_dfkt is:sg1
SFX B6 ier ore ier po:verb is:v_dfkt is:sg2
SFX B6 ier ori ier po:verb is:v_dfkt is:sg3
SFX B6 ier orëm ier po:verb is:v_dfkt is:pl1
SFX B6 ier orët ier po:verb is:v_dfkt is:pl2
SFX B6 ier orën ier po:verb is:v_dfkt is:pl3
SFX B6 jerr ora jerr po:verb is:v_dfkt is:sg1
SFX B6 jerr ore jerr po:verb is:v_dfkt is:sg2
SFX B6 jerr ori jerr po:verb is:v_dfkt is:sg3
SFX B6 jerr orëm jerr po:verb is:v_dfkt is:pl1
SFX B6 jerr orët jerr po:verb is:v_dfkt is:pl2
SFX B6 jerr orën jerr po:verb is:v_dfkt is:pl3
SFX B6 las ola flas po:verb is:v_dfkt is:sg1
SFX B6 las ole flas po:verb is:v_dfkt is:sg2
SFX B6 las oli flas po:verb is:v_dfkt is:sg3
SFX B6 las olëm flas po:verb is:v_dfkt is:pl1
SFX B6 las olët flas po:verb is:v_dfkt is:pl2
SFX B6 las olën flas po:verb is:v_dfkt is:pl3

SFX B7 Y 47
SFX B7 0 ta [ij] po:verb is:v_dfkt is:sg1
SFX B7 0 te [ij] po:verb is:v_dfkt is:sg2
SFX B7 0 tëm [ij] po:verb is:v_dfkt is:pl1
SFX B7 0 tën [ij] po:verb is:v_dfkt is:pl3
SFX B7 0 tët [ij] po:verb is:v_dfkt is:pl2
SFX B7 0 ti [ij] po:verb is:v_dfkt is:sg3
SFX B7 jedh odhi jedh po:verb is:v_dfkt is:sg3
SFX B7 jedh odhën jedh po:verb is:v_dfkt is:pl3
SFX B7 eq oq eq po:verb is:j_dfkt is:sg3
SFX B7 hem jta [ao]hem po:verb is:j_dfkt is:sg1
SFX B7 hem jte [ao]hem po:verb is:j_dfkt is:sg2
SFX B7 hem jt [ao]hem po:verb is:j_dfkt is:sg3
SFX B7 hem jtëm [ao]hem po:verb is:j_dfkt is:pl1
SFX B7 hem jtët [ao]hem po:verb is:j_dfkt is:pl2
SFX B7 hem jtën [ao]hem po:verb is:j_dfkt is:pl3
SFX B7 in oi rrin po:verb is:v_dfkt is:sg3
SFX B7 in ua rrin po:verb is:v_dfkt is:sg3
SFX B7 in uan rrin po:verb is:v_dfkt is:pl3
SFX B7 jek oqi jek po:verb is:v_dfkt is:sg3
SFX B7 jek oqën jek po:verb is:v_dfkt is:pl3
SFX B7 jel ol jel po:verb is:j_dfkt is:sg3
SFX B7 jell oll jell po:verb is:j_dfkt is:sg3
SFX B7 jep op rrjep po:verb is:j_dfkt is:sg3
SFX B7 n i on po:verb is:v_dfkt is:sg3
SFX B7 on uan on po:verb is:v_dfkt is:pl3
SFX B7 as a bas po:verb is:v_dfkt is:sg1
SFX B7 as e bas po:verb is:v_dfkt is:sg2
SFX B7 as i bas po:verb is:v_dfkt is:sg3
SFX B7 as ëm bas po:verb is:v_dfkt is:pl1
SFX B7 as ët bas po:verb is:v_dfkt is:pl2
SFX B7 as ën bas po:verb is:v_dfkt is:pl3
SFX B7 as ita [^b]as po:verb is:v_dfkt is:sg1
SFX B7 as ite [^b]as po:verb is:v_dfkt is:sg2
SFX B7 as iti [^b]as po:verb is:v_dfkt is:sg3
SFX B7 as itëm [^b]as po:verb is:v_dfkt is:pl1
SFX B7 as itët [^b]as po:verb is:v_dfkt is:pl2
SFX B7 as itën [^b]as po:verb is:v_dfkt is:pl3
SFX B7 et iti [^d][hr]et po:verb is:v_dfkt is:sg3
SFX B7 et itën [^d][hr]et po:verb is:v_dfkt is:pl3
SFX B7 idhet odhi dhet po:verb is:v_dfkt is:sg3
SFX B7 idhet odhën dhet po:verb is:v_dfkt is:pl3
SFX B7 igjet ogji gjet po:verb is:v_dfkt is:sg3
SFX B7 igjet ogjën gjet po:verb is:v_dfkt is:pl3
SFX B7 iqet oqi qet po:verb is:v_dfkt is:sg3
SFX B7 iqet oqën qet po:verb is:v_dfkt is:pl3
SFX B7 izet ezi zet po:verb is:v_dfkt is:sg3
SFX B7 izet ezën zet po:verb is:v_dfkt is:pl3

SFX B8 Y 6
SFX B8 0 a [^i] po:verb is:v_dfkt is:sg1
SFX B8 0 e [^i] po:verb is:v_dfkt is:sg2
SFX B8 0 ëm [^i] po:verb is:v_dfkt is:pl1
SFX B8 0 ët [^i] po:verb is:v_dfkt is:pl2
SFX B8 0 va i po:verb is:v_dfkt is:sg1
SFX B8 0 ve i po:verb is:v_dfkt is:sg2

SFX B9 Y 23
SFX B9 0 të [ei] po:verb is:v_dfkt is:pl2
SFX B9 a ëngër ha po:verb is:j_dfkt is:sg3
SFX B9 edh odh edh po:verb is:j_dfkt is:sg3
SFX B9 ie ur ie po:verb is:j_dfkt is:sg3
SFX B9 j t [^y][ei]j po:verb is:j_dfkt is:sg3
SFX B9 oj ua oj po:verb is:j_dfkt is:sg3
SFX B9 ua esh ua po:verb is:j_dfkt is:sg3
SFX B9 yej eva yej po:verb is:v_dfkt is:sg1
SFX B9 yej eve yej po:verb is:v_dfkt is:sg2
SFX B9 yej eu yej po:verb is:v_dfkt is:sg3
SFX B9 m 0 m po:verb is:j_dfkt is:sg2
SFX B9 n u n po:verb is:v_dfkt is:sg3
SFX B9 0 ë [ai]n po:verb is:v_dfkt is:pl3
SFX B9 en yen en po:verb is:v_dfkt is:pl3
SFX B9 n en yn po:verb is:v_dfkt is:pl3
SFX B9 on ua on po:verb is:v_dfkt is:sg3
SFX B9 jek oq jek po:verb is:j_dfkt is:sg3
SFX B9 s ta s po:verb is:v_dfkt is:sg1
SFX B9 s te s po:verb is:v_dfkt is:sg2
SFX B9 s ti s po:verb is:v_dfkt is:sg3
SFX B9 s tëm s po:verb is:v_dfkt is:pl1
SFX B9 s tët s po:verb is:v_dfkt is:pl2
SFX B9 s tën s po:verb is:v_dfkt is:pl3

SFX C1 Y 27
SFX C1 jap dhashë jap po:verb is:v_dfkt is:sg1
SFX C1 jap dhe jap po:verb is:v_dfkt is:sg2
SFX C1 jap dha jap po:verb is:v_dfkt is:sg3
SFX C1 jap dhamë jap po:verb is:v_dfkt is:pl1
SFX C1 jap dhatë jap po:verb is:v_dfkt is:pl2
SFX C1 jap dhanë jap po:verb is:v_dfkt is:pl3
SFX C1 bie rashë bie po:verb is:v_dfkt is:sg1
SFX C1 bie re bie po:verb is:v_dfkt is:sg2
SFX C1 bie ra bie po:verb is:v_dfkt is:sg3
SFX C1 bie ramë bie po:verb is:v_dfkt is:pl1
SFX C1 bie ratë bie po:verb is:v_dfkt is:pl2
SFX C1 bie ranë bie po:verb is:v_dfkt is:pl3
SFX C1 shoh pashë shoh po:verb is:v_dfkt is:sg2
SFX C1 shoh pe shoh po:verb is:v_dfkt is:sg2
SFX C1 shoh pa shoh po:verb is:v_dfkt is:sg3
SFX C1 shoh pamë shoh po:verb is:v_dfkt is:pl1
SFX C1 shoh patë shoh po:verb is:v_dfkt is:pl2
SFX C1 shoh panë shoh po:verb is:v_dfkt is:pl3
SFX C1 edh odha edh po:verb is:v_dfkt is:sg1
SFX C1 edh odhe edh po:verb is:v_dfkt is:sg2
SFX C1 edh odhi edh po:verb is:v_dfkt is:sg3
SFX C1 edh odhëm edh po:verb is:v_dfkt is:pl1
SFX C1 edh odhët edh po:verb is:v_dfkt is:pl2
SFX C1 edh odhën edh po:verb is:v_dfkt is:pl3
SFX C1 j më j po:verb is:v_dfkt is:pl1
SFX C1 j të j po:verb is:v_dfkt is:pl2
SFX C1 j në j po:verb is:v_dfkt is:pl3

SFX C2 Y 25
SFX C2 ej ye ej po:verb is:j_dfkt is:sg3
SFX C2 ej yem ej po:verb is:j_dfkt is:pl1
SFX C2 ej yet ej po:verb is:j_dfkt is:pl2
SFX C2 ej yen ej po:verb is:j_dfkt is:pl3
SFX C2 em a em po:verb is:j_dfkt is:sg1
SFX C2 em i betem po:verb is:j_dfkt is:sg3
SFX C2 em ëm em po:verb is:j_dfkt is:pl1
SFX C2 em ët em po:verb is:j_dfkt is:pl2
SFX C2 em ën em po:verb is:j_dfkt is:pl3
SFX C2 n jti ven po:verb is:v_dfkt is:sg3
SFX C2 n jtën ven po:verb is:v_dfkt is:pl3
SFX C2 arr or arr po:verb is:j_dfkt is:sg3
SFX C2 ehet ye ehet po:verb is:j_dfkt is:sg3
SFX C2 ehet yen ehet po:verb is:j_dfkt is:pl3
SFX C2 het a uhet po:verb is:j_dfkt is:sg3
SFX C2 het an uhet po:verb is:j_dfkt is:pl3
SFX C2 het e yhet po:verb is:j_dfkt is:sg3
SFX C2 het en yhet po:verb is:j_dfkt is:pl3
SFX C2 idhet odh idhet po:verb is:j_dfkt is:sg3
SFX C2 iqet oq iqet po:verb is:j_dfkt is:sg3
SFX C2 izet ez izet po:verb is:j_dfkt is:sg3
SFX C2 jerr or jerr po:verb is:j_dfkt is:sg3
SFX C2 ohet ua ohet po:verb is:j_dfkt is:sg3
SFX C2 ohet uan ohet po:verb is:j_dfkt is:pl3
SFX C2 s 0 s po:verb is:j_dfkt is:sg3

SFX C3 Y 5
SFX C3 em 0 em po:verb is:j_dfkt is:sg3
SFX C3 j 0 [ae]j po:verb is:j_dfkt is:sg3
SFX C3 jerdh ordh jerdh po:verb is:j_dfkt is:sg3
SFX C3 jerg orgj jerg po:verb is:j_dfkt is:sg3
SFX C3 oj a oj po:verb is:j_dfkt is:sg3

SFX C4 Y 10
SFX C4 j i oj po:verb is:v_dfkt is:sg3
SFX C4 oj uam [^u]oj po:verb is:v_dfkt is:pl1
SFX C4 oj uat [^u]oj po:verb is:v_dfkt is:pl2
SFX C4 oj uan [^u]oj po:verb is:v_dfkt is:pl3
SFX C4 oj am uoj po:verb is:v_dfkt is:pl1
SFX C4 oj at uoj po:verb is:v_dfkt is:pl2
SFX C4 oj an uoj po:verb is:v_dfkt is:pl3
SFX C4 j m [ae]j po:verb is:v_dfkt is:pl1
SFX C4 j t [ae]j po:verb is:v_dfkt is:pl2
SFX C4 j n [ae]j po:verb is:v_dfkt is:pl3

SFX C5 Y 17
SFX C5 j va j po:verb is:v_dfkt is:sg1
SFX C5 j ve j po:verb is:v_dfkt is:sg2
SFX C5 em ashë them po:verb is:j_dfkt is:sg1
SFX C5 em a them po:verb is:j_dfkt is:sg3
SFX C5 em amë them po:verb is:j_dfkt is:pl1
SFX C5 em atë them po:verb is:j_dfkt is:pl2
SFX C5 em anë them po:verb is:j_dfkt is:pl3
SFX C5 hem va [aeo]hem po:verb is:j_dfkt is:sg1
SFX C5 hem ve [aeo]hem po:verb is:j_dfkt is:sg2
SFX C5 s va s po:verb is:v_dfkt is:sg1
SFX C5 s ve s po:verb is:v_dfkt is:sg2
SFX C5 s u s po:verb is:v_dfkt is:sg3
SFX C5 s më s po:verb is:v_dfkt is:pl1
SFX C5 s të s po:verb is:v_dfkt is:pl2
SFX C5 s në s po:verb is:v_dfkt is:pl3
SFX C5 et 0 et po:verb is:v_dfkt is:sg3
SFX C5 et ën et po:verb is:v_dfkt is:pl3

SFX C6 Y 1
SFX C6 0 ën [bcçdfghjklmnpqrstvz] po:verb is:v_dfkt is:pl3

SFX C7 Y 1
SFX C7 0 i [bcçdfghjklmnpqrstvz] po:verb is:v_dfkt is:sg3

SFX C8 Y 12
SFX C8 0 in n po:verb is:v_dfkt is:pl3
SFX C8 0 më i po:verb is:v_dfkt is:pl1
SFX C8 0 në i po:verb is:v_dfkt is:pl3
SFX C8 0 t j po:verb is:j_dfkt is:sg3
SFX C8 edh idhesha dh po:verb is:j_dfpa is:sg1
SFX C8 edh idheshe dh po:verb is:j_dfpa is:sg2
SFX C8 edh idheshim dh po:verb is:j_dfpa is:pl1
SFX C8 edh idheshit dh po:verb is:j_dfpa is:pl2
SFX C8 jam qeshë jam po:verb is:v_dfkt is:sg1
SFX C8 jam qemë jam po:verb is:v_dfkt is:pl1
SFX C8 jam qetë jam po:verb is:v_dfkt is:pl2
SFX C8 jam qenë jam po:verb is:v_dfkt is:pl3

SFX C9 Y 5
SFX C9 0 u [^d][ghik] po:verb is:v_dfkt is:sg3
SFX C9 j u [^ë]j po:verb is:v_dfkt is:sg3
SFX C9 edh idhej dh po:verb is:j_dfpa is:sg3
SFX C9 edh idhesh dh po:verb is:j_dfpa is:sg3
SFX C9 edh idheshin dh po:verb is:j_dfpa is:pl3

SFX D0 Y 4
SFX D0 0 esha [bcçdfghjklmnpqrstvz] po:verb is:j_dfpa is:sg1
SFX D0 0 eshe [bcçdfghjklmnpqrstvz] po:verb is:j_dfpa is:sg2
SFX D0 0 eshim [bcçdfghjklmnpqrstvz] po:verb is:j_dfpa is:pl1
SFX D0 0 eshit [bcçdfghjklmnpqrstvz] po:verb is:j_dfpa is:pl2

SFX D1 Y 91
SFX D1 a hesha dua po:verb is:j_dfpa is:sg1
SFX D1 a heshe dua po:verb is:j_dfpa is:sg2
SFX D1 a hesh dua po:verb is:j_dfpa is:sg3
SFX D1 a hej dua po:verb is:j_dfpa is:sg3
SFX D1 a heshim dua po:verb is:j_dfpa is:pl1
SFX D1 a heshit dua po:verb is:j_dfpa is:pl2
SFX D1 a heshin dua po:verb is:j_dfpa is:pl3
SFX D1 ah ihesha ah po:verb is:j_dfpa is:sg1
SFX D1 ah iheshe ah po:verb is:j_dfpa is:sg2
SFX D1 ah ihesh ah po:verb is:j_dfpa is:sg3
SFX D1 ah ihej ah po:verb is:j_dfpa is:sg3
SFX D1 ah iheshim ah po:verb is:j_dfpa is:pl1
SFX D1 ah iheshit ah po:verb is:j_dfpa is:pl2
SFX D1 ah iheshin ah po:verb is:j_dfpa is:pl3
SFX D1 aj hesha aj po:verb is:j_dfpa is:sg1
SFX D1 aj heshe aj po:verb is:j_dfpa is:sg2
SFX D1 aj heshim aj po:verb is:j_dfpa is:pl1
SFX D1 aj heshit aj po:verb is:j_dfpa is:pl2
SFX D1 e hesha ie po:verb is:j_dfpa is:sg1
SFX D1 e heshe ie po:verb is:j_dfpa is:sg2
SFX D1 e hesh ie po:verb is:j_dfpa is:sg3
SFX D1 e heshim ie po:verb is:j_dfpa is:pl1
SFX D1 e heshit ie po:verb is:j_dfpa is:pl2
SFX D1 e heshin ie po:verb is:j_dfpa is:pl3
SFX D1 eh ihesha eh po:verb is:j_dfpa is:sg1
SFX D1 eh iheshe eh po:verb is:j_dfpa is:sg2
SFX D1 eh ihesh eh po:verb is:j_dfpa is:sg3
SFX D1 eh ihej eh po:verb is:j_dfpa is:sg3
SFX D1 eh iheshim eh po:verb is:j_dfpa is:pl1
SFX D1 eh iheshit eh po:verb is:j_dfpa is:pl2
SFX D1 eh iheshin eh po:verb is:j_dfpa is:pl3
SFX D1 ej ihesha lej po:verb is:j_dfpa is:sg1
SFX D1 ej iheshe lej po:verb is:j_dfpa is:sg2
SFX D1 ej ihesh lej po:verb is:j_dfpa is:sg3
SFX D1 ej ihej lej po:verb is:j_dfpa is:sg3
SFX D1 ej iheshim lej po:verb is:j_dfpa is:pl1
SFX D1 ej iheshit lej po:verb is:j_dfpa is:pl2
SFX D1 ej iheshin lej po:verb is:j_dfpa is:pl3
SFX D1 ë ihesha ë po:verb is:j_dfpa is:sg1
SFX D1 ë iheshe ë po:verb is:j_dfpa is:sg2
SFX D1 ë ihesh ë po:verb is:j_dfpa is:sg3
SFX D1 ë ihej ë po:verb is:j_dfpa is:sg3
SFX D1 ë iheshim ë po:verb is:j_dfpa is:pl1
SFX D1 ë iheshit ë po:verb is:j_dfpa is:pl2
SFX D1 ë iheshin ë po:verb is:j_dfpa is:pl3
SFX D1 jeg igjesha jeg po:verb is:j_dfpa is:sg1
SFX D1 jeg igjeshe jeg po:verb is:j_dfpa is:sg2
SFX D1 jeg igjesh jeg po:verb is:j_dfpa is:sg3
SFX D1 jeg igjej jeg po:verb is:j_dfpa is:sg3
SFX D1 jeg igjeshim jeg po:verb is:j_dfpa is:pl1
SFX D1 jeg igjeshit jeg po:verb is:j_dfpa is:pl2
SFX D1 jeg igjeshin jeg po:verb is:j_dfpa is:pl3
SFX D1 jerdh irdhesha jerdh po:verb is:j_dfpa is:sg1
SFX D1 jerdh irdheshe jerdh po:verb is:j_dfpa is:sg2
SFX D1 jerdh irdhesh jerdh po:verb is:j_dfpa is:sg3
SFX D1 jerdh irdhej jerdh po:verb is:j_dfpa is:sg3
SFX D1 jerdh irdheshim jerdh po:verb is:j_dfpa is:pl1
SFX D1 jerdh irdheshit jerdh po:verb is:j_dfpa is:pl2
SFX D1 jerdh irdheshin jerdh po:verb is:j_dfpa is:pl3
SFX D1 jerg irgjesha jerg po:verb is:j_dfpa is:sg1
SFX D1 jerg irgjeshe jerg po:verb is:j_dfpa is:sg2
SFX D1 jerg irgjesh jerg po:verb is:j_dfpa is:sg3
SFX D1 jerg irgjej jerg po:verb is:j_dfpa is:sg3
SFX D1 jerg irgjeshim jerg po:verb is:j_dfpa is:pl1
SFX D1 jerg irgjeshit jerg po:verb is:j_dfpa is:pl2
SFX D1 jerg irgjeshin jerg po:verb is:j_dfpa is:pl3
SFX D1 jerr irresha jerr po:verb is:j_dfpa is:sg1
SFX D1 jerr irreshe jerr po:verb is:j_dfpa is:sg2
SFX D1 jerr irreshim jerr po:verb is:j_dfpa is:pl1
SFX D1 jerr irreshit jerr po:verb is:j_dfpa is:pl2
SFX D1 oh ihesha oh po:verb is:j_dfpa is:sg1
SFX D1 oh iheshe oh po:verb is:j_dfpa is:sg2
SFX D1 oh ihesh oh po:verb is:j_dfpa is:sg3
SFX D1 oh ihej oh po:verb is:j_dfpa is:sg3
SFX D1 oh iheshim oh po:verb is:j_dfpa is:pl1
SFX D1 oh iheshit oh po:verb is:j_dfpa is:pl2
SFX D1 oh iheshin oh po:verb is:j_dfpa is:pl3
SFX D1 em oja them po:verb is:v_dfpa is:sg1
SFX D1 em oje them po:verb is:v_dfpa is:sg2
SFX D1 em onte them po:verb is:v_dfpa is:sg3
SFX D1 em uhej them po:verb is:j_dfpa is:sg3
SFX D1 em onim them po:verb is:v_dfpa is:pl1
SFX D1 em onit them po:verb is:v_dfpa is:pl2
SFX D1 em onin them po:verb is:v_dfpa is:pl3
SFX D1 s tesha [ae]s po:verb is:j_dfpa is:sg1
SFX D1 s teshe [ae]s po:verb is:j_dfpa is:sg2
SFX D1 s tesh [ae]s po:verb is:j_dfpa is:sg3
SFX D1 s tej [ae]s po:verb is:j_dfpa is:sg3
SFX D1 s teshim [ae]s po:verb is:j_dfpa is:pl1
SFX D1 s teshit [ae]s po:verb is:j_dfpa is:pl2
SFX D1 s teshin [ae]s po:verb is:j_dfpa is:pl3

SFX D2 Y 100
SFX D2 ah ihja ah po:verb is:v_dfpa is:sg1
SFX D2 ah ihje ah po:verb is:v_dfpa is:sg2
SFX D2 ah ihte ah po:verb is:v_dfpa is:sg3
SFX D2 ah ihnim ah po:verb is:v_dfpa is:pl1
SFX D2 ah ihnit ah po:verb is:v_dfpa is:pl2
SFX D2 ah ihnin ah po:verb is:v_dfpa is:pl3
SFX D2 e hej ie po:verb is:j_dfpa is:sg3
SFX D2 e heshin ie po:verb is:j_dfpa is:pl3
SFX D2 e ihesha gre po:verb is:j_dfpa is:sg1
SFX D2 e iheshe gre po:verb is:j_dfpa is:sg2
SFX D2 e ihesh gre po:verb is:j_dfpa is:sg3
SFX D2 e ihej gre po:verb is:j_dfpa is:sg3
SFX D2 e iheshim gre po:verb is:j_dfpa is:pl1
SFX D2 e iheshit gre po:verb is:j_dfpa is:pl2
SFX D2 e iheshin gre po:verb is:j_dfpa is:pl3
SFX D2 edh idhja edh po:verb is:v_dfpa is:sg1
SFX D2 edh idhje edh po:verb is:v_dfpa is:sg2
SFX D2 edh idhte edh po:verb is:v_dfpa is:sg3
SFX D2 edh idhnim edh po:verb is:v_dfpa is:pl1
SFX D2 edh idhnit edh po:verb is:v_dfpa is:pl2
SFX D2 edh idhnin edh po:verb is:v_dfpa is:pl3
SFX D2 eh ihja eh po:verb is:v_dfpa is:sg1
SFX D2 eh ihje eh po:verb is:v_dfpa is:sg2
SFX D2 eh ihte eh po:verb is:v_dfpa is:sg3
SFX D2 eh ihnim eh po:verb is:v_dfpa is:pl1
SFX D2 eh ihnit eh po:verb is:v_dfpa is:pl2
SFX D2 eh ihnin eh po:verb is:v_dfpa is:pl3
SFX D2 ej hesh ej po:verb is:j_dfpa is:sg3
SFX D2 ej hej ej po:verb is:j_dfpa is:sg3
SFX D2 ej heshin ej po:verb is:j_dfpa is:pl3
SFX D2 i ja i po:verb is:v_dfpa is:sg1
SFX D2 i je i po:verb is:v_dfpa is:sg2
SFX D2 i te i po:verb is:v_dfpa is:sg3
SFX D2 i nim i po:verb is:v_dfpa is:pl1
SFX D2 i nit i po:verb is:v_dfpa is:pl2
SFX D2 i nin i po:verb is:v_dfpa is:pl3
SFX D2 oh ihja oh po:verb is:v_dfpa is:sg1
SFX D2 oh ihje oh po:verb is:v_dfpa is:sg2
SFX D2 oh ihte oh po:verb is:v_dfpa is:sg3
SFX D2 oh ihnim oh po:verb is:v_dfpa is:pl1
SFX D2 oh ihnit oh po:verb is:v_dfpa is:pl2
SFX D2 oh ihnin oh po:verb is:v_dfpa is:pl3
SFX D2 jek iqesh jek po:verb is:j_dfpa is:sg3
SFX D2 jek iqej jek po:verb is:j_dfpa is:sg3
SFX D2 jek iqeshin jek po:verb is:j_dfpa is:pl3
SFX D2 jel ilesh jel po:verb is:j_dfpa is:sg3
SFX D2 jel ilej jel po:verb is:j_dfpa is:sg3
SFX D2 jel ileshin jel po:verb is:j_dfpa is:pl3
SFX D2 ap epesha ap po:verb is:j_dfpa is:sg1
SFX D2 ap epeshe ap po:verb is:j_dfpa is:sg2
SFX D2 ap epesh ap po:verb is:j_dfpa is:sg3
SFX D2 ap epej ap po:verb is:j_dfpa is:sg3
SFX D2 ap epeshim ap po:verb is:j_dfpa is:pl1
SFX D2 ap epeshit ap po:verb is:j_dfpa is:pl2
SFX D2 ap epeshin ap po:verb is:j_dfpa is:pl3
SFX D2 eq iqesha eq po:verb is:j_dfpa is:sg1
SFX D2 eq iqeshe eq po:verb is:j_dfpa is:sg2
SFX D2 eq iqesh eq po:verb is:j_dfpa is:sg3
SFX D2 eq iqej eq po:verb is:j_dfpa is:sg3
SFX D2 eq iqeshim eq po:verb is:j_dfpa is:pl1
SFX D2 eq iqeshit eq po:verb is:j_dfpa is:pl2
SFX D2 eq iqeshin eq po:verb is:j_dfpa is:pl3
SFX D2 as isja jas po:verb is:v_dfpa is:sg1
SFX D2 as isje jas po:verb is:v_dfpa is:sg2
SFX D2 as isnim jas po:verb is:v_dfpa is:pl1
SFX D2 as isnit jas po:verb is:v_dfpa is:pl2
SFX D2 as isnin jas po:verb is:v_dfpa is:pl3
SFX D2 err irrja err po:verb is:v_dfpa is:sg1
SFX D2 err irrje err po:verb is:v_dfpa is:sg2
SFX D2 err irrte err po:verb is:v_dfpa is:sg3
SFX D2 err irrnim err po:verb is:v_dfpa is:pl1
SFX D2 err irrnit err po:verb is:v_dfpa is:pl2
SFX D2 err irrnin err po:verb is:v_dfpa is:pl3
SFX D2 es isja des po:verb is:v_dfpa is:sg1
SFX D2 es isje des po:verb is:v_dfpa is:sg2
SFX D2 es isnim des po:verb is:v_dfpa is:pl1
SFX D2 es isnit des po:verb is:v_dfpa is:pl2
SFX D2 es isnin des po:verb is:v_dfpa is:pl3
SFX D2 ëlcas lasja cas po:verb is:v_dfpa is:sg1
SFX D2 ëlcas lasje cas po:verb is:v_dfpa is:sg2
SFX D2 ëlcas laste cas po:verb is:v_dfpa is:sg3
SFX D2 ëlcas lasnim cas po:verb is:v_dfpa is:pl1
SFX D2 ëlcas lasnit cas po:verb is:v_dfpa is:pl2
SFX D2 ëlcas lasnin cas po:verb is:v_dfpa is:pl3
SFX D2 ërras irrja ras po:verb is:v_dfpa is:sg1
SFX D2 ërras irrje ras po:verb is:v_dfpa is:sg2
SFX D2 ërras irrte ras po:verb is:v_dfpa is:sg3
SFX D2 ërras irrnim ras po:verb is:v_dfpa is:pl1
SFX D2 ërras irrnit ras po:verb is:v_dfpa is:pl2
SFX D2 ërras irrnin ras po:verb is:v_dfpa is:pl3
SFX D2 het ente yhet po:verb is:v_dfpa is:sg3
SFX D2 het enin yhet po:verb is:v_dfpa is:pl3
SFX D2 het nte ohet po:verb is:v_dfpa is:sg3
SFX D2 het nin ohet po:verb is:v_dfpa is:pl3
SFX D2 jes itja jes po:verb is:v_dfpa is:sg1
SFX D2 jes itje jes po:verb is:v_dfpa is:sg2
SFX D2 jes iste jes po:verb is:v_dfpa is:sg3
SFX D2 jes itnim jes po:verb is:v_dfpa is:pl1
SFX D2 jes itnit jes po:verb is:v_dfpa is:pl2
SFX D2 jes itnin jes po:verb is:v_dfpa is:pl3

SFX D3 Y 100
SFX D3 a e sha po:verb is:v_dfpa is:sg2
SFX D3 a te sha po:verb is:v_dfpa is:sg3
SFX D3 a im sha po:verb is:v_dfpa is:pl1
SFX D3 a it sha po:verb is:v_dfpa is:pl2
SFX D3 a in sha po:verb is:v_dfpa is:pl3
SFX D3 aj hesh aj po:verb is:j_dfpa is:sg3
SFX D3 aj hej aj po:verb is:j_dfpa is:sg3
SFX D3 aj heshin aj po:verb is:j_dfpa is:pl3
SFX D3 e ja e po:verb is:v_dfpa is:sg1
SFX D3 e je e po:verb is:v_dfpa is:sg2
SFX D3 e nte e po:verb is:v_dfpa is:sg3
SFX D3 e nim e po:verb is:v_dfpa is:pl1
SFX D3 e nit e po:verb is:v_dfpa is:pl2
SFX D3 e nin e po:verb is:v_dfpa is:pl3
SFX D3 ej ija ej po:verb is:v_dfpa is:sg1
SFX D3 ej ije ej po:verb is:v_dfpa is:sg2
SFX D3 ej inte ej po:verb is:v_dfpa is:sg3
SFX D3 ej inim ej po:verb is:v_dfpa is:pl1
SFX D3 ej init ej po:verb is:v_dfpa is:pl2
SFX D3 ej inin ej po:verb is:v_dfpa is:pl3
SFX D3 ë ija [lvxz]ë po:verb is:v_dfpa is:sg1
SFX D3 ë ije [lvxz]ë po:verb is:v_dfpa is:sg2
SFX D3 ë inte [lvxz]ë po:verb is:v_dfpa is:sg3
SFX D3 ë inim [lvxz]ë po:verb is:v_dfpa is:pl1
SFX D3 ë init [lvxz]ë po:verb is:v_dfpa is:pl2
SFX D3 ë inin [lvxz]ë po:verb is:v_dfpa is:pl3
SFX D3 jedh idhja jedh po:verb is:v_dfpa is:sg1
SFX D3 jedh idhje jedh po:verb is:v_dfpa is:sg2
SFX D3 jedh idhnim jedh po:verb is:v_dfpa is:pl1
SFX D3 jedh idhnit jedh po:verb is:v_dfpa is:pl2
SFX D3 jeg igjja jeg po:verb is:v_dfpa is:sg1
SFX D3 jeg igjje jeg po:verb is:v_dfpa is:sg2
SFX D3 jeg igjte jeg po:verb is:v_dfpa is:sg3
SFX D3 jeg igjnim jeg po:verb is:v_dfpa is:pl1
SFX D3 jeg igjnit jeg po:verb is:v_dfpa is:pl2
SFX D3 jeg igjnin jeg po:verb is:v_dfpa is:pl3
SFX D3 jerdh irdhja jerdh po:verb is:v_dfpa is:sg1
SFX D3 jerdh irdhje jerdh po:verb is:v_dfpa is:sg2
SFX D3 jerdh irdhte jerdh po:verb is:v_dfpa is:sg3
SFX D3 jerdh irdhnim jerdh po:verb is:v_dfpa is:pl1
SFX D3 jerdh irdhnit jerdh po:verb is:v_dfpa is:pl2
SFX D3 jerdh irdhnin jerdh po:verb is:v_dfpa is:pl3
SFX D3 jerg irgjja jerg po:verb is:v_dfpa is:sg1
SFX D3 jerg irgjje jerg po:verb is:v_dfpa is:sg2
SFX D3 jerg irgjte jerg po:verb is:v_dfpa is:sg3
SFX D3 jerg irgjnim jerg po:verb is:v_dfpa is:pl1
SFX D3 jerg irgjnit jerg po:verb is:v_dfpa is:pl2
SFX D3 jerg irgjnin jerg po:verb is:v_dfpa is:pl3
SFX D3 ua oja ua po:verb is:v_dfpa is:sg1
SFX D3 ua oje ua po:verb is:v_dfpa is:sg2
SFX D3 ua onte ua po:verb is:v_dfpa is:sg3
SFX D3 ua onim ua po:verb is:v_dfpa is:pl1
SFX D3 ua onit ua po:verb is:v_dfpa is:pl2
SFX D3 ua onin ua po:verb is:v_dfpa is:pl3
SFX D3 arr erresha arr po:verb is:j_dfpa is:sg1
SFX D3 arr erreshe arr po:verb is:j_dfpa is:sg2
SFX D3 arr erresh arr po:verb is:j_dfpa is:sg3
SFX D3 arr errej arr po:verb is:j_dfpa is:sg3
SFX D3 arr erreshim arr po:verb is:j_dfpa is:pl1
SFX D3 arr erreshit arr po:verb is:j_dfpa is:pl2
SFX D3 arr erreshin arr po:verb is:j_dfpa is:pl3
SFX D3 er resha er po:verb is:j_dfpa is:sg1
SFX D3 er reshe er po:verb is:j_dfpa is:sg2
SFX D3 er resh er po:verb is:j_dfpa is:sg3
SFX D3 er rej er po:verb is:j_dfpa is:sg3
SFX D3 er reshim er po:verb is:j_dfpa is:pl1
SFX D3 er reshit er po:verb is:j_dfpa is:pl2
SFX D3 er reshin er po:verb is:j_dfpa is:pl3
SFX D3 err irresha qerr po:verb is:j_dfpa is:sg1
SFX D3 err irreshe qerr po:verb is:j_dfpa is:sg2
SFX D3 err irrej qerr po:verb is:j_dfpa is:sg3
SFX D3 err irresh qerr po:verb is:j_dfpa is:sg3
SFX D3 err irreshim qerr po:verb is:j_dfpa is:pl1
SFX D3 err irreshit qerr po:verb is:j_dfpa is:pl2
SFX D3 err irreshin qerr po:verb is:j_dfpa is:pl3
SFX D3 es itesha [hqr]es po:verb is:j_dfpa is:sg1
SFX D3 es iteshe [hqr]es po:verb is:j_dfpa is:sg2
SFX D3 es itej [hqr]es po:verb is:j_dfpa is:sg3
SFX D3 es itesh [hqr]es po:verb is:j_dfpa is:sg3
SFX D3 es iteshim [hqr]es po:verb is:j_dfpa is:pl1
SFX D3 es iteshit [hqr]es po:verb is:j_dfpa is:pl2
SFX D3 es iteshin [hqr]es po:verb is:j_dfpa is:pl3
SFX D3 esh ishesha esh po:verb is:j_dfpa is:sg1
SFX D3 esh isheshe esh po:verb is:j_dfpa is:sg2
SFX D3 esh ishesh esh po:verb is:j_dfpa is:sg3
SFX D3 esh ishej esh po:verb is:j_dfpa is:sg3
SFX D3 esh isheshim esh po:verb is:j_dfpa is:pl1
SFX D3 esh isheshit esh po:verb is:j_dfpa is:pl2
SFX D3 esh isheshin esh po:verb is:j_dfpa is:pl3
SFX D3 ez izesha dez po:verb is:j_dfpa is:sg1
SFX D3 ez izeshe dez po:verb is:j_dfpa is:sg2
SFX D3 ez izeshim dez po:verb is:j_dfpa is:pl1
SFX D3 ez izeshit dez po:verb is:j_dfpa is:pl2
SFX D3 ërras irresha ërras po:verb is:j_dfpa is:sg1
SFX D3 ërras irreshe ërras po:verb is:j_dfpa is:sg2
SFX D3 ërras irresh ërras po:verb is:j_dfpa is:sg3
SFX D3 ërras irrej ërras po:verb is:j_dfpa is:sg3
SFX D3 ërras irreshim ërras po:verb is:j_dfpa is:pl1
SFX D3 ërras irreshit ërras po:verb is:j_dfpa is:pl2
SFX D3 ërras irreshin ërras po:verb is:j_dfpa is:pl3

SFX D4 Y 81
SFX D4 0 hesha [ai] po:verb is:j_dfpa is:sg1
SFX D4 0 heshe [ai] po:verb is:j_dfpa is:sg2
SFX D4 0 heshim [ai] po:verb is:j_dfpa is:pl1
SFX D4 0 heshit [ai] po:verb is:j_dfpa is:pl2
SFX D4 e ija [lr]e po:verb is:v_dfpa is:sg1
SFX D4 e ije [lr]e po:verb is:v_dfpa is:sg2
SFX D4 e inim [lr]e po:verb is:v_dfpa is:pl1
SFX D4 e inin [lr]e po:verb is:v_dfpa is:pl3
SFX D4 e init [lr]e po:verb is:v_dfpa is:pl2
SFX D4 e inte [lr]e po:verb is:v_dfpa is:sg3
SFX D4 0 a j po:verb is:v_dfpa is:sg1
SFX D4 0 e j po:verb is:v_dfpa is:sg2
SFX D4 j nte j po:verb is:v_dfpa is:sg3
SFX D4 j nim j po:verb is:v_dfpa is:pl1
SFX D4 j nit j po:verb is:v_dfpa is:pl2
SFX D4 j nin j po:verb is:v_dfpa is:pl3
SFX D4 jedh idhte edh po:verb is:v_dfpa is:sg3
SFX D4 jedh idhnin edh po:verb is:v_dfpa is:pl3
SFX D4 te ja te po:verb is:v_dfpa is:sg1
SFX D4 te je te po:verb is:v_dfpa is:sg2
SFX D4 te nte te po:verb is:v_dfpa is:sg3
SFX D4 te nim te po:verb is:v_dfpa is:pl1
SFX D4 te nit te po:verb is:v_dfpa is:pl2
SFX D4 te nin te po:verb is:v_dfpa is:pl3
SFX D4 jek iqesha jek po:verb is:j_dfpa is:sg1
SFX D4 jek iqeshe jek po:verb is:j_dfpa is:sg2
SFX D4 jek iqeshim jek po:verb is:j_dfpa is:pl1
SFX D4 jek iqeshit jek po:verb is:j_dfpa is:pl2
SFX D4 jel ilesha jel po:verb is:j_dfpa is:sg1
SFX D4 jel ileshe jel po:verb is:j_dfpa is:sg2
SFX D4 jel ileshim jel po:verb is:j_dfpa is:pl1
SFX D4 jel ileshit jel po:verb is:j_dfpa is:pl2
SFX D4 jell illesha jell po:verb is:j_dfpa is:sg1
SFX D4 jell illeshe jell po:verb is:j_dfpa is:sg2
SFX D4 jell illesh jell po:verb is:j_dfpa is:sg3
SFX D4 jell illej jell po:verb is:j_dfpa is:sg3
SFX D4 jell illeshim jell po:verb is:j_dfpa is:pl1
SFX D4 jell illeshit jell po:verb is:j_dfpa is:pl2
SFX D4 jell illeshin jell po:verb is:j_dfpa is:pl3
SFX D4 jep ipesha rrjep po:verb is:j_dfpa is:sg1
SFX D4 jep ipeshe rrjep po:verb is:j_dfpa is:sg2
SFX D4 jep ipesh rrjep po:verb is:j_dfpa is:sg3
SFX D4 jep ipej rrjep po:verb is:j_dfpa is:sg3
SFX D4 jep ipeshim rrjep po:verb is:j_dfpa is:pl1
SFX D4 jep ipeshit rrjep po:verb is:j_dfpa is:pl2
SFX D4 jep ipeshin rrjep po:verb is:j_dfpa is:pl3
SFX D4 m sha m po:verb is:j_dfpa is:sg1
SFX D4 m she m po:verb is:j_dfpa is:sg2
SFX D4 m sh m po:verb is:j_dfpa is:sg3
SFX D4 m j m po:verb is:j_dfpa is:sg3
SFX D4 m shim m po:verb is:j_dfpa is:pl1
SFX D4 m shit m po:verb is:j_dfpa is:pl2
SFX D4 m shin m po:verb is:j_dfpa is:pl3
SFX D4 as itesha [lr]as po:verb is:j_dfpa is:sg1
SFX D4 as iteshe [lr]as po:verb is:j_dfpa is:sg2
SFX D4 as iteshim [lr]as po:verb is:j_dfpa is:pl1
SFX D4 as iteshit [lr]as po:verb is:j_dfpa is:pl2
SFX D4 as iteshin [lr]as po:verb is:j_dfpa is:pl3
SFX D4 as esha bas po:verb is:j_dfpa is:sg1
SFX D4 as eshe bas po:verb is:j_dfpa is:sg2
SFX D4 as esh bas po:verb is:j_dfpa is:sg3
SFX D4 as ej bas po:verb is:j_dfpa is:sg3
SFX D4 as eshim bas po:verb is:j_dfpa is:pl1
SFX D4 as eshit bas po:verb is:j_dfpa is:pl2
SFX D4 as eshin bas po:verb is:j_dfpa is:pl3
SFX D4 ez izesh ez po:verb is:j_dfpa is:sg3
SFX D4 ez izej ez po:verb is:j_dfpa is:sg3
SFX D4 ez izeshin ez po:verb is:j_dfpa is:pl3
SFX D4 jerr irresh jerr po:verb is:j_dfpa is:sg3
SFX D4 jerr irrej jerr po:verb is:j_dfpa is:sg3
SFX D4 jerr irreshin jerr po:verb is:j_dfpa is:pl3
SFX D4 jes itesha jes po:verb is:j_dfpa is:sg1
SFX D4 jes iteshe jes po:verb is:j_dfpa is:sg2
SFX D4 jes itesh jes po:verb is:j_dfpa is:sg3
SFX D4 jes itej jes po:verb is:j_dfpa is:sg3
SFX D4 jes iteshim jes po:verb is:j_dfpa is:pl1
SFX D4 jes iteshit jes po:verb is:j_dfpa is:pl2
SFX D4 jes iteshin jes po:verb is:j_dfpa is:pl3
SFX D4 t sh et po:verb is:j_dfpa is:sg3
SFX D4 t j et po:verb is:j_dfpa is:sg3
SFX D4 t shin et po:verb is:j_dfpa is:pl3

SFX D5 Y 105
SFX D5 0 nte [ai] po:verb is:v_dfpa is:sg3
SFX D5 0 ia g po:verb is:v_dfpa is:sg1
SFX D5 0 ie g po:verb is:v_dfpa is:sg2
SFX D5 al ilja al po:verb is:v_dfpa is:sg1
SFX D5 al ilje al po:verb is:v_dfpa is:sg2
SFX D5 al ilej al po:verb is:j_dfpa is:sg2
SFX D5 al ilte al po:verb is:v_dfpa is:sg3
SFX D5 al ilnim al po:verb is:v_dfpa is:pl1
SFX D5 al ilnit al po:verb is:v_dfpa is:pl2
SFX D5 al ilnin al po:verb is:v_dfpa is:pl3
SFX D5 ap epja ap po:verb is:v_dfpa is:sg1
SFX D5 ap epje ap po:verb is:v_dfpa is:sg2
SFX D5 ap epte ap po:verb is:v_dfpa is:sg3
SFX D5 ap epnim ap po:verb is:v_dfpa is:pl1
SFX D5 ap epnit ap po:verb is:v_dfpa is:pl2
SFX D5 ap epnin ap po:verb is:v_dfpa is:pl3
SFX D5 em osha em po:verb is:v_dfpa is:sg1
SFX D5 em oshja em po:verb is:v_dfpa is:sg1
SFX D5 em oshe em po:verb is:v_dfpa is:sg2
SFX D5 em oshje em po:verb is:v_dfpa is:sg2
SFX D5 em oshte em po:verb is:v_dfpa is:sg3
SFX D5 em oshim em po:verb is:v_dfpa is:pl1
SFX D5 em oshnim em po:verb is:v_dfpa is:pl1
SFX D5 em oshit em po:verb is:v_dfpa is:pl2
SFX D5 em oshnit em po:verb is:v_dfpa is:pl2
SFX D5 em oshin em po:verb is:v_dfpa is:pl3
SFX D5 em oshnin em po:verb is:v_dfpa is:pl3
SFX D5 eq iqja eq po:verb is:v_dfpa is:sg1
SFX D5 eq iqje eq po:verb is:v_dfpa is:sg2
SFX D5 eq iqte eq po:verb is:v_dfpa is:sg3
SFX D5 eq iqnim eq po:verb is:v_dfpa is:pl1
SFX D5 eq iqnit eq po:verb is:v_dfpa is:pl2
SFX D5 eq iqnin eq po:verb is:v_dfpa is:pl3
SFX D5 jek iqja jek po:verb is:v_dfpa is:sg1
SFX D5 jek iqje jek po:verb is:v_dfpa is:sg2
SFX D5 jek iqte jek po:verb is:v_dfpa is:sg3
SFX D5 jek iqnim jek po:verb is:v_dfpa is:pl1
SFX D5 jek iqnit jek po:verb is:v_dfpa is:pl2
SFX D5 jek iqnin jek po:verb is:v_dfpa is:pl3
SFX D5 jel ilja jel po:verb is:v_dfpa is:sg1
SFX D5 jel ilje jel po:verb is:v_dfpa is:sg2
SFX D5 jel ilte jel po:verb is:v_dfpa is:sg3
SFX D5 jel ilnim jel po:verb is:v_dfpa is:pl1
SFX D5 jel ilnit jel po:verb is:v_dfpa is:pl2
SFX D5 jel ilnin jel po:verb is:v_dfpa is:pl3
SFX D5 jell illja jell po:verb is:v_dfpa is:sg1
SFX D5 jell illje jell po:verb is:v_dfpa is:sg2
SFX D5 jell illte jell po:verb is:v_dfpa is:sg3
SFX D5 jell illnim jell po:verb is:v_dfpa is:pl1
SFX D5 jell illnit jell po:verb is:v_dfpa is:pl2
SFX D5 jell illnin jell po:verb is:v_dfpa is:pl3
SFX D5 jep ipja jep po:verb is:v_dfpa is:sg1
SFX D5 jep ipje jep po:verb is:v_dfpa is:sg2
SFX D5 jep ipte jep po:verb is:v_dfpa is:sg3
SFX D5 jep ipnim jep po:verb is:v_dfpa is:pl1
SFX D5 jep ipnit jep po:verb is:v_dfpa is:pl2
SFX D5 jep ipnin jep po:verb is:v_dfpa is:pl3
SFX D5 arr errja arr po:verb is:v_dfpa is:sg1
SFX D5 arr errje arr po:verb is:v_dfpa is:sg2
SFX D5 arr errte arr po:verb is:v_dfpa is:sg3
SFX D5 arr errnim arr po:verb is:v_dfpa is:pl1
SFX D5 arr errnit arr po:verb is:v_dfpa is:pl2
SFX D5 arr errnin arr po:verb is:v_dfpa is:pl3
SFX D5 as isja as po:verb is:v_dfpa is:sg1
SFX D5 as itja as po:verb is:v_dfpa is:sg1
SFX D5 as isje as po:verb is:v_dfpa is:sg2
SFX D5 as itje as po:verb is:v_dfpa is:sg2
SFX D5 as isnim as po:verb is:v_dfpa is:pl1
SFX D5 as itnim as po:verb is:v_dfpa is:pl1
SFX D5 as isnit as po:verb is:v_dfpa is:pl2
SFX D5 as itnit as po:verb is:v_dfpa is:pl2
SFX D5 es isja es po:verb is:v_dfpa is:sg1
SFX D5 es itja es po:verb is:v_dfpa is:sg1
SFX D5 es isje es po:verb is:v_dfpa is:sg2
SFX D5 es itje es po:verb is:v_dfpa is:sg2
SFX D5 es isnim es po:verb is:v_dfpa is:pl1
SFX D5 es itnim es po:verb is:v_dfpa is:pl1
SFX D5 es isnit es po:verb is:v_dfpa is:pl2
SFX D5 es itnit es po:verb is:v_dfpa is:pl2
SFX D5 es isnin es po:verb is:v_dfpa is:pl3
SFX D5 es itnin es po:verb is:v_dfpa is:pl3
SFX D5 esh ishja esh po:verb is:v_dfpa is:sg1
SFX D5 esh ishje esh po:verb is:v_dfpa is:sg2
SFX D5 esh ishte esh po:verb is:v_dfpa is:sg3
SFX D5 esh ishnim esh po:verb is:v_dfpa is:pl1
SFX D5 esh ishnit esh po:verb is:v_dfpa is:pl2
SFX D5 esh ishnin esh po:verb is:v_dfpa is:pl3
SFX D5 et iste et po:verb is:v_dfpa is:sg3
SFX D5 et itnin et po:verb is:v_dfpa is:pl3
SFX D5 ez izja ez po:verb is:v_dfpa is:sg1
SFX D5 ez izje ez po:verb is:v_dfpa is:sg2
SFX D5 ez izte ez po:verb is:v_dfpa is:sg3
SFX D5 ez iznim ez po:verb is:v_dfpa is:pl1
SFX D5 ez iznit ez po:verb is:v_dfpa is:pl2
SFX D5 ez iznin ez po:verb is:v_dfpa is:pl3
SFX D5 jerr irrja jerr po:verb is:v_dfpa is:sg1
SFX D5 jerr irrje jerr po:verb is:v_dfpa is:sg2
SFX D5 jerr irrte jerr po:verb is:v_dfpa is:sg3
SFX D5 jerr irrnim jerr po:verb is:v_dfpa is:pl1
SFX D5 jerr irrnit jerr po:verb is:v_dfpa is:pl2
SFX D5 jerr irrnin jerr po:verb is:v_dfpa is:pl3
SFX D5 t sha et po:verb is:j_dfpa is:sg1
SFX D5 t she et po:verb is:j_dfpa is:sg2
SFX D5 t shim et po:verb is:j_dfpa is:pl1
SFX D5 t shit et po:verb is:j_dfpa is:pl2

SFX D6 Y 8
SFX D6 0 hej [ai] po:verb is:j_dfpa is:sg3
SFX D6 0 hesh [ai] po:verb is:j_dfpa is:sg3
SFX D6 0 heshin [ai] po:verb is:j_dfpa is:pl3
SFX D6 j hesha j po:verb is:j_dfpa is:sg1
SFX D6 j heshe j po:verb is:j_dfpa is:sg2
SFX D6 j heshim j po:verb is:j_dfpa is:pl1
SFX D6 j heshit j po:verb is:j_dfpa is:pl2
SFX D6 t ste t po:verb is:v_dfpa is:sg3

SFX D7 Y 2
SFX D7 0 ja [bcçdfghijklmnpqrstvz] po:verb is:v_dfpa is:sg1
SFX D7 0 je [bcçdfghijklmnpqrstvz] po:verb is:v_dfpa is:sg2

SFX D8 Y 2
SFX D8 0 nim [abcçdfghijklmnpqrstvz] po:verb is:v_dfpa is:pl1
SFX D8 0 nit [abcçdfghijklmnpqrstvz] po:verb is:v_dfpa is:pl2

SFX D9 Y 1
SFX D9 0 nin [abcçdfghijklmnpqrstvz] po:verb is:v_dfpa is:pl3

SFX E0 Y 3
SFX E0 0 ej [bcçdfghjklmnpqrstvz] po:verb is:j_dfpa is:sg3
SFX E0 0 esh [bcçdfghjklmnpqrstvz] po:verb is:j_dfpa is:sg3
SFX E0 0 eshin [bcçdfghjklmnpqrstvz] po:verb is:j_dfpa is:pl3

SFX E1 Y 1
SFX E1 0 te [bcçdfghjklmnpqrstvz] po:verb is:v_dfpa is:sg3

SFX E2 Y 4
SFX E2 ej hesha ej po:verb is:j_dfpa is:sg1
SFX E2 ej heshe ej po:verb is:j_dfpa is:sg2
SFX E2 ej heshim ej po:verb is:j_dfpa is:pl1
SFX E2 ej heshit ej po:verb is:j_dfpa is:pl2

SFX E3 Y 4
SFX E3 i ej i po:verb is:pavt is:sg3
SFX E3 i et i po:verb is:pavt is:sg3
SFX E3 as itej as po:verb is:j_dfpa is:sg3
SFX E3 as itesh as po:verb is:j_dfpa is:sg3

SFX E4 Y 9
SFX E4 j hej j po:verb is:j_dfpa is:sg3
SFX E4 j hesh j po:verb is:j_dfpa is:sg3
SFX E4 j heshin j po:verb is:j_dfpa is:pl3
SFX E4 as iste as po:verb is:v_dfpa is:sg3
SFX E4 as isnin as po:verb is:v_dfpa is:pl3
SFX E4 as itnin as po:verb is:v_dfpa is:pl3
SFX E4 es iste es po:verb is:v_dfpa is:sg3
SFX E4 et te et po:verb is:v_dfpa is:sg3
SFX E4 et nin et po:verb is:v_dfpa is:pl3

SFX E5 Y 100
SFX E5 bie prukam bie po:verb is:v_habt is:sg1
SFX E5 bie pruke bie po:verb is:v_habt is:sg2
SFX E5 bie pruka bie po:verb is:v_habt is:sg3
SFX E5 bie prukemi bie po:verb is:v_habt is:pl1
SFX E5 bie prukeni bie po:verb is:v_habt is:pl2
SFX E5 bie prukan bie po:verb is:v_habt is:pl3
SFX E5 bie rënkam bie po:verb is:v_habt is:sg1
SFX E5 bie rënke bie po:verb is:v_habt is:sg2
SFX E5 bie rënka bie po:verb is:v_habt is:sg3
SFX E5 bie rënkemi bie po:verb is:v_habt is:pl1
SFX E5 bie rënkeni bie po:verb is:v_habt is:pl2
SFX E5 bie rënkan bie po:verb is:v_habt is:pl3
SFX E5 e itkam gre po:verb is:v_habt is:sg1
SFX E5 e itke gre po:verb is:v_habt is:sg2
SFX E5 e itka gre po:verb is:v_habt is:sg3
SFX E5 e itkemi gre po:verb is:v_habt is:pl1
SFX E5 e itkeni gre po:verb is:v_habt is:pl2
SFX E5 e itkan gre po:verb is:v_habt is:pl3
SFX E5 ej yekam ej po:verb is:v_habt is:sg1
SFX E5 ej yeke ej po:verb is:v_habt is:sg2
SFX E5 ej yeka ej po:verb is:v_habt is:sg3
SFX E5 ej yekemi ej po:verb is:v_habt is:pl1
SFX E5 ej yekeni ej po:verb is:v_habt is:pl2
SFX E5 ej yekan ej po:verb is:v_habt is:pl3
SFX E5 ete ajtkam ete po:verb is:v_habt is:sg1
SFX E5 ete ajtke ete po:verb is:v_habt is:sg2
SFX E5 ete ajtka ete po:verb is:v_habt is:sg3
SFX E5 ete ajtkemi ete po:verb is:v_habt is:pl1
SFX E5 ete ajtkeni ete po:verb is:v_habt is:pl2
SFX E5 ete ajtkan ete po:verb is:v_habt is:pl3
SFX E5 ha ngrënkam ha po:verb is:v_habt is:sg1
SFX E5 ha ngrënke ha po:verb is:v_habt is:sg2
SFX E5 ha ngrënka ha po:verb is:v_habt is:sg3
SFX E5 ha ngrënkemi ha po:verb is:v_habt is:pl1
SFX E5 ha ngrënkeni ha po:verb is:v_habt is:pl2
SFX E5 ha ngrënkan ha po:verb is:v_habt is:pl3
SFX E5 i kam [ckp]i po:verb is:v_habt is:sg1
SFX E5 i ke [ckp]i po:verb is:v_habt is:sg2
SFX E5 i ka [ckp]i po:verb is:v_habt is:sg3
SFX E5 i kemi [ckp]i po:verb is:v_habt is:pl1
SFX E5 i keni [ckp]i po:verb is:v_habt is:pl2
SFX E5 i kan [ckp]i po:verb is:v_habt is:pl3
SFX E5 ie ënkam [pt]ie po:verb is:v_habt is:sg1
SFX E5 ie ënke [pt]ie po:verb is:v_habt is:sg2
SFX E5 ie ënka [pt]ie po:verb is:v_habt is:sg3
SFX E5 ie ënkemi [pt]ie po:verb is:v_habt is:pl1
SFX E5 ie ënkeni [pt]ie po:verb is:v_habt is:pl2
SFX E5 ie ënkan [pt]ie po:verb is:v_habt is:pl3
SFX E5 le jetkam le po:verb is:v_habt is:sg1
SFX E5 le jetke le po:verb is:v_habt is:sg2
SFX E5 le jetka le po:verb is:v_habt is:sg3
SFX E5 le jetkemi le po:verb is:v_habt is:pl1
SFX E5 le jetkeni le po:verb is:v_habt is:pl2
SFX E5 le jetkan le po:verb is:v_habt is:pl3
SFX E5 oj akam oj po:verb is:v_habt is:sg1
SFX E5 oj ake oj po:verb is:v_habt is:sg2
SFX E5 oj aka oj po:verb is:v_habt is:sg3
SFX E5 oj akemi oj po:verb is:v_habt is:pl1
SFX E5 oj akeni oj po:verb is:v_habt is:pl2
SFX E5 oj akan oj po:verb is:v_habt is:pl3
SFX E5 shoh pakam shoh po:verb is:v_habt is:sg1
SFX E5 shoh pake shoh po:verb is:v_habt is:sg2
SFX E5 shoh paka shoh po:verb is:v_habt is:sg3
SFX E5 shoh pakemi shoh po:verb is:v_habt is:pl1
SFX E5 shoh pakeni shoh po:verb is:v_habt is:pl2
SFX E5 shoh pakan shoh po:verb is:v_habt is:pl3
SFX E5 ua ashkam dua po:verb is:v_habt is:sg1
SFX E5 ua ashke dua po:verb is:v_habt is:sg2
SFX E5 ua ashka dua po:verb is:v_habt is:sg3
SFX E5 ua ashkemi dua po:verb is:v_habt is:pl1
SFX E5 ua ashkeni dua po:verb is:v_habt is:pl2
SFX E5 ua ashkan dua po:verb is:v_habt is:pl3
SFX E5 hem akam uhem po:verb is:v_habt is:sg1
SFX E5 hem ake uhem po:verb is:v_habt is:sg2
SFX E5 hem aka uhem po:verb is:v_habt is:sg3
SFX E5 hem akemi uhem po:verb is:v_habt is:pl1
SFX E5 hem akeni uhem po:verb is:v_habt is:pl2
SFX E5 hem akan uhem po:verb is:v_habt is:pl3
SFX E5 hem jtkam [ao]hem po:verb is:v_habt is:sg1
SFX E5 hem jtke [ao]hem po:verb is:v_habt is:sg2
SFX E5 hem jtka [ao]hem po:verb is:v_habt is:sg3
SFX E5 hem jtkemi [ao]hem po:verb is:v_habt is:pl1
SFX E5 hem jtkeni [ao]hem po:verb is:v_habt is:pl2
SFX E5 hem jtkan [ao]hem po:verb is:v_habt is:pl3
SFX E5 jap dhënkam jap po:verb is:v_habt is:sg1
SFX E5 jap dhënke jap po:verb is:v_habt is:sg2
SFX E5 jap dhënka jap po:verb is:v_habt is:sg3
SFX E5 jap dhënkemi jap po:verb is:v_habt is:pl1
SFX E5 jap dhënkeni jap po:verb is:v_habt is:pl2
SFX E5 jap dhënkan jap po:verb is:v_habt is:pl3
SFX E5 n ka [aiy]n po:verb is:v_habt is:sg3
SFX E5 n kan [aiy]n po:verb is:v_habt is:pl3
SFX E5 as itkam as po:verb is:v_habt is:sg1
SFX E5 as itke as po:verb is:v_habt is:sg2
SFX E5 as itka as po:verb is:v_habt is:sg3
SFX E5 as itkemi as po:verb is:v_habt is:pl1
SFX E5 as itkeni as po:verb is:v_habt is:pl2
SFX E5 as itkan as po:verb is:v_habt is:pl3
SFX E5 et ka et po:verb is:v_habt is:sg3
SFX E5 et kan et po:verb is:v_habt is:pl3

SFX E6 Y 74
SFX E6 0 kka i po:verb is:v_habt is:sg3
SFX E6 0 kkam i po:verb is:v_habt is:sg1
SFX E6 0 kkan i po:verb is:v_habt is:pl3
SFX E6 0 kke i po:verb is:v_habt is:sg2
SFX E6 0 kkemi i po:verb is:v_habt is:pl1
SFX E6 0 kkeni i po:verb is:v_habt is:pl2
SFX E6 j kam j po:verb is:v_habt is:sg1
SFX E6 j ke j po:verb is:v_habt is:sg2
SFX E6 j ka j po:verb is:v_habt is:sg3
SFX E6 j kemi j po:verb is:v_habt is:pl1
SFX E6 j keni j po:verb is:v_habt is:pl2
SFX E6 j kan j po:verb is:v_habt is:pl3
SFX E6 ehem yekam ehem po:verb is:v_habt is:sg1
SFX E6 ehem yeke ehem po:verb is:v_habt is:sg2
SFX E6 ehem yeka ehem po:verb is:v_habt is:sg3
SFX E6 ehem yekemi ehem po:verb is:v_habt is:pl1
SFX E6 ehem yekeni ehem po:verb is:v_habt is:pl2
SFX E6 ehem yekan ehem po:verb is:v_habt is:pl3
SFX E6 en yeka [hjls]en po:verb is:v_habt is:sg3
SFX E6 en yekan [hjls]en po:verb is:v_habt is:pl3
SFX E6 errem arrkam errem po:verb is:v_habt is:sg1
SFX E6 errem arrke errem po:verb is:v_habt is:sg2
SFX E6 errem arrka errem po:verb is:v_habt is:sg3
SFX E6 errem arrkemi errem po:verb is:v_habt is:pl1
SFX E6 errem arrkeni errem po:verb is:v_habt is:pl2
SFX E6 errem arrkan errem po:verb is:v_habt is:pl3
SFX E6 idhem jedhkam idhem po:verb is:v_habt is:sg1
SFX E6 idhem jedhke idhem po:verb is:v_habt is:sg2
SFX E6 idhem jedhka idhem po:verb is:v_habt is:sg3
SFX E6 idhem jedhkemi idhem po:verb is:v_habt is:pl1
SFX E6 idhem jedhkeni idhem po:verb is:v_habt is:pl2
SFX E6 idhem jedhkan idhem po:verb is:v_habt is:pl3
SFX E6 ilem jelkam ilem po:verb is:v_habt is:sg1
SFX E6 ilem jelke ilem po:verb is:v_habt is:sg2
SFX E6 ilem jelka ilem po:verb is:v_habt is:sg3
SFX E6 ilem jelkemi ilem po:verb is:v_habt is:pl1
SFX E6 ilem jelkeni ilem po:verb is:v_habt is:pl2
SFX E6 ilem jelkan ilem po:verb is:v_habt is:pl3
SFX E6 in uaka rrin po:verb is:v_habt is:sg3
SFX E6 in uakan rrin po:verb is:v_habt is:pl3
SFX E6 iqem eqkam iqem po:verb is:v_habt is:sg1
SFX E6 iqem eqke iqem po:verb is:v_habt is:sg2
SFX E6 iqem eqka iqem po:verb is:v_habt is:sg3
SFX E6 iqem eqkemi iqem po:verb is:v_habt is:pl1
SFX E6 iqem eqkeni iqem po:verb is:v_habt is:pl2
SFX E6 iqem eqkan iqem po:verb is:v_habt is:pl3
SFX E6 irgjem jergkam irgjem po:verb is:v_habt is:sg1
SFX E6 irgjem jergke irgjem po:verb is:v_habt is:sg2
SFX E6 irgjem jergka irgjem po:verb is:v_habt is:sg3
SFX E6 irgjem jergkemi irgjem po:verb is:v_habt is:pl1
SFX E6 irgjem jergkeni irgjem po:verb is:v_habt is:pl2
SFX E6 irgjem jergkan irgjem po:verb is:v_habt is:pl3
SFX E6 irrem jerrkam irrem po:verb is:v_habt is:sg1
SFX E6 irrem jerrke irrem po:verb is:v_habt is:sg2
SFX E6 irrem jerrka irrem po:verb is:v_habt is:sg3
SFX E6 irrem jerrkemi irrem po:verb is:v_habt is:pl1
SFX E6 irrem jerrkeni irrem po:verb is:v_habt is:pl2
SFX E6 irrem jerrkan irrem po:verb is:v_habt is:pl3
SFX E6 item akam item po:verb is:v_habt is:sg1
SFX E6 item ake item po:verb is:v_habt is:sg2
SFX E6 item aka item po:verb is:v_habt is:sg3
SFX E6 item akemi item po:verb is:v_habt is:pl1
SFX E6 item akeni item po:verb is:v_habt is:pl2
SFX E6 item akan item po:verb is:v_habt is:pl3
SFX E6 n jtka ven po:verb is:v_habt is:sg3
SFX E6 n jtkan ven po:verb is:v_habt is:pl3
SFX E6 ohem uakam ohem po:verb is:v_habt is:sg1
SFX E6 ohem uake ohem po:verb is:v_habt is:sg2
SFX E6 ohem uaka ohem po:verb is:v_habt is:sg3
SFX E6 ohem uakemi ohem po:verb is:v_habt is:pl1
SFX E6 ohem uakeni ohem po:verb is:v_habt is:pl2
SFX E6 ohem uakan ohem po:verb is:v_habt is:pl3
SFX E6 on uaka on po:verb is:v_habt is:sg3
SFX E6 on uakan on po:verb is:v_habt is:pl3

SFX E7 Y 108
SFX E7 j hkam [bm]ej po:verb is:v_habt is:sg1
SFX E7 j hke [bm]ej po:verb is:v_habt is:sg2
SFX E7 j hka [bm]ej po:verb is:v_habt is:sg3
SFX E7 j hkemi [bm]ej po:verb is:v_habt is:pl1
SFX E7 j hkeni [bm]ej po:verb is:v_habt is:pl2
SFX E7 j hkan [bm]ej po:verb is:v_habt is:pl3
SFX E7 j tkam [^bmv][ie]j po:verb is:v_habt is:sg1
SFX E7 j tke [^bmv][ie]j po:verb is:v_habt is:sg2
SFX E7 j tka [^bmv][ie]j po:verb is:v_habt is:sg3
SFX E7 j tkemi [^bmv][ie]j po:verb is:v_habt is:pl1
SFX E7 j tkeni [^bmv][ie]j po:verb is:v_habt is:pl2
SFX E7 j tkan [^bmv][ie]j po:verb is:v_habt is:pl3
SFX E7 oj uakam oj po:verb is:v_habt is:sg1
SFX E7 oj uake oj po:verb is:v_habt is:sg2
SFX E7 oj uaka oj po:verb is:v_habt is:sg3
SFX E7 oj uakemi oj po:verb is:v_habt is:pl1
SFX E7 oj uakeni oj po:verb is:v_habt is:pl2
SFX E7 oj uakan oj po:verb is:v_habt is:pl3
SFX E7 rri ndenjkam rri po:verb is:v_habt is:sg1
SFX E7 rri ndenjke rri po:verb is:v_habt is:sg2
SFX E7 rri ndenjka rri po:verb is:v_habt is:sg3
SFX E7 rri ndenjkemi rri po:verb is:v_habt is:pl1
SFX E7 rri ndenjkeni rri po:verb is:v_habt is:pl2
SFX E7 rri ndenjkan rri po:verb is:v_habt is:pl3
SFX E7 vij ardhkam vij po:verb is:v_habt is:sg1
SFX E7 vij ardhke vij po:verb is:v_habt is:sg2
SFX E7 vij ardhka vij po:verb is:v_habt is:sg3
SFX E7 vij ardhkemi vij po:verb is:v_habt is:pl1
SFX E7 vij ardhkeni vij po:verb is:v_habt is:pl2
SFX E7 vij ardhkan vij po:verb is:v_habt is:pl3
SFX E7 as kam bas po:verb is:v_habt is:sg1
SFX E7 as ke bas po:verb is:v_habt is:sg2
SFX E7 as ka bas po:verb is:v_habt is:sg3
SFX E7 as kemi bas po:verb is:v_habt is:pl1
SFX E7 as keni bas po:verb is:v_habt is:pl2
SFX E7 as kan bas po:verb is:v_habt is:pl3
SFX E7 ehet yeka ehet po:verb is:v_habt is:sg3
SFX E7 ehet yekan ehet po:verb is:v_habt is:pl3
SFX E7 es itkam [hqr]es po:verb is:v_habt is:sg1
SFX E7 es itke [hqr]es po:verb is:v_habt is:sg2
SFX E7 es itka [hqr]es po:verb is:v_habt is:sg3
SFX E7 es itkemi [hqr]es po:verb is:v_habt is:pl1
SFX E7 es itkeni [hqr]es po:verb is:v_habt is:pl2
SFX E7 es itkan [hqr]es po:verb is:v_habt is:pl3
SFX E7 et itka [^deouy][hr]et po:verb is:v_habt is:sg3
SFX E7 et itkan [^deouy][hr]et po:verb is:v_habt is:pl3
SFX E7 ëlcas laskam ëlcas po:verb is:v_habt is:sg1
SFX E7 ëlcas laske ëlcas po:verb is:v_habt is:sg2
SFX E7 ëlcas laska ëlcas po:verb is:v_habt is:sg3
SFX E7 ëlcas laskemi ëlcas po:verb is:v_habt is:pl1
SFX E7 ëlcas laskeni ëlcas po:verb is:v_habt is:pl2
SFX E7 ëlcas laskan ëlcas po:verb is:v_habt is:pl3
SFX E7 ëllas allkam ëllas po:verb is:v_habt is:sg1
SFX E7 ëllas allke ëllas po:verb is:v_habt is:sg2
SFX E7 ëllas allka ëllas po:verb is:v_habt is:sg3
SFX E7 ëllas allkemi ëllas po:verb is:v_habt is:pl1
SFX E7 ëllas allkeni ëllas po:verb is:v_habt is:pl2
SFX E7 ëllas allkan ëllas po:verb is:v_habt is:pl3
SFX E7 ërras irrkam ërras po:verb is:v_habt is:sg1
SFX E7 ërras irrke ërras po:verb is:v_habt is:sg2
SFX E7 ërras irrka ërras po:verb is:v_habt is:sg3
SFX E7 ërras irrkemi ërras po:verb is:v_habt is:pl1
SFX E7 ërras irrkeni ërras po:verb is:v_habt is:pl2
SFX E7 ërras irrkan ërras po:verb is:v_habt is:pl3
SFX E7 ërshas rishkam ërshas po:verb is:v_habt is:sg1
SFX E7 ërshas rishke ërshas po:verb is:v_habt is:sg2
SFX E7 ërshas rishka ërshas po:verb is:v_habt is:sg3
SFX E7 ërshas rishkemi ërshas po:verb is:v_habt is:pl1
SFX E7 ërshas rishkeni ërshas po:verb is:v_habt is:pl2
SFX E7 ërshas rishkan ërshas po:verb is:v_habt is:pl3
SFX E7 ërtas ritkam ërtas po:verb is:v_habt is:sg1
SFX E7 ërtas ritke ërtas po:verb is:v_habt is:sg2
SFX E7 ërtas ritka ërtas po:verb is:v_habt is:sg3
SFX E7 ërtas ritkemi ërtas po:verb is:v_habt is:pl1
SFX E7 ërtas ritkeni ërtas po:verb is:v_habt is:pl2
SFX E7 ërtas ritkan ërtas po:verb is:v_habt is:pl3
SFX E7 het aka uhet po:verb is:v_habt is:sg3
SFX E7 het akan uhet po:verb is:v_habt is:pl3
SFX E7 het eka yhet po:verb is:v_habt is:sg3
SFX E7 het ekan yhet po:verb is:v_habt is:pl3
SFX E7 idhet edhka idhet po:verb is:v_habt is:sg3
SFX E7 idhet edhkan idhet po:verb is:v_habt is:pl3
SFX E7 igjet jegka igjet po:verb is:v_habt is:sg3
SFX E7 igjet jegkan igjet po:verb is:v_habt is:pl3
SFX E7 iqet jekka iqet po:verb is:v_habt is:sg3
SFX E7 iqet jekkan iqet po:verb is:v_habt is:pl3
SFX E7 izet ezka izet po:verb is:v_habt is:sg3
SFX E7 izet ezkan izet po:verb is:v_habt is:pl3
SFX E7 kam paskam kam po:verb is:v_habt is:sg1
SFX E7 kam paske kam po:verb is:v_habt is:sg2
SFX E7 kam paska kam po:verb is:v_habt is:sg3
SFX E7 kam paskemi kam po:verb is:v_habt is:pl1
SFX E7 kam paskeni kam po:verb is:v_habt is:pl2
SFX E7 kam paskan kam po:verb is:v_habt is:pl3
SFX E7 las olkam flas po:verb is:v_habt is:sg1
SFX E7 las olke flas po:verb is:v_habt is:sg2
SFX E7 las olka flas po:verb is:v_habt is:sg3
SFX E7 las olkemi flas po:verb is:v_habt is:pl1
SFX E7 las olkeni flas po:verb is:v_habt is:pl2
SFX E7 las olkan flas po:verb is:v_habt is:pl3
SFX E7 ohet uaka ohet po:verb is:v_habt is:sg3
SFX E7 ohet uakan ohet po:verb is:v_habt is:pl3
SFX E7 s kkam des po:verb is:v_habt is:sg1
SFX E7 s kke des po:verb is:v_habt is:sg2
SFX E7 s kka des po:verb is:v_habt is:sg3
SFX E7 s kkemi des po:verb is:v_habt is:pl1
SFX E7 s kkeni des po:verb is:v_habt is:pl2
SFX E7 s kkan des po:verb is:v_habt is:pl3

SFX E8 Y 36
SFX E8 0 nka ë po:verb is:v_habt is:sg3
SFX E8 0 nkam ë po:verb is:v_habt is:sg1
SFX E8 0 nkan ë po:verb is:v_habt is:pl3
SFX E8 0 nke ë po:verb is:v_habt is:sg2
SFX E8 0 nkemi ë po:verb is:v_habt is:pl1
SFX E8 0 nkeni ë po:verb is:v_habt is:pl2
SFX E8 0 tka [ij] po:verb is:v_habt is:sg3
SFX E8 0 tkam [ij] po:verb is:v_habt is:sg1
SFX E8 0 tkan [ij] po:verb is:v_habt is:pl3
SFX E8 0 tke [ij] po:verb is:v_habt is:sg2
SFX E8 0 tkemi [ij] po:verb is:v_habt is:pl1
SFX E8 0 tkeni [ij] po:verb is:v_habt is:pl2
SFX E8 em ënkam them po:verb is:v_habt is:sg1
SFX E8 em ënke them po:verb is:v_habt is:sg2
SFX E8 em ënka them po:verb is:v_habt is:sg3
SFX E8 em ënkemi them po:verb is:v_habt is:pl1
SFX E8 em ënkeni them po:verb is:v_habt is:pl2
SFX E8 em ënkan them po:verb is:v_habt is:pl3
SFX E8 hem kam ahem po:verb is:v_habt is:sg1
SFX E8 hem ke ahem po:verb is:v_habt is:sg2
SFX E8 hem ka ahem po:verb is:v_habt is:sg3
SFX E8 hem kemi ahem po:verb is:v_habt is:pl1
SFX E8 hem keni ahem po:verb is:v_habt is:pl2
SFX E8 hem kan ahem po:verb is:v_habt is:pl3
SFX E8 jam qenka jam po:verb is:v_habt is:sg3
SFX E8 jam qenkam jam po:verb is:v_habt is:sg1
SFX E8 jam qenkan jam po:verb is:v_habt is:pl3
SFX E8 jam qenke jam po:verb is:v_habt is:sg2
SFX E8 jam qenkemi jam po:verb is:v_habt is:pl1
SFX E8 jam qenkeni jam po:verb is:v_habt is:pl2
SFX E8 s tkam s po:verb is:v_habt is:sg1
SFX E8 s tke s po:verb is:v_habt is:sg2
SFX E8 s tka s po:verb is:v_habt is:sg3
SFX E8 s tkemi s po:verb is:v_habt is:pl1
SFX E8 s tkeni s po:verb is:v_habt is:pl2
SFX E8 s tkan s po:verb is:v_habt is:pl3

SFX E9 Y 12
SFX E9 em kam em po:verb is:v_habt is:sg1
SFX E9 em ke em po:verb is:v_habt is:sg2
SFX E9 em ka em po:verb is:v_habt is:sg3
SFX E9 em kemi em po:verb is:v_habt is:pl1
SFX E9 em keni em po:verb is:v_habt is:pl2
SFX E9 em kan em po:verb is:v_habt is:pl3
SFX E9 s kam s po:verb is:v_habt is:sg1
SFX E9 s ke s po:verb is:v_habt is:sg2
SFX E9 s ka s po:verb is:v_habt is:sg3
SFX E9 s kemi s po:verb is:v_habt is:pl1
SFX E9 s keni s po:verb is:v_habt is:pl2
SFX E9 s kan s po:verb is:v_habt is:pl3

SFX F1 Y 2
SFX F1 0 ka [bcçdfghjklmnpqrstvz] po:verb is:v_habt is:sg3
SFX F1 0 kan [bcçdfghjklmnpqrstvz] po:verb is:v_habt is:pl3

SFX F2 Y 4
SFX F2 0 kam [bcçdfghjklmnpqrstvz] po:verb is:v_habt is:sg1
SFX F2 0 ke [bcçdfghjklmnpqrstvz] po:verb is:v_habt is:sg2
SFX F2 0 kemi [bcçdfghjklmnpqrstvz] po:verb is:v_habt is:pl1
SFX F2 0 keni [bcçdfghjklmnpqrstvz] po:verb is:v_habt is:pl2

SFX F3 Y 105
SFX F3 bie prukësha bie po:verb is:v_habp is:sg1
SFX F3 bie prukëshe bie po:verb is:v_habp is:sg2
SFX F3 bie prukësh bie po:verb is:v_habp is:sg3
SFX F3 bie prukej bie po:verb is:v_habp is:sg3
SFX F3 bie prukëshim bie po:verb is:v_habp is:pl1
SFX F3 bie prukëshit bie po:verb is:v_habp is:pl2
SFX F3 bie prukëshin bie po:verb is:v_habp is:pl3
SFX F3 bie rënkësha bie po:verb is:v_habp is:sg1
SFX F3 bie rënkëshe bie po:verb is:v_habp is:sg2
SFX F3 bie rënkësh bie po:verb is:v_habp is:sg3
SFX F3 bie rënkej bie po:verb is:v_habp is:sg3
SFX F3 bie rënkëshim bie po:verb is:v_habp is:pl1
SFX F3 bie rënkëshit bie po:verb is:v_habp is:pl2
SFX F3 bie rënkëshin bie po:verb is:v_habp is:pl3
SFX F3 e itkësha gre po:verb is:v_habp is:sg1
SFX F3 e itkëshe gre po:verb is:v_habp is:sg2
SFX F3 e itkësh gre po:verb is:v_habp is:sg3
SFX F3 e itkej gre po:verb is:v_habp is:sg3
SFX F3 e itkëshim gre po:verb is:v_habp is:pl1
SFX F3 e itkëshit gre po:verb is:v_habp is:pl2
SFX F3 e itkëshin gre po:verb is:v_habp is:pl3
SFX F3 ej yekësha ej po:verb is:v_habp is:sg1
SFX F3 ej yekëshe ej po:verb is:v_habp is:sg2
SFX F3 ej yekësh ej po:verb is:v_habp is:sg3
SFX F3 ej yekej ej po:verb is:v_habp is:sg3
SFX F3 ej yekëshim ej po:verb is:v_habp is:pl1
SFX F3 ej yekëshit ej po:verb is:v_habp is:pl2
SFX F3 ej yekëshin ej po:verb is:v_habp is:pl3
SFX F3 ete ajtkësha ete po:verb is:v_habp is:sg1
SFX F3 ete ajtkëshe ete po:verb is:v_habp is:sg2
SFX F3 ete ajtkësh ete po:verb is:v_habp is:sg3
SFX F3 ete ajtkej ete po:verb is:v_habp is:sg3
SFX F3 ete ajtkëshim ete po:verb is:v_habp is:pl1
SFX F3 ete ajtkëshit ete po:verb is:v_habp is:pl2
SFX F3 ete ajtkëshin ete po:verb is:v_habp is:pl3
SFX F3 ha ngrënkësha në po:verb is:v_habp is:sg1
SFX F3 ha ngrënkëshe në po:verb is:v_habp is:sg2
SFX F3 ha ngrënkësh në po:verb is:v_habp is:sg3
SFX F3 ha ngrënkej në po:verb is:v_habp is:sg3
SFX F3 ha ngrënkëshim në po:verb is:v_habp is:pl1
SFX F3 ha ngrënkëshit në po:verb is:v_habp is:pl2
SFX F3 ha ngrënkëshin në po:verb is:v_habp is:pl3
SFX F3 i kësha [ckp]i po:verb is:v_habp is:sg1
SFX F3 i këshe [ckp]i po:verb is:v_habp is:sg2
SFX F3 i kësh [ckp]i po:verb is:v_habp is:sg3
SFX F3 i kej [ckp]i po:verb is:v_habp is:sg3
SFX F3 i këshim [ckp]i po:verb is:v_habp is:pl1
SFX F3 i këshit [ckp]i po:verb is:v_habp is:pl2
SFX F3 i këshin [ckp]i po:verb is:v_habp is:pl3
SFX F3 ie ënkësha [pt]ie po:verb is:v_habp is:sg1
SFX F3 ie ënkëshe [pt]ie po:verb is:v_habp is:sg2
SFX F3 ie ënkësh [pt]ie po:verb is:v_habp is:sg3
SFX F3 ie ënkej [pt]ie po:verb is:v_habp is:sg3
SFX F3 ie ënkëshim [pt]ie po:verb is:v_habp is:pl1
SFX F3 ie ënkëshit [pt]ie po:verb is:v_habp is:pl2
SFX F3 ie ënkëshin [pt]ie po:verb is:v_habp is:pl3
SFX F3 le jetkësha le po:verb is:v_habp is:sg1
SFX F3 le jetkëshe le po:verb is:v_habp is:sg2
SFX F3 le jetkësh le po:verb is:v_habp is:sg3
SFX F3 le jetkej le po:verb is:v_habp is:sg3
SFX F3 le jetkëshim le po:verb is:v_habp is:pl1
SFX F3 le jetkëshit le po:verb is:v_habp is:pl2
SFX F3 le jetkëshin le po:verb is:v_habp is:pl3
SFX F3 oj akësha oj po:verb is:v_habp is:sg1
SFX F3 oj akëshe oj po:verb is:v_habp is:sg2
SFX F3 oj akësh oj po:verb is:v_habp is:sg3
SFX F3 oj akej oj po:verb is:v_habp is:sg3
SFX F3 oj akëshim oj po:verb is:v_habp is:pl1
SFX F3 oj akëshit oj po:verb is:v_habp is:pl2
SFX F3 oj akëshin oj po:verb is:v_habp is:pl3
SFX F3 shoh pakësha shoh po:verb is:v_habp is:sg1
SFX F3 shoh pakëshe shoh po:verb is:v_habp is:sg2
SFX F3 shoh pakësh shoh po:verb is:v_habp is:sg3
SFX F3 shoh pakej shoh po:verb is:v_habp is:sg3
SFX F3 shoh pakëshim shoh po:verb is:v_habp is:pl1
SFX F3 shoh pakëshit shoh po:verb is:v_habp is:pl2
SFX F3 shoh pakëshin shoh po:verb is:v_habp is:pl3
SFX F3 ua ashkësha ua po:verb is:v_habp is:sg1
SFX F3 ua ashkëshe ua po:verb is:v_habp is:sg2
SFX F3 ua ashkësh ua po:verb is:v_habp is:sg3
SFX F3 ua ashkej ua po:verb is:v_habp is:sg3
SFX F3 ua ashkëshim ua po:verb is:v_habp is:pl1
SFX F3 ua ashkëshit ua po:verb is:v_habp is:pl2
SFX F3 ua ashkëshin ua po:verb is:v_habp is:pl3
SFX F3 em kësha em po:verb is:v_habp is:sg1
SFX F3 em këshe em po:verb is:v_habp is:sg2
SFX F3 em kësh em po:verb is:v_habp is:sg3
SFX F3 em kej em po:verb is:v_habp is:sg3
SFX F3 em këshim em po:verb is:v_habp is:pl1
SFX F3 em këshit em po:verb is:v_habp is:pl2
SFX F3 em këshin em po:verb is:v_habp is:pl3
SFX F3 jap dhënkësha jap po:verb is:v_habp is:sg1
SFX F3 jap dhënkëshe jap po:verb is:v_habp is:sg2
SFX F3 jap dhënkësh jap po:verb is:v_habp is:sg3
SFX F3 jap dhënkej jap po:verb is:v_habp is:sg3
SFX F3 jap dhënkëshim jap po:verb is:v_habp is:pl1
SFX F3 jap dhënkëshit jap po:verb is:v_habp is:pl2
SFX F3 jap dhënkëshin jap po:verb is:v_habp is:pl3
SFX F3 s kësha s po:verb is:v_habp is:sg1
SFX F3 s këshe s po:verb is:v_habp is:sg2
SFX F3 s kësh s po:verb is:v_habp is:sg3
SFX F3 s kej s po:verb is:v_habp is:sg3
SFX F3 s këshim s po:verb is:v_habp is:pl1
SFX F3 s këshit s po:verb is:v_habp is:pl2
SFX F3 s këshin s po:verb is:v_habp is:pl3

SFX F4 Y 106
SFX F4 0 kkësh i po:verb is:v_habp is:sg3
SFX F4 0 kkej i po:verb is:v_habp is:sg3
SFX F4 0 kkësha i po:verb is:v_habp is:sg1
SFX F4 0 kkëshe i po:verb is:v_habp is:sg2
SFX F4 0 kkëshim i po:verb is:v_habp is:pl1
SFX F4 0 kkëshin i po:verb is:v_habp is:pl3
SFX F4 0 kkëshit i po:verb is:v_habp is:pl2
SFX F4 0 nkësh ë po:verb is:v_habp is:sg3
SFX F4 0 nkej ë po:verb is:v_habp is:sg3
SFX F4 0 nkësha ë po:verb is:v_habp is:sg1
SFX F4 0 nkëshe ë po:verb is:v_habp is:sg2
SFX F4 0 nkëshim ë po:verb is:v_habp is:pl1
SFX F4 0 nkëshin ë po:verb is:v_habp is:pl3
SFX F4 0 nkëshit ë po:verb is:v_habp is:pl2
SFX F4 ehem yekësha ehem po:verb is:v_habp is:sg1
SFX F4 ehem yekëshe ehem po:verb is:v_habp is:sg2
SFX F4 ehem yekësh ehem po:verb is:v_habp is:sg3
SFX F4 ehem yekej ehem po:verb is:v_habp is:sg3
SFX F4 ehem yekëshim ehem po:verb is:v_habp is:pl1
SFX F4 ehem yekëshit ehem po:verb is:v_habp is:pl2
SFX F4 ehem yekëshin ehem po:verb is:v_habp is:pl3
SFX F4 en yekej [hjls]en po:verb is:v_habp is:sg3
SFX F4 en yekësh [hjls]en po:verb is:v_habp is:sg3
SFX F4 en yekëshin [hjls]en po:verb is:v_habp is:sg3
SFX F4 errem arrkësha errem po:verb is:v_habp is:sg1
SFX F4 errem arrkëshe errem po:verb is:v_habp is:sg2
SFX F4 errem arrkësh errem po:verb is:v_habp is:sg3
SFX F4 errem arrkej errem po:verb is:v_habp is:sg3
SFX F4 errem arrkëshim errem po:verb is:v_habp is:pl1
SFX F4 errem arrkëshit errem po:verb is:v_habp is:pl2
SFX F4 errem arrkëshin errem po:verb is:v_habp is:pl3
SFX F4 idhem jedhkësha idhem po:verb is:v_habp is:sg1
SFX F4 idhem jedhkëshe idhem po:verb is:v_habp is:sg2
SFX F4 idhem jedhkësh idhem po:verb is:v_habp is:sg3
SFX F4 idhem jedhkej idhem po:verb is:v_habp is:sg3
SFX F4 idhem jedhkëshim idhem po:verb is:v_habp is:pl1
SFX F4 idhem jedhkëshit idhem po:verb is:v_habp is:pl2
SFX F4 idhem jedhkëshin idhem po:verb is:v_habp is:pl3
SFX F4 ilem jelkësha ilem po:verb is:v_habp is:sg1
SFX F4 ilem jelkëshe ilem po:verb is:v_habp is:sg2
SFX F4 ilem jelkësh ilem po:verb is:v_habp is:sg3
SFX F4 ilem jelkej ilem po:verb is:v_habp is:sg3
SFX F4 ilem jelkëshim ilem po:verb is:v_habp is:pl1
SFX F4 ilem jelkëshit ilem po:verb is:v_habp is:pl2
SFX F4 ilem jelkëshin ilem po:verb is:v_habp is:pl3
SFX F4 in uakësh rrin po:verb is:v_habp is:sg3
SFX F4 in uakej rrin po:verb is:v_habp is:sg3
SFX F4 in uakëshin rrin po:verb is:v_habp is:sg3
SFX F4 iqem eqkësha iqem po:verb is:v_habp is:sg1
SFX F4 iqem eqkëshe iqem po:verb is:v_habp is:sg2
SFX F4 iqem eqkësh iqem po:verb is:v_habp is:sg3
SFX F4 iqem eqkej iqem po:verb is:v_habp is:sg3
SFX F4 iqem eqkëshim iqem po:verb is:v_habp is:pl1
SFX F4 iqem eqkëshit iqem po:verb is:v_habp is:pl2
SFX F4 iqem eqkëshin iqem po:verb is:v_habp is:pl3
SFX F4 irgjem jergkësha irgjem po:verb is:v_habp is:sg1
SFX F4 irgjem jergkëshe irgjem po:verb is:v_habp is:sg2
SFX F4 irgjem jergkësh irgjem po:verb is:v_habp is:sg3
SFX F4 irgjem jergkej irgjem po:verb is:v_habp is:sg3
SFX F4 irgjem jergkëshim irgjem po:verb is:v_habp is:pl1
SFX F4 irgjem jergkëshit irgjem po:verb is:v_habp is:pl2
SFX F4 irgjem jergkëshin irgjem po:verb is:v_habp is:pl3
SFX F4 irrem jerrkësha irrem po:verb is:v_habp is:sg1
SFX F4 irrem jerrkëshe irrem po:verb is:v_habp is:sg2
SFX F4 irrem jerrkësh irrem po:verb is:v_habp is:sg3
SFX F4 irrem jerrkej irrem po:verb is:v_habp is:sg3
SFX F4 irrem jerrkëshim irrem po:verb is:v_habp is:pl1
SFX F4 irrem jerrkëshit irrem po:verb is:v_habp is:pl2
SFX F4 irrem jerrkëshin irrem po:verb is:v_habp is:pl3
SFX F4 item akësha item po:verb is:v_habp is:sg1
SFX F4 item akëshe item po:verb is:v_habp is:sg2
SFX F4 item akej item po:verb is:v_habp is:sg3
SFX F4 item akësh item po:verb is:v_habp is:sg3
SFX F4 item akëshim item po:verb is:v_habp is:pl1
SFX F4 item akëshit item po:verb is:v_habp is:pl2
SFX F4 item akëshin item po:verb is:v_habp is:pl3
SFX F4 jam qenkësha jam po:verb is:v_habp is:sg1
SFX F4 jam qenkëshe jam po:verb is:v_habp is:sg2
SFX F4 jam qenkësh jam po:verb is:v_habp is:sg3
SFX F4 jam qenkej jam po:verb is:v_habp is:sg3
SFX F4 jam qenkëshim jam po:verb is:v_habp is:pl1
SFX F4 jam qenkëshin jam po:verb is:v_habp is:pl3
SFX F4 jam qenkëshit jam po:verb is:v_habp is:pl2
SFX F4 n jtkej ven po:verb is:v_habp is:sg3
SFX F4 n jtkësh ven po:verb is:v_habp is:sg3
SFX F4 n jtkëshin ven po:verb is:v_habp is:pl3
SFX F4 ohem uakësha ohem po:verb is:v_habp is:sg1
SFX F4 ohem uakëshe ohem po:verb is:v_habp is:sg2
SFX F4 ohem uakësh ohem po:verb is:v_habp is:sg3
SFX F4 ohem uakej ohem po:verb is:v_habp is:sg3
SFX F4 ohem uakëshim ohem po:verb is:v_habp is:pl1
SFX F4 ohem uakëshit ohem po:verb is:v_habp is:pl2
SFX F4 ohem uakëshin ohem po:verb is:v_habp is:pl3
SFX F4 on uakej on po:verb is:v_habp is:sg3
SFX F4 on uakësh on po:verb is:v_habp is:sg3
SFX F4 on uakëshin on po:verb is:v_habp is:sg3
SFX F4 as itkësha as po:verb is:v_habp is:sg1
SFX F4 as itkëshe as po:verb is:v_habp is:sg2
SFX F4 as itkësh as po:verb is:v_habp is:sg3
SFX F4 as itkej as po:verb is:v_habp is:sg3
SFX F4 as itkëshim as po:verb is:v_habp is:pl1
SFX F4 as itkëshit as po:verb is:v_habp is:pl2
SFX F4 as itkëshin as po:verb is:v_habp is:pl3
SFX F4 et itkej et po:verb is:v_habp is:sg3
SFX F4 et itkësh et po:verb is:v_habp is:sg3
SFX F4 et itkëshin et po:verb is:v_habp is:pl3

SFX F5 Y 112
SFX F5 j kësha [^v][aeëioy]j po:verb is:v_habp is:sg1
SFX F5 j këshe [^v][aeëioy]j po:verb is:v_habp is:sg2
SFX F5 j kësh [^v][aeëioy]j po:verb is:v_habp is:sg3
SFX F5 j kej [^v][aeëioy]j po:verb is:v_habp is:sg3
SFX F5 j këshim [^v][aeëioy]j po:verb is:v_habp is:pl1
SFX F5 j këshit [^v][aeëioy]j po:verb is:v_habp is:pl2
SFX F5 j këshin [^v][aeëioy]j po:verb is:v_habp is:pl3
SFX F5 rri ndenjkësha rri po:verb is:v_habp is:sg1
SFX F5 rri ndenjkëshe rri po:verb is:v_habp is:sg2
SFX F5 rri ndenjkësh rri po:verb is:v_habp is:sg3
SFX F5 rri ndenjkej rri po:verb is:v_habp is:sg3
SFX F5 rri ndenjkëshim rri po:verb is:v_habp is:pl1
SFX F5 rri ndenjkëshit rri po:verb is:v_habp is:pl2
SFX F5 rri ndenjkëshin rri po:verb is:v_habp is:pl3
SFX F5 vij ardhkësha vij po:verb is:v_habp is:sg1
SFX F5 vij ardhkëshe vij po:verb is:v_habp is:sg2
SFX F5 vij ardhkësh vij po:verb is:v_habp is:sg3
SFX F5 vij ardhkej vij po:verb is:v_habp is:sg3
SFX F5 vij ardhkëshim vij po:verb is:v_habp is:pl1
SFX F5 vij ardhkëshit vij po:verb is:v_habp is:pl2
SFX F5 vij ardhkëshin vij po:verb is:v_habp is:pl3
SFX F5 hem jtkësha hem po:verb is:v_habp is:sg1
SFX F5 hem jtkëshe hem po:verb is:v_habp is:sg2
SFX F5 hem jtkësh hem po:verb is:v_habp is:sg3
SFX F5 hem jtkej hem po:verb is:v_habp is:sg3
SFX F5 hem jtkëshim hem po:verb is:v_habp is:pl1
SFX F5 hem jtkëshit hem po:verb is:v_habp is:pl2
SFX F5 hem jtkëshin hem po:verb is:v_habp is:pl3
SFX F5 as kësh bas po:verb is:v_habp is:sg3
SFX F5 as kej bas po:verb is:v_habp is:sg3
SFX F5 as kësha bas po:verb is:v_habp is:sg1
SFX F5 as këshe bas po:verb is:v_habp is:sg2
SFX F5 as këshim bas po:verb is:v_habp is:pl1
SFX F5 as këshin bas po:verb is:v_habp is:pl3
SFX F5 as këshit bas po:verb is:v_habp is:pl2
SFX F5 es itkësha es po:verb is:v_habp is:sg1
SFX F5 es itkëshe es po:verb is:v_habp is:sg2
SFX F5 es itkësh es po:verb is:v_habp is:sg3
SFX F5 es itkej es po:verb is:v_habp is:sg3
SFX F5 es itkëshim es po:verb is:v_habp is:pl1
SFX F5 es itkëshit es po:verb is:v_habp is:pl2
SFX F5 es itkëshin es po:verb is:v_habp is:pl3
SFX F5 ëlcas laskësha ëlcas po:verb is:v_habp is:sg1
SFX F5 ëlcas laskëshe ëlcas po:verb is:v_habp is:sg2
SFX F5 ëlcas laskësh ëlcas po:verb is:v_habp is:sg3
SFX F5 ëlcas laskej ëlcas po:verb is:v_habp is:sg3
SFX F5 ëlcas laskëshim ëlcas po:verb is:v_habp is:pl1
SFX F5 ëlcas laskëshit ëlcas po:verb is:v_habp is:pl2
SFX F5 ëlcas laskëshin ëlcas po:verb is:v_habp is:pl3
SFX F5 ëllas allkësha ëllas po:verb is:v_habp is:sg1
SFX F5 ëllas allkëshe ëllas po:verb is:v_habp is:sg2
SFX F5 ëllas allkësh ëllas po:verb is:v_habp is:sg3
SFX F5 ëllas allkej ëllas po:verb is:v_habp is:sg3
SFX F5 ëllas allkëshim ëllas po:verb is:v_habp is:pl1
SFX F5 ëllas allkëshit ëllas po:verb is:v_habp is:pl2
SFX F5 ëllas allkëshin ëllas po:verb is:v_habp is:pl3
SFX F5 ërras irrkësha ërras po:verb is:v_habp is:sg1
SFX F5 ërras irrkëshe ërras po:verb is:v_habp is:sg2
SFX F5 ërras irrkësh ërras po:verb is:v_habp is:sg3
SFX F5 ërras irrkej ërras po:verb is:v_habp is:sg3
SFX F5 ërras irrkëshim ërras po:verb is:v_habp is:pl1
SFX F5 ërras irrkëshit ërras po:verb is:v_habp is:pl2
SFX F5 ërras irrkëshin ërras po:verb is:v_habp is:pl3
SFX F5 ërshas rishkësha ërshas po:verb is:v_habp is:sg1
SFX F5 ërshas rishkëshe ërshas po:verb is:v_habp is:sg2
SFX F5 ërshas rishkësh ërshas po:verb is:v_habp is:sg3
SFX F5 ërshas rishkej ërshas po:verb is:v_habp is:sg3
SFX F5 ërshas rishkëshim ërshas po:verb is:v_habp is:pl1
SFX F5 ërshas rishkëshit ërshas po:verb is:v_habp is:pl2
SFX F5 ërshas rishkëshin ërshas po:verb is:v_habp is:pl3
SFX F5 ërtas ritkësha ërtas po:verb is:v_habp is:sg1
SFX F5 ërtas ritkëshe ërtas po:verb is:v_habp is:sg2
SFX F5 ërtas ritkësh ërtas po:verb is:v_habp is:sg3
SFX F5 ërtas ritkej ërtas po:verb is:v_habp is:sg3
SFX F5 ërtas ritkëshim ërtas po:verb is:v_habp is:pl1
SFX F5 ërtas ritkëshit ërtas po:verb is:v_habp is:pl2
SFX F5 ërtas ritkëshin ërtas po:verb is:v_habp is:pl3
SFX F5 het ekësh yhet po:verb is:v_habp is:sg3
SFX F5 het ekej yhet po:verb is:v_habp is:sg3
SFX F5 het ekëshin yhet po:verb is:v_habp is:pl3
SFX F5 het akej uhet po:verb is:v_habp is:sg3
SFX F5 het akësh uhet po:verb is:v_habp is:sg3
SFX F5 het akëshin uhet po:verb is:v_habp is:pl3
SFX F5 idhet edhkej idhet po:verb is:v_habp is:sg3
SFX F5 idhet edhkësh idhet po:verb is:v_habp is:sg3
SFX F5 idhet edhkëshin idhet po:verb is:v_habp is:pl3
SFX F5 igjet jegkej igjet po:verb is:v_habp is:sg3
SFX F5 igjet jegkësh igjet po:verb is:v_habp is:sg3
SFX F5 igjet jegkëshin igjet po:verb is:v_habp is:pl3
SFX F5 iqet jekkej iqet po:verb is:v_habp is:sg3
SFX F5 iqet jekkësh iqet po:verb is:v_habp is:sg3
SFX F5 iqet jekkëshin iqet po:verb is:v_habp is:pl3
SFX F5 izet ezkej yhet po:verb is:v_habp is:sg3
SFX F5 izet ezkësh yhet po:verb is:v_habp is:sg3
SFX F5 izet ezkëshin yhet po:verb is:v_habp is:pl3
SFX F5 kam paskësha kam po:verb is:v_habp is:sg1
SFX F5 kam paskëshe kam po:verb is:v_habp is:sg2
SFX F5 kam paskësh kam po:verb is:v_habp is:sg3
SFX F5 kam paskej kam po:verb is:v_habp is:sg3
SFX F5 kam paskëshim kam po:verb is:v_habp is:pl1
SFX F5 kam paskëshit kam po:verb is:v_habp is:pl2
SFX F5 kam paskëshin kam po:verb is:v_habp is:pl3
SFX F5 las olkësha flas po:verb is:v_habp is:sg1
SFX F5 las olkëshe flas po:verb is:v_habp is:sg2
SFX F5 las olkësh flas po:verb is:v_habp is:sg3
SFX F5 las olkej flas po:verb is:v_habp is:sg3
SFX F5 las olkëshim flas po:verb is:v_habp is:pl1
SFX F5 las olkëshit flas po:verb is:v_habp is:pl2
SFX F5 las olkëshin flas po:verb is:v_habp is:pl3
SFX F5 ohet uakësh ohet po:verb is:v_habp is:sg3
SFX F5 ohet uakej ohet po:verb is:v_habp is:sg3
SFX F5 ohet uakëshin ohet po:verb is:v_habp is:pl3

SFX F6 Y 48
SFX F6 0 tkësh [ij] po:verb is:v_habp is:sg3
SFX F6 0 tkej [ij] po:verb is:v_habp is:sg3
SFX F6 0 tkësha [ij] po:verb is:v_habp is:sg1
SFX F6 0 tkëshe [ij] po:verb is:v_habp is:sg2
SFX F6 0 tkëshim [ij] po:verb is:v_habp is:pl1
SFX F6 0 tkëshin [ij] po:verb is:v_habp is:pl3
SFX F6 0 tkëshit [ij] po:verb is:v_habp is:pl2
SFX F6 em ënkësha them po:verb is:v_habp is:sg1
SFX F6 em ënkëshe them po:verb is:v_habp is:sg2
SFX F6 em ënkësh them po:verb is:v_habp is:sg3
SFX F6 em ënkej them po:verb is:v_habp is:sg3
SFX F6 em ënkëshim them po:verb is:v_habp is:pl1
SFX F6 em ënkëshit them po:verb is:v_habp is:pl2
SFX F6 em ënkëshin them po:verb is:v_habp is:pl3
SFX F6 hem akësha uhem po:verb is:v_habp is:sg1
SFX F6 hem akëshe uhem po:verb is:v_habp is:sg2
SFX F6 hem akësh uhem po:verb is:v_habp is:sg3
SFX F6 hem akej uhem po:verb is:v_habp is:sg3
SFX F6 hem akëshim uhem po:verb is:v_habp is:pl1
SFX F6 hem akëshit uhem po:verb is:v_habp is:pl2
SFX F6 hem akëshin uhem po:verb is:v_habp is:pl3
SFX F6 hem kësha ahem po:verb is:v_habp is:sg1
SFX F6 hem këshe ahem po:verb is:v_habp is:sg2
SFX F6 hem kësh ahem po:verb is:v_habp is:sg3
SFX F6 hem kej ahem po:verb is:v_habp is:sg3
SFX F6 hem këshim ahem po:verb is:v_habp is:pl1
SFX F6 hem këshit ahem po:verb is:v_habp is:pl2
SFX F6 hem këshin ahem po:verb is:v_habp is:pl3
SFX F6 n kej n po:verb is:v_habp is:sg3
SFX F6 n kësh n po:verb is:v_habp is:sg3
SFX F6 n këshin n po:verb is:v_habp is:sg3
SFX F6 s tkësha [^d][ae]s po:verb is:v_habp is:sg1
SFX F6 s tkëshe [^d][ae]s po:verb is:v_habp is:sg2
SFX F6 s tkësh [^d][ae]s po:verb is:v_habp is:sg3
SFX F6 s tkej [^d][ae]s po:verb is:v_habp is:sg3
SFX F6 s tkëshim [^d][ae]s po:verb is:v_habp is:pl1
SFX F6 s tkëshit [^d][ae]s po:verb is:v_habp is:pl2
SFX F6 s tkëshin [^d][ae]s po:verb is:v_habp is:pl3
SFX F6 s kkësha des po:verb is:v_habp is:sg1
SFX F6 s kkëshe des po:verb is:v_habp is:sg2
SFX F6 s kkësh des po:verb is:v_habp is:sg3
SFX F6 s kkej des po:verb is:v_habp is:sg3
SFX F6 s kkëshim des po:verb is:v_habp is:pl1
SFX F6 s kkëshit des po:verb is:v_habp is:pl2
SFX F6 s kkëshin des po:verb is:v_habp is:pl3
SFX F6 et kej et po:verb is:v_habp is:sg3
SFX F6 et kësh et po:verb is:v_habp is:sg3
SFX F6 et këshin et po:verb is:v_habp is:pl3

SFX F7 Y 24
SFX F7 j hkësha [bm]ej po:verb is:v_habp is:sg1
SFX F7 j hkëshe [bm]ej po:verb is:v_habp is:sg2
SFX F7 j hkësh [bm]ej po:verb is:v_habp is:sg3
SFX F7 j hkej [bm]ej po:verb is:v_habp is:sg3
SFX F7 j hkëshim [bm]ej po:verb is:v_habp is:pl1
SFX F7 j hkëshit [bm]ej po:verb is:v_habp is:pl2
SFX F7 j hkëshin [bm]ej po:verb is:v_habp is:pl3
SFX F7 j tkësha [^bm][ie]j po:verb is:v_habp is:sg1
SFX F7 j tkëshe [^bm][ie]j po:verb is:v_habp is:sg2
SFX F7 j tkësh [^bm][ie]j po:verb is:v_habp is:sg3
SFX F7 j tkej [^bm][ie]j po:verb is:v_habp is:sg3
SFX F7 j tkëshim [^bm][ie]j po:verb is:v_habp is:pl1
SFX F7 j tkëshit [^bm][ie]j po:verb is:v_habp is:pl2
SFX F7 j tkëshin [^bm][ie]j po:verb is:v_habp is:pl3
SFX F7 oj uakësha oj po:verb is:v_habp is:sg1
SFX F7 oj uakëshe oj po:verb is:v_habp is:sg2
SFX F7 oj uakej oj po:verb is:v_habp is:sg3
SFX F7 oj uakësh oj po:verb is:v_habp is:sg3
SFX F7 oj uakëshim oj po:verb is:v_habp is:pl1
SFX F7 oj uakëshit oj po:verb is:v_habp is:pl2
SFX F7 oj uakëshin oj po:verb is:v_habp is:pl3
SFX F7 ehet yekësh ehet po:verb is:v_habp is:sg3
SFX F7 ehet yekej ehet po:verb is:v_habp is:sg3
SFX F7 ehet yekëshin ehet po:verb is:v_habp is:pl3

SFX F8 Y 4
SFX F8 0 kësha [bcçdfghjklmnpqrstvz] po:verb is:v_habp is:sg1
SFX F8 0 këshe [bcçdfghjklmnpqrstvz] po:verb is:v_habp is:sg2
SFX F8 0 këshim [bcçdfghjklmnpqrstvz] po:verb is:v_habp is:pl1
SFX F8 0 këshit [bcçdfghjklmnpqrstvz] po:verb is:v_habp is:pl2

SFX F9 Y 3
SFX F9 0 këshin [bcçdfghjklmnpqrstvz] po:verb is:v_habp is:pl3
SFX F9 0 kej [bcçdfghjklmnpqrstvz] po:verb is:v_habp is:sg3
SFX F9 0 kësh [bcçdfghjklmnpqrstvz] po:verb is:v_habp is:sg3

SFX G1 Y 102
SFX G1 a ëngsha ha po:verb is:v_dsht is:sg1
SFX G1 a ëngsh ha po:verb is:v_dsht is:sg2
SFX G1 a ëngërt ha po:verb is:v_dsht is:sg3
SFX G1 a ëngshim ha po:verb is:v_dsht is:pl1
SFX G1 a ëngshi ha po:verb is:v_dsht is:pl2
SFX G1 a ëngshin ha po:verb is:v_dsht is:pl3
SFX G1 bie prufsha bie po:verb is:v_dsht is:sg1
SFX G1 bie prufsh bie po:verb is:v_dsht is:sg2
SFX G1 bie pruftë bie po:verb is:v_dsht is:sg3
SFX G1 bie prufshim bie po:verb is:v_dsht is:pl1
SFX G1 bie prufshi bie po:verb is:v_dsht is:pl2
SFX G1 bie prufshin bie po:verb is:v_dsht is:pl3
SFX G1 bie rafsha bie po:verb is:v_dsht is:sg1
SFX G1 bie rafsh bie po:verb is:v_dsht is:sg2
SFX G1 bie raftë bie po:verb is:v_dsht is:sg3
SFX G1 bie rafshim bie po:verb is:v_dsht is:pl1
SFX G1 bie rafshi bie po:verb is:v_dsht is:pl2
SFX G1 bie rafshin bie po:verb is:v_dsht is:pl3
SFX G1 e fsh tie po:verb is:v_dsht is:sg2
SFX G1 e fsha tie po:verb is:v_dsht is:sg1
SFX G1 e fshi tie po:verb is:v_dsht is:pl2
SFX G1 e fshim tie po:verb is:v_dsht is:pl1
SFX G1 e fshin tie po:verb is:v_dsht is:pl3
SFX G1 e ftë tie po:verb is:v_dsht is:sg3
SFX G1 e itsha re po:verb is:v_dsht is:sg1
SFX G1 e itsh re po:verb is:v_dsht is:sg2
SFX G1 e ittë re po:verb is:v_dsht is:sg3
SFX G1 e itshim re po:verb is:v_dsht is:pl1
SFX G1 e itshi re po:verb is:v_dsht is:pl2
SFX G1 e itshin re po:verb is:v_dsht is:pl3
SFX G1 ha ngrënça ha po:verb is:v_dsht is:sg1
SFX G1 ha ngrënç ha po:verb is:v_dsht is:sg2
SFX G1 ha ngrëntë ha po:verb is:v_dsht is:sg3
SFX G1 ha ngrënçim ha po:verb is:v_dsht is:pl1
SFX G1 ha ngrënçi ha po:verb is:v_dsht is:pl2
SFX G1 ha ngrënçin ha po:verb is:v_dsht is:pl3
SFX G1 jam qofsha jam po:verb is:v_dsht is:sg1
SFX G1 jam qofsh jam po:verb is:v_dsht is:sg2
SFX G1 jam qoftë jam po:verb is:v_dsht is:sg3
SFX G1 jam qofshim jam po:verb is:v_dsht is:pl1
SFX G1 jam qofshi jam po:verb is:v_dsht is:pl2
SFX G1 jam qofshin jam po:verb is:v_dsht is:pl3
SFX G1 ete afsh ete po:verb is:v_dsht is:sg2
SFX G1 ete afsha ete po:verb is:v_dsht is:sg1
SFX G1 ete afshi ete po:verb is:v_dsht is:pl2
SFX G1 ete afshim ete po:verb is:v_dsht is:pl1
SFX G1 ete afshin ete po:verb is:v_dsht is:pl3
SFX G1 ete aftë ete po:verb is:v_dsht is:sg3
SFX G1 i sha [ckp]i po:verb is:v_dsht is:sg1
SFX G1 i sh [ckp]i po:verb is:v_dsht is:sg2
SFX G1 i të [ckp]i po:verb is:v_dsht is:sg3
SFX G1 i shim [ckp]i po:verb is:v_dsht is:pl1
SFX G1 i shi [ckp]i po:verb is:v_dsht is:pl2
SFX G1 i shin [ckp]i po:verb is:v_dsht is:pl3
SFX G1 iej jefsha [dz]iej po:verb is:v_dsht is:sg1
SFX G1 iej jefsh [dz]iej po:verb is:v_dsht is:sg2
SFX G1 iej jeftë [dz]iej po:verb is:v_dsht is:sg3
SFX G1 iej jefshim [dz]iej po:verb is:v_dsht is:pl1
SFX G1 iej jefshi [dz]iej po:verb is:v_dsht is:pl2
SFX G1 iej jefshin [dz]iej po:verb is:v_dsht is:pl3
SFX G1 j tsha [^iy][ie]j po:verb is:v_dsht is:sg1
SFX G1 j tsh [^iy][ie]j po:verb is:v_dsht is:sg2
SFX G1 j ttë [^iy][ie]j po:verb is:v_dsht is:sg3
SFX G1 j tshim [^iy][ie]j po:verb is:v_dsht is:pl1
SFX G1 j tshi [^iy][ie]j po:verb is:v_dsht is:pl2
SFX G1 j tshin [^iy][ie]j po:verb is:v_dsht is:pl3
SFX G1 le jetsha le po:verb is:v_dsht is:sg1
SFX G1 le jetsh le po:verb is:v_dsht is:sg2
SFX G1 le jettë le po:verb is:v_dsht is:sg3
SFX G1 le jetshim le po:verb is:v_dsht is:pl1
SFX G1 le jetshi le po:verb is:v_dsht is:pl2
SFX G1 le jetshin le po:verb is:v_dsht is:pl3
SFX G1 shoh pafsha shoh po:verb is:v_dsht is:sg1
SFX G1 shoh pafsh shoh po:verb is:v_dsht is:sg2
SFX G1 shoh paftë shoh po:verb is:v_dsht is:sg3
SFX G1 shoh pafshim shoh po:verb is:v_dsht is:pl1
SFX G1 shoh pafshi shoh po:verb is:v_dsht is:pl2
SFX G1 shoh pafshin shoh po:verb is:v_dsht is:pl3
SFX G1 ua aça ua po:verb is:v_dsht is:sg1
SFX G1 ua aç ua po:verb is:v_dsht is:sg2
SFX G1 ua ashtë ua po:verb is:v_dsht is:sg3
SFX G1 ua açim ua po:verb is:v_dsht is:pl1
SFX G1 ua açi ua po:verb is:v_dsht is:pl2
SFX G1 ua açin ua po:verb is:v_dsht is:pl3
SFX G1 uaj ofsha uaj po:verb is:v_dsht is:sg1
SFX G1 uaj ofsh uaj po:verb is:v_dsht is:sg2
SFX G1 uaj oftë uaj po:verb is:v_dsht is:sg3
SFX G1 uaj ofshim uaj po:verb is:v_dsht is:pl1
SFX G1 uaj ofshi uaj po:verb is:v_dsht is:pl2
SFX G1 uaj ofshin uaj po:verb is:v_dsht is:pl3
SFX G1 yej efsha yej po:verb is:v_dsht is:sg1
SFX G1 yej efsh yej po:verb is:v_dsht is:sg2
SFX G1 yej eftë yej po:verb is:v_dsht is:sg3
SFX G1 yej efshim yej po:verb is:v_dsht is:pl1
SFX G1 yej efshi yej po:verb is:v_dsht is:pl2
SFX G1 yej efshin yej po:verb is:v_dsht is:pl3
SFX G1 errem arrsha rrem po:verb is:j_dsht is:sg1
SFX G1 errem arrsh rrem po:verb is:j_dsht is:sg2
SFX G1 errem arrtë rrem po:verb is:j_dsht is:sg3
SFX G1 errem arrshim rrem po:verb is:j_dsht is:pl1
SFX G1 errem arrshi rrem po:verb is:j_dsht is:pl2
SFX G1 errem arrshin rrem po:verb is:j_dsht is:pl3

SFX G2 Y 102
SFX G2 bie rënça bie po:verb is:v_dsht is:sg1
SFX G2 bie rënç bie po:verb is:v_dsht is:sg2
SFX G2 bie rëntë bie po:verb is:v_dsht is:sg3
SFX G2 bie rënçim bie po:verb is:v_dsht is:pl1
SFX G2 bie rënçi bie po:verb is:v_dsht is:pl2
SFX G2 bie rënçin bie po:verb is:v_dsht is:pl3
SFX G2 ete ajç ete po:verb is:v_dsht is:sg2
SFX G2 ete ajça ete po:verb is:v_dsht is:sg1
SFX G2 ete ajçi ete po:verb is:v_dsht is:pl2
SFX G2 ete ajçim ete po:verb is:v_dsht is:pl1
SFX G2 ete ajçin ete po:verb is:v_dsht is:pl3
SFX G2 ete ajttë ete po:verb is:v_dsht is:sg3
SFX G2 ie ufsha pie po:verb is:v_dsht is:sg1
SFX G2 ie ufsh pie po:verb is:v_dsht is:sg2
SFX G2 ie uftë pie po:verb is:v_dsht is:sg3
SFX G2 ie ufshim pie po:verb is:v_dsht is:pl1
SFX G2 ie ufshi pie po:verb is:v_dsht is:pl2
SFX G2 ie ufshin pie po:verb is:v_dsht is:pl3
SFX G2 j fsha j po:verb is:v_dsht is:sg1
SFX G2 j fsh j po:verb is:v_dsht is:sg2
SFX G2 j ftë j po:verb is:v_dsht is:sg3
SFX G2 j fshim j po:verb is:v_dsht is:pl1
SFX G2 j fshi j po:verb is:v_dsht is:pl2
SFX G2 j fshin j po:verb is:v_dsht is:pl3
SFX G2 rri ndenjça rri po:verb is:v_dsht is:sg1
SFX G2 rri ndenjç rri po:verb is:v_dsht is:sg2
SFX G2 rri ndenjtë rri po:verb is:v_dsht is:sg3
SFX G2 rri ndenjçim rri po:verb is:v_dsht is:pl1
SFX G2 rri ndenjçi rri po:verb is:v_dsht is:pl2
SFX G2 rri ndenjçin rri po:verb is:v_dsht is:pl3
SFX G2 idhem jedhsha idhem po:verb is:j_dsht is:sg1
SFX G2 idhem jedhsh idhem po:verb is:j_dsht is:sg2
SFX G2 idhem jedhtë idhem po:verb is:j_dsht is:sg3
SFX G2 idhem jedhshim idhem po:verb is:j_dsht is:pl1
SFX G2 idhem jedhshi idhem po:verb is:j_dsht is:pl2
SFX G2 idhem jedhshin idhem po:verb is:j_dsht is:pl3
SFX G2 hem jtsha [ao]hem po:verb is:j_dsht is:sg1
SFX G2 hem jtsh [ao]hem po:verb is:j_dsht is:sg2
SFX G2 hem jttë [ao]hem po:verb is:j_dsht is:sg3
SFX G2 hem jtshim [ao]hem po:verb is:j_dsht is:pl1
SFX G2 hem jtshi [ao]hem po:verb is:j_dsht is:pl2
SFX G2 hem jtshin [ao]hem po:verb is:j_dsht is:pl3
SFX G2 ilem jelsha ilem po:verb is:j_dsht is:sg1
SFX G2 ilem jelsh ilem po:verb is:j_dsht is:sg2
SFX G2 ilem jeltë ilem po:verb is:j_dsht is:sg3
SFX G2 ilem jelshim ilem po:verb is:j_dsht is:pl1
SFX G2 ilem jelshi ilem po:verb is:j_dsht is:pl2
SFX G2 ilem jelshin ilem po:verb is:j_dsht is:pl3
SFX G2 in ofshin rrin po:verb is:v_dsht is:pl3
SFX G2 in oftë rrin po:verb is:v_dsht is:sg3
SFX G2 iqem eqsha iqem po:verb is:j_dsht is:sg1
SFX G2 iqem eqsh iqem po:verb is:j_dsht is:sg2
SFX G2 iqem eqtë iqem po:verb is:j_dsht is:sg3
SFX G2 iqem eqshim iqem po:verb is:j_dsht is:pl1
SFX G2 iqem eqshi iqem po:verb is:j_dsht is:pl2
SFX G2 iqem eqshin iqem po:verb is:j_dsht is:pl3
SFX G2 irgjem jergsha irgjem po:verb is:j_dsht is:sg1
SFX G2 irgjem jergsh irgjem po:verb is:j_dsht is:sg2
SFX G2 irgjem jergtë irgjem po:verb is:j_dsht is:sg3
SFX G2 irgjem jergshim irgjem po:verb is:j_dsht is:pl1
SFX G2 irgjem jergshi irgjem po:verb is:j_dsht is:pl2
SFX G2 irgjem jergshin irgjem po:verb is:j_dsht is:pl3
SFX G2 irrem jerrsha rrem po:verb is:j_dsht is:sg1
SFX G2 irrem jerrsh rrem po:verb is:j_dsht is:sg2
SFX G2 irrem jerrtë rrem po:verb is:j_dsht is:sg3
SFX G2 irrem jerrshim rrem po:verb is:j_dsht is:pl1
SFX G2 irrem jerrshi rrem po:verb is:j_dsht is:pl2
SFX G2 irrem jerrshin rrem po:verb is:j_dsht is:pl3
SFX G2 item afsha item po:verb is:j_dsht is:sg1
SFX G2 item afsh item po:verb is:j_dsht is:sg2
SFX G2 item aftë item po:verb is:j_dsht is:sg3
SFX G2 item afshim item po:verb is:j_dsht is:pl1
SFX G2 item afshi item po:verb is:j_dsht is:pl2
SFX G2 item afshin item po:verb is:j_dsht is:pl3
SFX G2 jap dhënça jap po:verb is:v_dsht is:sg1
SFX G2 jap dhënç jap po:verb is:v_dsht is:sg2
SFX G2 jap dhëntë jap po:verb is:v_dsht is:sg3
SFX G2 jap dhënçim jap po:verb is:v_dsht is:pl1
SFX G2 jap dhënçi jap po:verb is:v_dsht is:pl2
SFX G2 jap dhënçin jap po:verb is:v_dsht is:pl3
SFX G2 n jtshin ven po:verb is:v_dsht is:pl3
SFX G2 n jttë ven po:verb is:v_dsht is:sg3
SFX G2 uhem ofsha uhem po:verb is:j_dsht is:sg1
SFX G2 uhem ofsh uhem po:verb is:j_dsht is:sg2
SFX G2 uhem oftë uhem po:verb is:j_dsht is:sg3
SFX G2 uhem ofshim uhem po:verb is:j_dsht is:pl1
SFX G2 uhem ofshi uhem po:verb is:j_dsht is:pl2
SFX G2 uhem ofshin uhem po:verb is:j_dsht is:pl3
SFX G2 s fsha [^d][ae]s po:verb is:v_dsht is:sg1
SFX G2 s fsh [^d][ae]s po:verb is:v_dsht is:sg2
SFX G2 s ftë [^d][ae]s po:verb is:v_dsht is:sg3
SFX G2 s fshim [^d][ae]s po:verb is:v_dsht is:pl1
SFX G2 s fshi [^d][ae]s po:verb is:v_dsht is:pl2
SFX G2 s fshin [^d][ae]s po:verb is:v_dsht is:pl3
SFX G2 s ksha des po:verb is:v_dsht is:sg1
SFX G2 s ksh des po:verb is:v_dsht is:sg2
SFX G2 s ktë des po:verb is:v_dsht is:sg3
SFX G2 s kshim des po:verb is:v_dsht is:pl1
SFX G2 s kshi des po:verb is:v_dsht is:pl2
SFX G2 s kshin des po:verb is:v_dsht is:pl3
SFX G2 et shin et po:verb is:v_dsht is:pl3
SFX G2 et të et po:verb is:v_dsht is:sg3

SFX G3 Y 100
SFX G3 ie ënça ie po:verb is:v_dsht is:sg1
SFX G3 ie ënç ie po:verb is:v_dsht is:sg2
SFX G3 ie ëntë ie po:verb is:v_dsht is:sg3
SFX G3 ie ënçim ie po:verb is:v_dsht is:pl1
SFX G3 ie ënçi ie po:verb is:v_dsht is:pl2
SFX G3 ie ënçin ie po:verb is:v_dsht is:pl3
SFX G3 j hsha ej po:verb is:v_dsht is:sg1
SFX G3 j hsh ej po:verb is:v_dsht is:sg2
SFX G3 j htë ej po:verb is:v_dsht is:sg3
SFX G3 j hshim ej po:verb is:v_dsht is:pl1
SFX G3 j hshi ej po:verb is:v_dsht is:pl2
SFX G3 j hshin ej po:verb is:v_dsht is:pl3
SFX G3 vij ardhsha vij po:verb is:v_dsht is:sg1
SFX G3 vij ardhsh vij po:verb is:v_dsht is:sg2
SFX G3 vij ardhtë vij po:verb is:v_dsht is:sg3
SFX G3 vij ardhshim vij po:verb is:v_dsht is:pl1
SFX G3 vij ardhshi vij po:verb is:v_dsht is:pl2
SFX G3 vij ardhshin vij po:verb is:v_dsht is:pl3
SFX G3 em ënça them po:verb is:v_dsht is:sg1
SFX G3 em ënç them po:verb is:v_dsht is:sg2
SFX G3 em ëntë them po:verb is:v_dsht is:sg3
SFX G3 em ënçim them po:verb is:v_dsht is:pl1
SFX G3 em ënçi them po:verb is:v_dsht is:pl2
SFX G3 em ënçin them po:verb is:v_dsht is:pl3
SFX G3 hem fsha [^t]hem po:verb is:j_dsht is:sg1
SFX G3 hem fsh [^t]hem po:verb is:j_dsht is:sg2
SFX G3 hem ftë [^t]hem po:verb is:j_dsht is:sg3
SFX G3 hem fshim [^t]hem po:verb is:j_dsht is:pl1
SFX G3 hem fshi [^t]hem po:verb is:j_dsht is:pl2
SFX G3 hem fshin [^t]hem po:verb is:j_dsht is:pl3
SFX G3 kam paça kam po:verb is:v_dsht is:sg1
SFX G3 kam paç kam po:verb is:v_dsht is:sg2
SFX G3 kam pastë kam po:verb is:v_dsht is:sg3
SFX G3 kam paçim kam po:verb is:v_dsht is:pl1
SFX G3 kam paçi kam po:verb is:v_dsht is:pl2
SFX G3 kam paçin kam po:verb is:v_dsht is:pl3
SFX G3 as sha bas po:verb is:v_dsht is:sg1
SFX G3 as sh bas po:verb is:v_dsht is:sg2
SFX G3 as ttë bas po:verb is:v_dsht is:sg3
SFX G3 as shim bas po:verb is:v_dsht is:pl1
SFX G3 as shi bas po:verb is:v_dsht is:pl2
SFX G3 as shin bas po:verb is:v_dsht is:pl3
SFX G3 es itsha [hqr]es po:verb is:v_dsht is:sg1
SFX G3 es itsh [hqr]es po:verb is:v_dsht is:sg2
SFX G3 es ittë [hqr]es po:verb is:v_dsht is:sg3
SFX G3 es itshim [hqr]es po:verb is:v_dsht is:pl1
SFX G3 es itshi [hqr]es po:verb is:v_dsht is:pl2
SFX G3 es itshin [hqr]es po:verb is:v_dsht is:pl3
SFX G3 ëlcas laça cas po:verb is:v_dsht is:sg1
SFX G3 ëlcas laç cas po:verb is:v_dsht is:sg2
SFX G3 ëlcas lastë cas po:verb is:v_dsht is:sg3
SFX G3 ëlcas laçim cas po:verb is:v_dsht is:pl1
SFX G3 ëlcas laçi cas po:verb is:v_dsht is:pl2
SFX G3 ëlcas laçin cas po:verb is:v_dsht is:pl3
SFX G3 ëllas allsha llas po:verb is:v_dsht is:sg1
SFX G3 ëllas allsh llas po:verb is:v_dsht is:sg2
SFX G3 ëllas alltë llas po:verb is:v_dsht is:sg3
SFX G3 ëllas allshim llas po:verb is:v_dsht is:pl1
SFX G3 ëllas allshi llas po:verb is:v_dsht is:pl2
SFX G3 ëllas allshin llas po:verb is:v_dsht is:pl3
SFX G3 ërshas rishça shas po:verb is:v_dsht is:sg1
SFX G3 ërshas rishç shas po:verb is:v_dsht is:sg2
SFX G3 ërshas rishtë shas po:verb is:v_dsht is:sg3
SFX G3 ërshas rishçim shas po:verb is:v_dsht is:pl1
SFX G3 ërshas rishçi shas po:verb is:v_dsht is:pl2
SFX G3 ërshas rishçin shas po:verb is:v_dsht is:pl3
SFX G3 ërtas ritsha tas po:verb is:v_dsht is:sg1
SFX G3 ërtas ritsh tas po:verb is:v_dsht is:sg2
SFX G3 ërtas rittë tas po:verb is:v_dsht is:sg3
SFX G3 ërtas ritshim tas po:verb is:v_dsht is:pl1
SFX G3 ërtas ritshi tas po:verb is:v_dsht is:pl2
SFX G3 ërtas ritshin tas po:verb is:v_dsht is:pl3
SFX G3 ërras irrsha rras po:verb is:v_dsht is:sg1
SFX G3 ërras irrsh rras po:verb is:v_dsht is:sg2
SFX G3 ërras irrtë rras po:verb is:v_dsht is:sg3
SFX G3 ërras irrshim rras po:verb is:v_dsht is:pl1
SFX G3 ërras irrshi rras po:verb is:v_dsht is:pl2
SFX G3 ërras irrshin rras po:verb is:v_dsht is:pl3
SFX G3 het ftë [eo]het po:verb is:v_dsht is:sg3
SFX G3 het fshin [eo]het po:verb is:v_dsht is:pl3
SFX G3 idhet edhtë idhet po:verb is:v_dsht is:sg3
SFX G3 idhet edhshin idhet po:verb is:v_dsht is:pl3
SFX G3 igjet jegtë igjet po:verb is:v_dsht is:sg3
SFX G3 igjet jegshin igjet po:verb is:v_dsht is:pl3
SFX G3 iqet jektë iqet po:verb is:v_dsht is:sg3
SFX G3 iqet jekshin iqet po:verb is:v_dsht is:pl3
SFX G3 izet eztë izet po:verb is:v_dsht is:sg3
SFX G3 izet ezshin izet po:verb is:v_dsht is:pl3
SFX G3 las olsha flas po:verb is:v_dsht is:sg1
SFX G3 las olsh flas po:verb is:v_dsht is:sg2
SFX G3 las oltë flas po:verb is:v_dsht is:sg3
SFX G3 las olshim flas po:verb is:v_dsht is:pl1
SFX G3 las olshi flas po:verb is:v_dsht is:pl2
SFX G3 las olshin flas po:verb is:v_dsht is:pl3
SFX G3 s ça bes po:verb is:v_dsht is:sg1
SFX G3 s ç bes po:verb is:v_dsht is:sg2
SFX G3 s të bes po:verb is:v_dsht is:sg3
SFX G3 s çim bes po:verb is:v_dsht is:pl1
SFX G3 s çi bes po:verb is:v_dsht is:pl2
SFX G3 s çin bes po:verb is:v_dsht is:pl3

SFX G4 Y 33
SFX G4 0 nç ë po:verb is:v_dsht is:sg2
SFX G4 0 nça ë po:verb is:v_dsht is:sg1
SFX G4 0 nçi ë po:verb is:v_dsht is:pl2
SFX G4 0 nçim ë po:verb is:v_dsht is:pl1
SFX G4 0 nçin ë po:verb is:v_dsht is:pl3
SFX G4 0 ntë ë po:verb is:v_dsht is:sg3
SFX G4 0 tsh [ij] po:verb is:v_dsht is:sg2
SFX G4 0 tsha [ij] po:verb is:v_dsht is:sg1
SFX G4 0 tshi [ij] po:verb is:v_dsht is:pl2
SFX G4 0 tshim [ij] po:verb is:v_dsht is:pl1
SFX G4 0 tshin [ij] po:verb is:v_dsht is:pl3
SFX G4 0 ttë [ij] po:verb is:v_dsht is:sg3
SFX G4 0 ç h po:verb is:v_dsht is:sg2
SFX G4 0 ça h po:verb is:v_dsht is:sg1
SFX G4 0 çi h po:verb is:v_dsht is:pl2
SFX G4 0 çim h po:verb is:v_dsht is:pl1
SFX G4 0 çin h po:verb is:v_dsht is:pl3
SFX G4 em sha em po:verb is:j_dsht is:sg1
SFX G4 em sh em po:verb is:j_dsht is:sg2
SFX G4 em të em po:verb is:j_dsht is:sg3
SFX G4 em shim em po:verb is:j_dsht is:pl1
SFX G4 em shi em po:verb is:j_dsht is:pl2
SFX G4 em shin em po:verb is:j_dsht is:pl3
SFX G4 n fshin n po:verb is:v_dsht is:pl3
SFX G4 n ftë n po:verb is:v_dsht is:sg3
SFX G4 s tsha s po:verb is:v_dsht is:sg1
SFX G4 s tsh s po:verb is:v_dsht is:sg2
SFX G4 s ttë s po:verb is:v_dsht is:sg3
SFX G4 s tshim s po:verb is:v_dsht is:pl1
SFX G4 s tshi s po:verb is:v_dsht is:pl2
SFX G4 s tshin s po:verb is:v_dsht is:pl3
SFX G4 et ittë et po:verb is:v_dsht is:sg3
SFX G4 et itshin et po:verb is:v_dsht is:pl3

SFX G5 Y 14
SFX G5 0 fsh pi po:verb is:v_dsht is:sg2
SFX G5 0 fsha pi po:verb is:v_dsht is:sg1
SFX G5 0 fshi pi po:verb is:v_dsht is:pl2
SFX G5 0 fshim pi po:verb is:v_dsht is:pl1
SFX G5 0 fshin pi po:verb is:v_dsht is:pl3
SFX G5 0 ftë pi po:verb is:v_dsht is:sg3
SFX G5 as itsha as po:verb is:v_dsht is:sg1
SFX G5 as itsh as po:verb is:v_dsht is:sg2
SFX G5 as ittë as po:verb is:v_dsht is:sg3
SFX G5 as itshim as po:verb is:v_dsht is:pl1
SFX G5 as itshi as po:verb is:v_dsht is:pl2
SFX G5 as itshin as po:verb is:v_dsht is:pl3
SFX G5 yhet fshin yhet po:verb is:v_dsht is:pl3
SFX G5 yhet ftë yhet po:verb is:v_dsht is:sg3

SFX G6 Y 1
SFX G6 0 sh [bcçdefghjklmpqrstz] po:verb is:v_dsht is:sg2

SFX G7 Y 3
SFX G7 0 sha [bcçdfghjklmpqrstz] po:verb is:v_dsht is:sg1
SFX G7 0 shi [bcçdfghjklmpqrstz] po:verb is:v_dsht is:pl2
SFX G7 0 shim [bcçdfghjklmpqrstz] po:verb is:v_dsht is:pl1

SFX G8 Y 1
SFX G8 0 shin [bcçdfghjklmpqrstz] po:verb is:v_dsht is:pl3

SFX G9 Y 1
SFX G9 0 të [bcçdfghjklmnpqrstvz] po:verb is:v_dsht is:sg3

SFX H1 Y 94
SFX H1 a hem dua po:verb is:j_dfta is:sg1
SFX H1 a hesh dua po:verb is:j_dfta is:sg2
SFX H1 a het dua po:verb is:j_dfta is:sg3
SFX H1 a hemi dua po:verb is:j_dfta is:pl1
SFX H1 a heni dua po:verb is:j_dfta is:pl2
SFX H1 a hen dua po:verb is:j_dfta is:pl3
SFX H1 ah ihem ah po:verb is:j_dfta is:sg1
SFX H1 ah ihesh ah po:verb is:j_dfta is:sg2
SFX H1 ah ihet ah po:verb is:j_dfta is:sg3
SFX H1 ah ihemi ah po:verb is:j_dfta is:pl1
SFX H1 ah iheni ah po:verb is:j_dfta is:pl2
SFX H1 ah ihen ah po:verb is:j_dfta is:pl3
SFX H1 aj hem uaj po:verb is:j_dfta is:sg1
SFX H1 aj hesh uaj po:verb is:j_dfta is:sg2
SFX H1 aj hemi uaj po:verb is:j_dfta is:pl1
SFX H1 aj heni uaj po:verb is:j_dfta is:pl2
SFX H1 e hem ie po:verb is:j_dfta is:sg1
SFX H1 e hesh ie po:verb is:j_dfta is:sg2
SFX H1 e hemi ie po:verb is:j_dfta is:pl1
SFX H1 e heni ie po:verb is:j_dfta is:pl2
SFX H1 e ihem gre po:verb is:j_dfta is:sg1
SFX H1 e ihesh gre po:verb is:j_dfta is:sg2
SFX H1 e ihemi gre po:verb is:j_dfta is:pl1
SFX H1 e iheni gre po:verb is:j_dfta is:pl2
SFX H1 e ihen gre po:verb is:j_dfta is:pl3
SFX H1 eh ihem eh po:verb is:j_dfta is:sg1
SFX H1 eh ihesh eh po:verb is:j_dfta is:sg2
SFX H1 eh ihet eh po:verb is:j_dfta is:sg3
SFX H1 eh ihemi eh po:verb is:j_dfta is:pl1
SFX H1 eh iheni eh po:verb is:j_dfta is:pl2
SFX H1 eh ihen eh po:verb is:j_dfta is:pl3
SFX H1 ej hem [iy]ej po:verb is:j_dfta is:sg1
SFX H1 ej hesh [iy]ej po:verb is:j_dfta is:sg2
SFX H1 ej hemi [iy]ej po:verb is:j_dfta is:pl1
SFX H1 ej heni [iy]ej po:verb is:j_dfta is:pl2
SFX H1 ej ihem lej po:verb is:j_dfta is:sg1
SFX H1 ej ihesh lej po:verb is:j_dfta is:sg2
SFX H1 ej ihet lej po:verb is:j_dfta is:sg3
SFX H1 ej ihemi lej po:verb is:j_dfta is:pl1
SFX H1 ej iheni lej po:verb is:j_dfta is:pl2
SFX H1 ej ihen lej po:verb is:j_dfta is:pl3
SFX H1 ë ihem [lvz]ë po:verb is:j_dfta is:sg1
SFX H1 ë ihesh [lvz]ë po:verb is:j_dfta is:sg2
SFX H1 ë ihet [lvz]ë po:verb is:j_dfta is:sg3
SFX H1 ë ihemi [lvz]ë po:verb is:j_dfta is:pl1
SFX H1 ë iheni [lvz]ë po:verb is:j_dfta is:pl2
SFX H1 ë ihen [lvz]ë po:verb is:j_dfta is:pl3
SFX H1 jedh idhem jedh po:verb is:j_dfta is:sg1
SFX H1 jedh idhesh jedh po:verb is:j_dfta is:sg2
SFX H1 jedh idhet jedh po:verb is:j_dfta is:sg3
SFX H1 jedh idhemi jedh po:verb is:j_dfta is:pl1
SFX H1 jedh idheni jedh po:verb is:j_dfta is:pl2
SFX H1 jedh idhen jedh po:verb is:j_dfta is:pl3
SFX H1 jeg igjem jeg po:verb is:j_dfta is:sg1
SFX H1 jeg igjesh jeg po:verb is:j_dfta is:sg2
SFX H1 jeg igjemi jeg po:verb is:j_dfta is:pl1
SFX H1 jeg igjeni jeg po:verb is:j_dfta is:pl2
SFX H1 jerdh irdhem jerdh po:verb is:j_dfta is:sg1
SFX H1 jerdh irdhesh jerdh po:verb is:j_dfta is:sg2
SFX H1 jerdh irdhet jerdh po:verb is:j_dfta is:sg3
SFX H1 jerdh irdhemi jerdh po:verb is:j_dfta is:pl1
SFX H1 jerdh irdheni jerdh po:verb is:j_dfta is:pl2
SFX H1 jerdh irdhen jerdh po:verb is:j_dfta is:pl3
SFX H1 jerg irgjem jerg po:verb is:j_dfta is:sg1
SFX H1 jerg irgjesh jerg po:verb is:j_dfta is:sg2
SFX H1 jerg irgjet jerg po:verb is:j_dfta is:sg3
SFX H1 jerg irgjemi jerg po:verb is:j_dfta is:pl1
SFX H1 jerg irgjeni jerg po:verb is:j_dfta is:pl2
SFX H1 jerg irgjen jerg po:verb is:j_dfta is:pl3
SFX H1 oh ihem oh po:verb is:j_dfta is:sg1
SFX H1 oh ihesh oh po:verb is:j_dfta is:sg2
SFX H1 oh ihet oh po:verb is:j_dfta is:sg3
SFX H1 oh ihemi oh po:verb is:j_dfta is:pl1
SFX H1 oh iheni oh po:verb is:j_dfta is:pl2
SFX H1 oh ihen oh po:verb is:j_dfta is:pl3
SFX H1 em ua them po:verb is:v_dfta is:sg2
SFX H1 em otë them po:verb is:v_dfta is:sg3
SFX H1 em oni them po:verb is:v_dfta is:pl2
SFX H1 em onë them po:verb is:v_dfta is:pl3
SFX H1 em uash them po:verb is:v_dfta is:sg2
SFX H1 em uhen them po:verb is:j_dfta is:pl2
SFX H1 em uhet them po:verb is:j_dfta is:sg2
SFX H1 jek iqet jek po:verb is:j_dfta is:sg3
SFX H1 jek iqen jek po:verb is:j_dfta is:pl3
SFX H1 jel ilet jel po:verb is:j_dfta is:sg3
SFX H1 jel ilen jel po:verb is:j_dfta is:pl3
SFX H1 jell illet jell po:verb is:j_dfta is:sg3
SFX H1 jell illen jell po:verb is:j_dfta is:pl3
SFX H1 s tem [ae]s po:verb is:j_dfta is:sg1
SFX H1 s tesh [ae]s po:verb is:j_dfta is:sg2
SFX H1 s tet [ae]s po:verb is:j_dfta is:sg3
SFX H1 s temi [ae]s po:verb is:j_dfta is:pl1
SFX H1 s teni [ae]s po:verb is:j_dfta is:pl2
SFX H1 s ten [ae]s po:verb is:j_dfta is:pl3

SFX H2 Y 95
SFX H2 0 m [ai] po:verb is:v_dfta is:pl1
SFX H2 0 n [ai] po:verb is:v_dfta is:pl3
SFX H2 0 më [ej] po:verb is:v_dfta is:pl1
SFX H2 0 në [ej] po:verb is:v_dfta is:pl3
SFX H2 edh idhem edh po:verb is:j_dfta is:sg1
SFX H2 edh idhesh edh po:verb is:j_dfta is:sg2
SFX H2 edh idhemi edh po:verb is:j_dfta is:pl1
SFX H2 edh idheni edh po:verb is:j_dfta is:pl2
SFX H2 am ihen am po:verb is:j_dfta is:pl3
SFX H2 am ihet am po:verb is:j_dfta is:sg3
SFX H2 ap epem ap po:verb is:j_dfta is:sg1
SFX H2 ap epesh ap po:verb is:j_dfta is:sg2
SFX H2 ap epet ap po:verb is:j_dfta is:sg3
SFX H2 ap epemi ap po:verb is:j_dfta is:pl1
SFX H2 ap epeni ap po:verb is:j_dfta is:pl2
SFX H2 ap epen ap po:verb is:j_dfta is:pl3
SFX H2 eq iqem eq po:verb is:j_dfta is:sg1
SFX H2 eq iqesh eq po:verb is:j_dfta is:sg2
SFX H2 eq iqet eq po:verb is:j_dfta is:sg3
SFX H2 eq iqemi eq po:verb is:j_dfta is:pl1
SFX H2 eq iqeni eq po:verb is:j_dfta is:pl2
SFX H2 eq iqen eq po:verb is:j_dfta is:pl3
SFX H2 jek iqem jek po:verb is:j_dfta is:sg1
SFX H2 jek iqesh jek po:verb is:j_dfta is:sg2
SFX H2 jek iqemi jek po:verb is:j_dfta is:pl1
SFX H2 jek iqeni jek po:verb is:j_dfta is:pl2
SFX H2 jel ilem jel po:verb is:j_dfta is:sg1
SFX H2 jel ilesh jel po:verb is:j_dfta is:sg2
SFX H2 jel ilemi jel po:verb is:j_dfta is:pl1
SFX H2 jel ileni jel po:verb is:j_dfta is:pl2
SFX H2 jell illem jell po:verb is:j_dfta is:sg1
SFX H2 jell illesh jell po:verb is:j_dfta is:sg2
SFX H2 jell illemi jell po:verb is:j_dfta is:pl1
SFX H2 jell illeni jell po:verb is:j_dfta is:pl2
SFX H2 jep ipem jep po:verb is:j_dfta is:sg1
SFX H2 jep ipesh jep po:verb is:j_dfta is:sg2
SFX H2 jep ipet jep po:verb is:j_dfta is:sg3
SFX H2 jep ipemi jep po:verb is:j_dfta is:pl1
SFX H2 jep ipeni jep po:verb is:j_dfta is:pl2
SFX H2 jep ipen jep po:verb is:j_dfta is:pl3
SFX H2 m sh [^a]m po:verb is:j_dfta is:sg2
SFX H2 m t [^a]m po:verb is:j_dfta is:sg3
SFX H2 m ni [^a]m po:verb is:j_dfta is:pl2
SFX H2 m n [^a]m po:verb is:j_dfta is:pl3
SFX H2 n het n po:verb is:j_dfta is:sg3
SFX H2 n hen n po:verb is:j_dfta is:pl3
SFX H2 arr errem arr po:verb is:j_dfta is:sg1
SFX H2 arr erresh arr po:verb is:j_dfta is:sg2
SFX H2 arr erret arr po:verb is:j_dfta is:sg3
SFX H2 arr erremi arr po:verb is:j_dfta is:pl1
SFX H2 arr erreni arr po:verb is:j_dfta is:pl2
SFX H2 arr erren arr po:verb is:j_dfta is:pl3
SFX H2 er rem er po:verb is:j_dfta is:sg1
SFX H2 er resh er po:verb is:j_dfta is:sg2
SFX H2 er ret er po:verb is:j_dfta is:sg3
SFX H2 er remi er po:verb is:j_dfta is:pl1
SFX H2 er reni er po:verb is:j_dfta is:pl2
SFX H2 er ren er po:verb is:j_dfta is:pl3
SFX H2 err irrem qerr po:verb is:j_dfta is:sg1
SFX H2 err irresh qerr po:verb is:j_dfta is:sg2
SFX H2 err irret qerr po:verb is:j_dfta is:sg3
SFX H2 err irremi qerr po:verb is:j_dfta is:pl1
SFX H2 err irreni qerr po:verb is:j_dfta is:pl2
SFX H2 err irren qerr po:verb is:j_dfta is:pl3
SFX H2 es item [hqr]es po:verb is:j_dfta is:sg1
SFX H2 es itesh [hqr]es po:verb is:j_dfta is:sg2
SFX H2 es itemi [hqr]es po:verb is:j_dfta is:pl1
SFX H2 es iteni [hqr]es po:verb is:j_dfta is:pl2
SFX H2 esh ishem esh po:verb is:j_dfta is:sg1
SFX H2 esh ishesh esh po:verb is:j_dfta is:sg2
SFX H2 esh ishet esh po:verb is:j_dfta is:sg3
SFX H2 esh ishemi esh po:verb is:j_dfta is:pl1
SFX H2 esh isheni esh po:verb is:j_dfta is:pl2
SFX H2 esh ishen esh po:verb is:j_dfta is:pl3
SFX H2 ez izem ez po:verb is:j_dfta is:sg1
SFX H2 ez izesh ez po:verb is:j_dfta is:sg2
SFX H2 ez izemi ez po:verb is:j_dfta is:pl1
SFX H2 ez izeni ez po:verb is:j_dfta is:pl2
SFX H2 ërras irrem ërras po:verb is:j_dfta is:sg1
SFX H2 ërras irresh ërras po:verb is:j_dfta is:sg2
SFX H2 ërras irret ërras po:verb is:j_dfta is:sg3
SFX H2 ërras irremi ërras po:verb is:j_dfta is:pl1
SFX H2 ërras irreni ërras po:verb is:j_dfta is:pl2
SFX H2 ërras irren ërras po:verb is:j_dfta is:pl3
SFX H2 jerr irrem jerr po:verb is:j_dfta is:sg1
SFX H2 jerr irresh jerr po:verb is:j_dfta is:sg2
SFX H2 jerr irremi jerr po:verb is:j_dfta is:pl1
SFX H2 jerr irreni jerr po:verb is:j_dfta is:pl2
SFX H2 jes item jes po:verb is:j_dfta is:sg1
SFX H2 jes itesh jes po:verb is:j_dfta is:sg2
SFX H2 jes itet jes po:verb is:j_dfta is:sg3
SFX H2 jes itemi jes po:verb is:j_dfta is:pl1
SFX H2 jes iteni jes po:verb is:j_dfta is:pl2
SFX H2 jes iten jes po:verb is:j_dfta is:pl3
SFX H2 t n t po:verb is:j_dfta is:pl3

SFX H3 Y 20
SFX H3 ah eh ah po:verb is:v_dfta is:sg2
SFX H3 aj hen uaj po:verb is:j_dfta is:pl3
SFX H3 aj het uaj po:verb is:j_dfta is:sg3
SFX H3 al el al po:verb is:v_dfta is:sg2
SFX H3 al ilet al po:verb is:j_dfta is:sg3
SFX H3 e hen [bpt]ie po:verb is:j_dfta is:pl3
SFX H3 e het [bpt]ie po:verb is:j_dfta is:sg3
SFX H3 e ihet [lr]e po:verb is:j_dfta is:sg3
SFX H3 edh idhet edh po:verb is:j_dfta is:sg3
SFX H3 edh idhen edh po:verb is:j_dfta is:pl3
SFX H3 ej het ej po:verb is:j_dfta is:sg3
SFX H3 ej hen ej po:verb is:j_dfta is:pl3
SFX H3 ij jen vij po:verb is:v_dfta is:sg2
SFX H3 jeg igjet jeg po:verb is:j_dfta is:sg3
SFX H3 jeg igjen jeg po:verb is:j_dfta is:pl3
SFX H3 am e [jk]am po:verb is:v_dfta is:sg2
SFX H3 m në [jk]am po:verb is:v_dfta is:pl3
SFX H3 in ohet rrin po:verb is:j_dfta is:sg3
SFX H3 in ohen rrin po:verb is:j_dfta is:pl3
SFX H3 as et as po:verb is:v_dfta is:sg3

SFX H4 Y 9
SFX H4 e hen [pt]ie po:verb is:j_dfta is:pl3
SFX H4 j hem j po:verb is:j_dfta is:sg1
SFX H4 j hesh j po:verb is:j_dfta is:sg2
SFX H4 n hem n po:verb is:j_dfta is:sg1
SFX H4 n hesh n po:verb is:j_dfta is:sg2
SFX H4 as item as po:verb is:j_dfta is:sg1
SFX H4 as itesh as po:verb is:j_dfta is:sg2
SFX H4 as itemi as po:verb is:j_dfta is:pl1
SFX H4 as iteni as po:verb is:j_dfta is:pl2

SFX H5 Y 13
SFX H5 hem n hem po:verb is:v_dfta is:sg2
SFX H5 i ni [ckp]i po:verb is:v_dfta is:pl2
SFX H5 j n [aeëioy]j po:verb is:v_dfta is:sg2
SFX H5 ua o ua po:verb is:v_dfta is:sg3
SFX H5 ua oni ua po:verb is:v_dfta is:pl2
SFX H5 as iten as po:verb is:j_dfta is:pl3
SFX H5 as itet as po:verb is:j_dfta is:sg3
SFX H5 es iten es po:verb is:j_dfta is:pl3
SFX H5 es itet es po:verb is:j_dfta is:sg3
SFX H5 ez izen ez po:verb is:j_dfta is:pl3
SFX H5 ez izet ez po:verb is:j_dfta is:sg3
SFX H5 jerr irren jerr po:verb is:j_dfta is:pl3
SFX H5 jerr irret jerr po:verb is:j_dfta is:sg3

SFX H6 Y 8
SFX H6 0 em [^ai] po:verb is:j_dfta is:sg1
SFX H6 0 esh [^ai] po:verb is:j_dfta is:sg2
SFX H6 0 emi [^ai] po:verb is:j_dfta is:pl1
SFX H6 0 eni [^ai] po:verb is:j_dfta is:pl2
SFX H6 0 hem [ai] po:verb is:j_dfta is:sg1
SFX H6 0 hesh [ai] po:verb is:j_dfta is:sg2
SFX H6 0 hemi [ai] po:verb is:j_dfta is:pl1
SFX H6 0 heni [ai] po:verb is:j_dfta is:pl2

SFX H7 Y 2
SFX H7 0 en [^ai] po:verb is:j_dfta is:pl3
SFX H7 0 hen [ai] po:verb is:j_dfta is:pl3

SFX H8 Y 9
SFX H8 j hemi j po:verb is:j_dfta is:pl1
SFX H8 j heni j po:verb is:j_dfta is:pl2
SFX H8 as it as po:verb is:urdh is:sg2
SFX H8 as ite as po:verb is:urdh is:sg2
SFX H8 as iti as po:verb is:urdh is:sg2
SFX H8 as itju as po:verb is:urdh is:sg2
SFX H8 as itma as po:verb is:urdh is:sg2
SFX H8 as itmë as po:verb is:urdh is:sg2
SFX H8 as itna as po:verb is:urdh is:sg2

SFX H9 Y 11
SFX H9 0 het [ai] po:verb is:j_dfta is:sg3
SFX H9 0 i m po:verb is:j_dfta is:pl1
SFX H9 j het j po:verb is:j_dfta is:sg3
SFX H9 j hen j po:verb is:j_dfta is:pl3
SFX H9 as iteni as po:verb is:urdh is:pl2
SFX H9 as itini as po:verb is:urdh is:pl2
SFX H9 as itmani as po:verb is:urdh is:pl2
SFX H9 as itmëni as po:verb is:urdh is:pl2
SFX H9 as itnani as po:verb is:urdh is:pl2
SFX H9 as ituni as po:verb is:urdh is:pl2
SFX H9 as itni as po:verb is:urdh is:pl2

SFX G0 Y 1
SFX G0 0 ani [^gn]j po:verb is:urdh is:pl2

SFX H0 Y 6
SFX H0 0 ma [abcçdfghijklmnpqrstvz] po:verb is:urdh is:sg2
SFX H0 0 më [abcçdfghijklmnpqrstvz] po:verb is:urdh is:sg2
SFX H0 0 na [abcçdfghijklmnpqrstvz] po:verb is:urdh is:pl2
SFX H0 0 mani [abcçdfghijklmnpqrstvz] po:verb is:urdh is:pl2
SFX H0 0 mëni [abcçdfghijklmnpqrstvz] po:verb is:urdh is:pl2
SFX H0 0 nani [abcçdfghijklmnpqrstvz] po:verb is:urdh is:pl2

SFX I0 Y 9
SFX I0 0 iu g po:verb is:urdh is:sg2
SFX I0 0 ji [ai] po:verb is:urdh is:sg2
SFX I0 0 ju [abcçdfhijklmnpqrstvz] po:verb is:urdh is:sg2
SFX I0 0 iani g po:verb is:urdh is:pl2
SFX I0 0 jani [abcçdfhiklmnpqrstvz] po:verb is:urdh is:pl2
SFX I0 0 jeni [ai] po:verb is:urdh is:pl2
SFX I0 0 jini [ai] po:verb is:urdh is:pl2
SFX I0 0 juni [abcçdfhijklmnpqrstvz] po:verb is:urdh is:pl2
SFX I0 0 iuni g po:verb is:urdh is:pl2

SFX J0 Y 6
SFX J0 0 e [bcçdfghjklmnpqrstvz] po:verb is:urdh is:sg2
SFX J0 0 i [bcçdfghjklmnpqrstvz] po:verb is:urdh is:sg2
SFX J0 0 u [bcçdfghjklmnpqrstvz] po:verb is:urdh is:sg2
SFX J0 0 eni [bcçdfghjklmnpqrstvz] po:verb is:urdh is:pl2
SFX J0 0 ini [bcçdfghjklmnpqrstvz] po:verb is:urdh is:pl2
SFX J0 0 uni [bcçdfghjklmnpqrstvz] po:verb is:urdh is:pl2

SFX I1 Y 4
SFX I1 ej hu iej po:verb is:urdh is:sg2
SFX I1 ej huni iej po:verb is:urdh is:pl2
SFX I1 j ni [aeëiouy]j po:verb is:v_dfta is:pl2
SFX I1 s t s po:verb is:v_dfta is:sg3

SFX I2 Y 3
SFX I2 0 et [bcçdfghjklmnpqrstvz] po:verb is:j_dfta is:sg3
SFX I2 0 hu [ai] po:verb is:urdh is:sg2
SFX I2 0 huni [ai] po:verb is:urdh is:pl2

SFX I3 Y 424
SFX I3 ah ih ah po:verb is:urdh is:sg2
SFX I3 ah ihe ah po:verb is:urdh is:sg2
SFX I3 ah ihi ah po:verb is:urdh is:sg2
SFX I3 ah ihna ah po:verb is:urdh is:sg2
SFX I3 ah ihu ah po:verb is:urdh is:sg2
SFX I3 ah iheni ah po:verb is:urdh is:pl2
SFX I3 ah ihini ah po:verb is:urdh is:pl2
SFX I3 ah ihjani ah po:verb is:urdh is:pl2
SFX I3 ah ihnani ah po:verb is:urdh is:pl2
SFX I3 ah ihuni ah po:verb is:urdh is:pl2
SFX I3 ah ihni ah po:verb is:urdh is:pl2
SFX I3 al il al po:verb is:urdh is:sg2
SFX I3 al ili al po:verb is:urdh is:sg2
SFX I3 al ilmë al po:verb is:urdh is:sg2
SFX I3 al ilna al po:verb is:urdh is:sg2
SFX I3 al ilu al po:verb is:urdh is:sg2
SFX I3 al ilini al po:verb is:urdh is:sg2
SFX I3 al iljani al po:verb is:urdh is:sg2
SFX I3 al ilmëni al po:verb is:urdh is:sg2
SFX I3 al ilnani al po:verb is:urdh is:pl2
SFX I3 al iluni al po:verb is:urdh is:pl2
SFX I3 al ilni al po:verb is:urdh is:pl2
SFX I3 am i am po:verb is:urdh is:sg2
SFX I3 am ini am po:verb is:urdh is:pl2
SFX I3 ap ep ap po:verb is:urdh is:sg2
SFX I3 ap epe ap po:verb is:urdh is:sg2
SFX I3 ap epi ap po:verb is:urdh is:sg2
SFX I3 ap epu ap po:verb is:urdh is:sg2
SFX I3 ap epma ap po:verb is:urdh is:sg2
SFX I3 ap epmë ap po:verb is:urdh is:sg2
SFX I3 ap epna ap po:verb is:urdh is:sg2
SFX I3 ap epini ap po:verb is:urdh is:pl2
SFX I3 ap epjani ap po:verb is:urdh is:pl2
SFX I3 ap epmani ap po:verb is:urdh is:pl2
SFX I3 ap epmëni ap po:verb is:urdh is:pl2
SFX I3 ap epnani ap po:verb is:urdh is:pl2
SFX I3 ap epuni ap po:verb is:urdh is:pl2
SFX I3 ap epni ap po:verb is:urdh is:pl2
SFX I3 arr err arr po:verb is:urdh is:sg2
SFX I3 arr erre arr po:verb is:urdh is:sg2
SFX I3 arr erri arr po:verb is:urdh is:sg2
SFX I3 arr errma arr po:verb is:urdh is:sg2
SFX I3 arr errmë arr po:verb is:urdh is:sg2
SFX I3 arr errna arr po:verb is:urdh is:sg2
SFX I3 arr erru arr po:verb is:urdh is:sg2
SFX I3 arr erreni arr po:verb is:urdh is:pl2
SFX I3 arr errmani arr po:verb is:urdh is:pl2
SFX I3 arr errmëni arr po:verb is:urdh is:pl2
SFX I3 arr errini arr po:verb is:urdh is:pl2
SFX I3 arr errjani arr po:verb is:urdh is:pl2
SFX I3 arr errnani arr po:verb is:urdh is:pl2
SFX I3 arr erruni arr po:verb is:urdh is:pl2
SFX I3 arr errni arr po:verb is:urdh is:pl2
SFX I3 as is jas po:verb is:urdh is:sg2
SFX I3 as isni jas po:verb is:urdh is:pl2
SFX I3 las ol flas po:verb is:urdh is:sg2
SFX I3 las olmë flas po:verb is:urdh is:sg2
SFX I3 las olna flas po:verb is:urdh is:sg2
SFX I3 las olu flas po:verb is:urdh is:sg2
SFX I3 las olmëni flas po:verb is:urdh is:pl2
SFX I3 las olini flas po:verb is:urdh is:pl2
SFX I3 las olnani flas po:verb is:urdh is:pl2
SFX I3 las oluni flas po:verb is:urdh is:pl2
SFX I3 las olni flas po:verb is:urdh is:pl2
SFX I3 eh ih eh po:verb is:urdh is:sg2
SFX I3 eh ihe eh po:verb is:urdh is:sg2
SFX I3 eh ihi eh po:verb is:urdh is:sg2
SFX I3 eh ihmë eh po:verb is:urdh is:sg2
SFX I3 eh ihma eh po:verb is:urdh is:sg2
SFX I3 eh ihna eh po:verb is:urdh is:sg2
SFX I3 eh ihu eh po:verb is:urdh is:sg2
SFX I3 eh iheni eh po:verb is:urdh is:pl2
SFX I3 eh ihini eh po:verb is:urdh is:pl2
SFX I3 eh ihjani eh po:verb is:urdh is:pl2
SFX I3 eh ihmëni eh po:verb is:urdh is:pl2
SFX I3 eh ihmani eh po:verb is:urdh is:pl2
SFX I3 eh ihnani eh po:verb is:urdh is:pl2
SFX I3 eh ihuni eh po:verb is:urdh is:pl2
SFX I3 eh ihni eh po:verb is:urdh is:pl2
SFX I3 e i [lr]e po:verb is:urdh is:sg2
SFX I3 e ihu re po:verb is:urdh is:sg2
SFX I3 e ima re po:verb is:urdh is:sg2
SFX I3 e imë re po:verb is:urdh is:sg2
SFX I3 e ina re po:verb is:urdh is:sg2
SFX I3 e ihuni re po:verb is:urdh is:pl2
SFX I3 e ijani re po:verb is:urdh is:pl2
SFX I3 e ijeni re po:verb is:urdh is:pl2
SFX I3 e ijini re po:verb is:urdh is:pl2
SFX I3 e ijuni re po:verb is:urdh is:pl2
SFX I3 e imani re po:verb is:urdh is:pl2
SFX I3 e imëni re po:verb is:urdh is:pl2
SFX I3 e inani re po:verb is:urdh is:pl2
SFX I3 e ini [lr]e po:verb is:urdh is:pl2
SFX I3 ej i ej po:verb is:urdh is:sg2
SFX I3 ej iji ej po:verb is:urdh is:sg2
SFX I3 ej iju ej po:verb is:urdh is:sg2
SFX I3 ej ima ej po:verb is:urdh is:sg2
SFX I3 ej imë ej po:verb is:urdh is:sg2
SFX I3 ej ina ej po:verb is:urdh is:sg2
SFX I3 ej ijani ej po:verb is:urdh is:pl2
SFX I3 ej ijeni ej po:verb is:urdh is:pl2
SFX I3 ej ijini ej po:verb is:urdh is:pl2
SFX I3 ej ijuni ej po:verb is:urdh is:pl2
SFX I3 ej imani ej po:verb is:urdh is:pl2
SFX I3 ej imëni ej po:verb is:urdh is:pl2
SFX I3 ej inani ej po:verb is:urdh is:pl2
SFX I3 ej ini ej po:verb is:urdh is:pl2
SFX I3 em uaj them po:verb is:urdh is:sg2
SFX I3 em uaja them po:verb is:urdh is:sg2
SFX I3 em uaje them po:verb is:urdh is:sg2
SFX I3 em uaji them po:verb is:urdh is:sg2
SFX I3 em uaju them po:verb is:urdh is:sg2
SFX I3 em uajma them po:verb is:urdh is:sg2
SFX I3 em uajmë them po:verb is:urdh is:sg2
SFX I3 em uajna them po:verb is:urdh is:sg2
SFX I3 em uajani them po:verb is:urdh is:pl2
SFX I3 em uajeni them po:verb is:urdh is:pl2
SFX I3 em uajini them po:verb is:urdh is:pl2
SFX I3 em uajmani them po:verb is:urdh is:pl2
SFX I3 em uajmëni them po:verb is:urdh is:pl2
SFX I3 em uajnani them po:verb is:urdh is:pl2
SFX I3 em uajuni them po:verb is:urdh is:pl2
SFX I3 eq iq eq po:verb is:urdh is:sg2
SFX I3 eq iqe eq po:verb is:urdh is:sg2
SFX I3 eq iqi eq po:verb is:urdh is:sg2
SFX I3 eq iqma eq po:verb is:urdh is:sg2
SFX I3 eq iqmë eq po:verb is:urdh is:sg2
SFX I3 eq iqmu eq po:verb is:urdh is:sg2
SFX I3 eq iqna eq po:verb is:urdh is:sg2
SFX I3 eq iqu eq po:verb is:urdh is:sg2
SFX I3 eq iqeni eq po:verb is:urdh is:pl2
SFX I3 eq iqini eq po:verb is:urdh is:pl2
SFX I3 eq iqjani eq po:verb is:urdh is:pl2
SFX I3 eq iqmani eq po:verb is:urdh is:pl2
SFX I3 eq iqmëni eq po:verb is:urdh is:pl2
SFX I3 eq iqmuni eq po:verb is:urdh is:pl2
SFX I3 eq iqnani eq po:verb is:urdh is:pl2
SFX I3 eq iquni eq po:verb is:urdh is:pl2
SFX I3 eq iqni eq po:verb is:urdh is:pl2
SFX I3 er r er po:verb is:urdh is:sg2
SFX I3 er ru er po:verb is:urdh is:sg2
SFX I3 er rni er po:verb is:urdh is:pl2
SFX I3 er runi er po:verb is:urdh is:pl2
SFX I3 err irr qerr po:verb is:urdh is:sg2
SFX I3 err irre qerr po:verb is:urdh is:sg2
SFX I3 err irri qerr po:verb is:urdh is:sg2
SFX I3 err irreni qerr po:verb is:urdh is:pl2
SFX I3 err irrini qerr po:verb is:urdh is:pl2
SFX I3 err irrni qerr po:verb is:urdh is:pl2
SFX I3 es is des po:verb is:urdh is:sg2
SFX I3 es ise des po:verb is:urdh is:sg2
SFX I3 es isi des po:verb is:urdh is:sg2
SFX I3 es isna des po:verb is:urdh is:sg2
SFX I3 es isu des po:verb is:urdh is:sg2
SFX I3 es iseni des po:verb is:urdh is:pl2
SFX I3 es isini des po:verb is:urdh is:pl2
SFX I3 es isjani des po:verb is:urdh is:pl2
SFX I3 es ismani des po:verb is:urdh is:pl2
SFX I3 es ismëni des po:verb is:urdh is:pl2
SFX I3 es isnani des po:verb is:urdh is:pl2
SFX I3 es isuni des po:verb is:urdh is:pl2
SFX I3 es isni [dhqr]es po:verb is:urdh is:pl2
SFX I3 es it [hqr]es po:verb is:urdh is:sg2
SFX I3 es itma [hqr]es po:verb is:urdh is:sg2
SFX I3 es itmë [hqr]es po:verb is:urdh is:sg2
SFX I3 es itna [hqr]es po:verb is:urdh is:sg2
SFX I3 es itu [hqr]es po:verb is:urdh is:sg2
SFX I3 es iteni [hqr]es po:verb is:urdh is:pl2
SFX I3 es itini [hqr]es po:verb is:urdh is:pl2
SFX I3 es itjani [hqr]es po:verb is:urdh is:pl2
SFX I3 es itmani [hqr]es po:verb is:urdh is:pl2
SFX I3 es itmëni [hqr]es po:verb is:urdh is:pl2
SFX I3 es itnani [hqr]es po:verb is:urdh is:pl2
SFX I3 es ituni [hqr]es po:verb is:urdh is:pl2
SFX I3 es itni [hqr]es po:verb is:urdh is:pl2
SFX I3 esh ish esh po:verb is:urdh is:sg2
SFX I3 esh ishe esh po:verb is:urdh is:sg2
SFX I3 esh ishi esh po:verb is:urdh is:sg2
SFX I3 esh ishju esh po:verb is:urdh is:sg2
SFX I3 esh ishma esh po:verb is:urdh is:sg2
SFX I3 esh ishmë esh po:verb is:urdh is:sg2
SFX I3 esh ishna esh po:verb is:urdh is:sg2
SFX I3 esh ishu esh po:verb is:urdh is:sg2
SFX I3 esh ishini esh po:verb is:urdh is:pl2
SFX I3 esh ishjani esh po:verb is:urdh is:pl2
SFX I3 esh ishjuni esh po:verb is:urdh is:pl2
SFX I3 esh ishmani esh po:verb is:urdh is:pl2
SFX I3 esh ishmëni esh po:verb is:urdh is:pl2
SFX I3 esh ishnani esh po:verb is:urdh is:pl2
SFX I3 esh ishuni esh po:verb is:urdh is:pl2
SFX I3 esh ishni esh po:verb is:urdh is:pl2
SFX I3 ez iz ez po:verb is:urdh is:sg2
SFX I3 ez ize ez po:verb is:urdh is:sg2
SFX I3 ez izi ez po:verb is:urdh is:sg2
SFX I3 ez izma ez po:verb is:urdh is:sg2
SFX I3 ez izmë ez po:verb is:urdh is:sg2
SFX I3 ez izna ez po:verb is:urdh is:sg2
SFX I3 ez izu ez po:verb is:urdh is:sg2
SFX I3 ez izeni ez po:verb is:urdh is:pl2
SFX I3 ez izini ez po:verb is:urdh is:pl2
SFX I3 ez izjani ez po:verb is:urdh is:pl2
SFX I3 ez izmani ez po:verb is:urdh is:pl2
SFX I3 ez izmëni ez po:verb is:urdh is:pl2
SFX I3 ez iznani ez po:verb is:urdh is:pl2
SFX I3 ez izuni ez po:verb is:urdh is:pl2
SFX I3 ez izni ez po:verb is:urdh is:pl2
SFX I3 ëlcas las cas po:verb is:urdh is:sg2
SFX I3 ëlcas laseni cas po:verb is:urdh is:pl2
SFX I3 ëlcas lasini cas po:verb is:urdh is:pl2
SFX I3 ëllas all llas po:verb is:urdh is:sg2
SFX I3 ëllas alleni llas po:verb is:urdh is:pl2
SFX I3 ëllas allini llas po:verb is:urdh is:pl2
SFX I3 ëllas allni llas po:verb is:urdh is:pl2
SFX I3 ërshas rish shas po:verb is:urdh is:sg2
SFX I3 ërshas risheni shas po:verb is:urdh is:pl2
SFX I3 ërshas rishini shas po:verb is:urdh is:pl2
SFX I3 ërshas rishni shas po:verb is:urdh is:pl2
SFX I3 ërras irr rras po:verb is:urdh is:sg2
SFX I3 ërras irru rras po:verb is:urdh is:sg2
SFX I3 ërras irrma rras po:verb is:urdh is:sg2
SFX I3 ërras irrmë rras po:verb is:urdh is:sg2
SFX I3 ërras irrna rras po:verb is:urdh is:sg2
SFX I3 ërras irreni rras po:verb is:urdh is:pl2
SFX I3 ërras irrini rras po:verb is:urdh is:pl2
SFX I3 ërras irrjani rras po:verb is:urdh is:pl2
SFX I3 ërras irrmani rras po:verb is:urdh is:pl2
SFX I3 ërras irrmëni rras po:verb is:urdh is:pl2
SFX I3 ërras irrnani rras po:verb is:urdh is:pl2
SFX I3 ërras irruni rras po:verb is:urdh is:pl2
SFX I3 ërras irrni rras po:verb is:urdh is:pl2
SFX I3 hem 0 ohem po:verb is:urdh is:sg2
SFX I3 em u ohem po:verb is:urdh is:sg2
SFX I3 hem ni ohem po:verb is:urdh is:pl2
SFX I3 em uni ohem po:verb is:urdh is:pl2
SFX I3 hem aj uhem po:verb is:urdh is:sg2
SFX I3 hem ani uhem po:verb is:urdh
SFX I3 i 0 [ckp]i po:verb is:urdh is:sg2
SFX I3 i ju pi po:verb is:urdh is:sg2
SFX I3 i ma pi po:verb is:urdh is:sg2
SFX I3 i më pi po:verb is:urdh is:sg2
SFX I3 i na pi po:verb is:urdh is:sg2
SFX I3 i u pi po:verb is:urdh is:sg2
SFX I3 i eni pi po:verb is:urdh is:pl2
SFX I3 0 ni pi po:verb is:urdh is:pl2
SFX I3 i jani pi po:verb is:urdh is:pl2
SFX I3 i juni pi po:verb is:urdh is:pl2
SFX I3 i mani pi po:verb is:urdh is:pl2
SFX I3 i mëni pi po:verb is:urdh is:pl2
SFX I3 i nani pi po:verb is:urdh is:pl2
SFX I3 i uni pi po:verb is:urdh is:pl2
SFX I3 i ni [ckp]i po:verb is:urdh is:pl2
SFX I3 ie jer [bpt]ie po:verb is:urdh is:sg2
SFX I3 ie jere [bpt]ie po:verb is:urdh is:sg2
SFX I3 ie jeri [bpt]ie po:verb is:urdh is:sg2
SFX I3 ie jerja [bpt]ie po:verb is:urdh is:sg2
SFX I3 ie jeru [bpt]ie po:verb is:urdh is:sg2
SFX I3 ie jerma [bpt]ie po:verb is:urdh is:sg2
SFX I3 ie jermë [bpt]ie po:verb is:urdh is:sg2
SFX I3 ie jerna [bpt]ie po:verb is:urdh is:sg2
SFX I3 ie jereni [bpt]ie po:verb is:urdh is:pl2
SFX I3 ie jerini [bpt]ie po:verb is:urdh is:pl2
SFX I3 ie jerjani [bpt]ie po:verb is:urdh is:pl2
SFX I3 ie jermani [bpt]ie po:verb is:urdh is:pl2
SFX I3 ie jermëni [bpt]ie po:verb is:urdh is:pl2
SFX I3 ie jernani [bpt]ie po:verb is:urdh is:pl2
SFX I3 ie jeruni [bpt]ie po:verb is:urdh is:pl2
SFX I3 ie jerni [bpt]ie po:verb is:urdh is:pl2
SFX I3 e ni [bpt]ie po:verb is:urdh is:pl2
SFX I3 j r yj po:verb is:urdh is:sg2
SFX I3 j ni yj po:verb is:urdh is:pl2
SFX I3 jedh idh [rv]jedh po:verb is:urdh is:sg2
SFX I3 jedh idhe vjedh po:verb is:urdh is:sg2
SFX I3 jedh idhi vjedh po:verb is:urdh is:sg2
SFX I3 jedh idhma vjedh po:verb is:urdh is:sg2
SFX I3 jedh idhmë vjedh po:verb is:urdh is:sg2
SFX I3 jedh idhna vjedh po:verb is:urdh is:sg2
SFX I3 jedh idhu vjedh po:verb is:urdh is:sg2
SFX I3 jedh idheni vjedh po:verb is:urdh is:pl2
SFX I3 jedh idhini vjedh po:verb is:urdh is:pl2
SFX I3 jedh idhjani vjedh po:verb is:urdh is:pl2
SFX I3 jedh idhmani vjedh po:verb is:urdh is:pl2
SFX I3 jedh idhmëni vjedh po:verb is:urdh is:pl2
SFX I3 jedh idhnani vjedh po:verb is:urdh is:pl2
SFX I3 jedh idhuni vjedh po:verb is:urdh is:pl2
SFX I3 jedh idhni [rv]jedh po:verb is:urdh is:pl2
SFX I3 jeg igj jeg po:verb is:urdh is:sg2
SFX I3 jeg igje jeg po:verb is:urdh is:sg2
SFX I3 jeg igji jeg po:verb is:urdh is:sg2
SFX I3 jeg igju jeg po:verb is:urdh is:sg2
SFX I3 jeg igjma jeg po:verb is:urdh is:sg2
SFX I3 jeg igjmë jeg po:verb is:urdh is:sg2
SFX I3 jeg igjna jeg po:verb is:urdh is:sg2
SFX I3 jeg igjeni jeg po:verb is:urdh is:pl2
SFX I3 jeg igjini jeg po:verb is:urdh is:pl2
SFX I3 jeg igjjani jeg po:verb is:urdh is:pl2
SFX I3 jeg igjmani jeg po:verb is:urdh is:pl2
SFX I3 jeg igjmëni jeg po:verb is:urdh is:pl2
SFX I3 jeg igjnani jeg po:verb is:urdh is:pl2
SFX I3 jeg igjuni jeg po:verb is:urdh is:pl2
SFX I3 jeg igjni jeg po:verb is:urdh is:pl2
SFX I3 jek iq jek po:verb is:urdh is:sg2
SFX I3 jek iqe jek po:verb is:urdh is:sg2
SFX I3 jek iqi jek po:verb is:urdh is:sg2
SFX I3 jek iqma jek po:verb is:urdh is:sg2
SFX I3 jek iqmë jek po:verb is:urdh is:sg2
SFX I3 jek iqna jek po:verb is:urdh is:sg2
SFX I3 jek iqu jek po:verb is:urdh is:sg2
SFX I3 jek iqeni jek po:verb is:urdh is:pl2
SFX I3 jek iqini jek po:verb is:urdh is:pl2
SFX I3 jek iqjani jek po:verb is:urdh is:pl2
SFX I3 jek iqmani jek po:verb is:urdh is:pl2
SFX I3 jek iqmëni jek po:verb is:urdh is:pl2
SFX I3 jek iqnani jek po:verb is:urdh is:pl2
SFX I3 jek iquni jek po:verb is:urdh is:pl2
SFX I3 jek iqni jek po:verb is:urdh is:pl2
SFX I3 jel il jel po:verb is:urdh is:sg2
SFX I3 jel ile jel po:verb is:urdh is:sg2
SFX I3 jel ili jel po:verb is:urdh is:sg2
SFX I3 jel ilu jel po:verb is:urdh is:sg2
SFX I3 jel ileni jel po:verb is:urdh is:pl2
SFX I3 jel ilini jel po:verb is:urdh is:pl2
SFX I3 jel iluni jel po:verb is:urdh is:pl2
SFX I3 jel ilni jel po:verb is:urdh is:pl2
SFX I3 jell ill jell po:verb is:urdh is:sg2
SFX I3 jell ille jell po:verb is:urdh is:sg2
SFX I3 jell illi jell po:verb is:urdh is:sg2
SFX I3 jell illma jell po:verb is:urdh is:sg2
SFX I3 jell illmë jell po:verb is:urdh is:sg2
SFX I3 jell illna jell po:verb is:urdh is:sg2
SFX I3 jell illu jell po:verb is:urdh is:sg2
SFX I3 jell illeni jell po:verb is:urdh is:pl2
SFX I3 jell illini jell po:verb is:urdh is:pl2
SFX I3 jell illjani jell po:verb is:urdh is:pl2
SFX I3 jell illmani jell po:verb is:urdh is:pl2
SFX I3 jell illmëni jell po:verb is:urdh is:pl2
SFX I3 jell illnani jell po:verb is:urdh is:pl2
SFX I3 jell illuni jell po:verb is:urdh is:pl2
SFX I3 jell illni jell po:verb is:urdh is:pl2
SFX I3 jep ip rrjep po:verb is:urdh is:sg2
SFX I3 jep ipe rrjep po:verb is:urdh is:sg2
SFX I3 jep ipi rrjep po:verb is:urdh is:sg2
SFX I3 jep ipma rrjep po:verb is:urdh is:sg2
SFX I3 jep ipmë rrjep po:verb is:urdh is:sg2
SFX I3 jep ipna rrjep po:verb is:urdh is:sg2
SFX I3 jep ipu rrjep po:verb is:urdh is:sg2
SFX I3 jep ipeni rrjep po:verb is:urdh is:pl2
SFX I3 jep ipini rrjep po:verb is:urdh is:pl2
SFX I3 jep ipjani rrjep po:verb is:urdh is:pl2
SFX I3 jep ipmani rrjep po:verb is:urdh is:pl2
SFX I3 jep ipmëni rrjep po:verb is:urdh is:pl2
SFX I3 jep ipnani rrjep po:verb is:urdh is:pl2
SFX I3 jep ipuni rrjep po:verb is:urdh is:pl2
SFX I3 jep ipni rrjep po:verb is:urdh is:pl2
SFX I3 jerdh irdh jerdh po:verb is:urdh is:sg2
SFX I3 jerdh irdhe jerdh po:verb is:urdh is:sg2
SFX I3 jerdh irdhi jerdh po:verb is:urdh is:sg2
SFX I3 jerdh irdhu jerdh po:verb is:urdh is:sg2
SFX I3 jerdh irdhma jerdh po:verb is:urdh is:sg2
SFX I3 jerdh irdhmë jerdh po:verb is:urdh is:sg2
SFX I3 jerdh irdhna jerdh po:verb is:urdh is:sg2
SFX I3 jerdh irdheni jerdh po:verb is:urdh is:pl2
SFX I3 jerdh irdhini jerdh po:verb is:urdh is:pl2
SFX I3 jerdh irdhjani jerdh po:verb is:urdh is:pl2
SFX I3 jerdh irdhmani jerdh po:verb is:urdh is:pl2
SFX I3 jerdh irdhmëni jerdh po:verb is:urdh is:pl2
SFX I3 jerdh irdhnani jerdh po:verb is:urdh is:pl2
SFX I3 jerdh irdhuni jerdh po:verb is:urdh is:pl2
SFX I3 jerdh irdhni jerdh po:verb is:urdh is:pl2
SFX I3 jerg irgj jerg po:verb is:urdh is:sg2
SFX I3 jerg irgje jerg po:verb is:urdh is:sg2
SFX I3 jerg irgji jerg po:verb is:urdh is:sg2
SFX I3 jerg irgju jerg po:verb is:urdh is:sg2
SFX I3 jerg irgjma jerg po:verb is:urdh is:sg2
SFX I3 jerg irgjmë jerg po:verb is:urdh is:sg2
SFX I3 jerg irgjna jerg po:verb is:urdh is:sg2
SFX I3 jerg irgjeni jerg po:verb is:urdh is:pl2
SFX I3 jerg irgjini jerg po:verb is:urdh is:pl2
SFX I3 jerg irgjjani jerg po:verb is:urdh is:pl2
SFX I3 jerg irgjmani jerg po:verb is:urdh is:pl2
SFX I3 jerg irgjmëni jerg po:verb is:urdh is:pl2
SFX I3 jerg irgjnani jerg po:verb is:urdh is:pl2
SFX I3 jerg irgjuni jerg po:verb is:urdh is:pl2
SFX I3 jerg irgjni jerg po:verb is:urdh is:pl2
SFX I3 jerr irr jerr po:verb is:urdh is:sg2
SFX I3 jerr irre jerr po:verb is:urdh is:sg2
SFX I3 jerr irri jerr po:verb is:urdh is:sg2
SFX I3 jerr irru jerr po:verb is:urdh is:sg2
SFX I3 jerr irrma jerr po:verb is:urdh is:sg2
SFX I3 jerr irrmë jerr po:verb is:urdh is:sg2
SFX I3 jerr irrna jerr po:verb is:urdh is:sg2
SFX I3 jerr irreni jerr po:verb is:urdh is:pl2
SFX I3 jerr irrini jerr po:verb is:urdh is:pl2
SFX I3 jerr irrjani jerr po:verb is:urdh is:pl2
SFX I3 jerr irrmani jerr po:verb is:urdh is:pl2
SFX I3 jerr irrmëni jerr po:verb is:urdh is:pl2
SFX I3 jerr irrnani jerr po:verb is:urdh is:pl2
SFX I3 jerr irruni jerr po:verb is:urdh is:pl2
SFX I3 jerr irrni jerr po:verb is:urdh is:pl2
SFX I3 jes it jes po:verb is:urdh is:sg2
SFX I3 jes ite jes po:verb is:urdh is:sg2
SFX I3 jes iti jes po:verb is:urdh is:sg2
SFX I3 jes itna jes po:verb is:urdh is:sg2
SFX I3 jes itu jes po:verb is:urdh is:sg2
SFX I3 jes iteni jes po:verb is:urdh is:pl2
SFX I3 jes itini jes po:verb is:urdh is:pl2
SFX I3 jes itjani jes po:verb is:urdh is:pl2
SFX I3 jes itnani jes po:verb is:urdh is:pl2
SFX I3 jes ituni jes po:verb is:urdh is:pl2
SFX I3 jes itni jes po:verb is:urdh is:pl2
SFX I3 oh ih oh po:verb is:urdh is:sg2
SFX I3 oh ihe oh po:verb is:urdh is:sg2
SFX I3 oh ihi oh po:verb is:urdh is:sg2
SFX I3 oh ihu oh po:verb is:urdh is:sg2
SFX I3 oh ihma oh po:verb is:urdh is:sg2
SFX I3 oh ihmë oh po:verb is:urdh is:sg2
SFX I3 oh ihna oh po:verb is:urdh is:sg2
SFX I3 oh iheni oh po:verb is:urdh is:pl2
SFX I3 oh ihini oh po:verb is:urdh is:pl2
SFX I3 oh ihjani oh po:verb is:urdh is:pl2
SFX I3 oh ihmani oh po:verb is:urdh is:pl2
SFX I3 oh ihmëni oh po:verb is:urdh is:pl2
SFX I3 oh ihnani oh po:verb is:urdh is:pl2
SFX I3 oh ihuni oh po:verb is:urdh is:pl2
SFX I3 oh ihni oh po:verb is:urdh is:pl2

SFX I4 Y 59
SFX I4 0 j ua po:verb is:urdh is:sg2
SFX I4 0 je ua po:verb is:urdh is:pl2
SFX I4 0 jma ua po:verb is:urdh is:pl2
SFX I4 0 jmë ua po:verb is:urdh is:pl2
SFX I4 0 jna ua po:verb is:urdh is:sg2
SFX I4 0 ju ua po:verb is:urdh is:pl2
SFX I4 0 jani ua po:verb is:urdh is:pl2
SFX I4 0 jeni ua po:verb is:urdh is:pl2
SFX I4 0 jini ua po:verb is:urdh is:pl2
SFX I4 0 jmani ua po:verb is:urdh is:pl2
SFX I4 0 jmëni ua po:verb is:urdh is:pl2
SFX I4 0 jnani ua po:verb is:urdh is:pl2
SFX I4 0 juni ua po:verb is:urdh is:pl2
SFX I4 0 r ë po:verb is:urdh is:sg2
SFX I4 0 re ë po:verb is:urdh is:sg2
SFX I4 0 ri ë po:verb is:urdh is:sg2
SFX I4 0 rja ë po:verb is:urdh is:sg2
SFX I4 0 rma ë po:verb is:urdh is:sg2
SFX I4 0 rmë ë po:verb is:urdh is:sg2
SFX I4 0 rna ë po:verb is:urdh is:sg2
SFX I4 0 ru ë po:verb is:urdh is:sg2
SFX I4 0 reni ë po:verb is:urdh is:pl2
SFX I4 0 rini ë po:verb is:urdh is:pl2
SFX I4 0 rjani ë po:verb is:urdh is:pl2
SFX I4 0 rmani ë po:verb is:urdh is:pl2
SFX I4 0 rmëni ë po:verb is:urdh is:pl2
SFX I4 0 rnani ë po:verb is:urdh is:pl2
SFX I4 0 runi ë po:verb is:urdh is:pl2
SFX I4 edh idh edh po:verb is:urdh is:sg2
SFX I4 edh idhe edh po:verb is:urdh is:sg2
SFX I4 edh idhi edh po:verb is:urdh is:sg2
SFX I4 edh idhma edh po:verb is:urdh is:sg2
SFX I4 edh idhmë edh po:verb is:urdh is:sg2
SFX I4 edh idhna edh po:verb is:urdh is:sg2
SFX I4 edh idhu edh po:verb is:urdh is:sg2
SFX I4 edh idheni edh po:verb is:urdh is:pl2
SFX I4 edh idhini edh po:verb is:urdh is:pl2
SFX I4 edh idhjani edh po:verb is:urdh is:pl2
SFX I4 edh idhmani edh po:verb is:urdh is:pl2
SFX I4 edh idhmëni edh po:verb is:urdh is:pl2
SFX I4 edh idhnani edh po:verb is:urdh is:pl2
SFX I4 edh idhuni edh po:verb is:urdh is:pl2
SFX I4 edh idhni edh po:verb is:urdh is:pl2
SFX I4 j 0 j po:verb is:urdh is:sg2
SFX I4 em ni em po:verb is:urdh is:pl2
SFX I4 s 0 [^y][ae]s po:verb is:urdh is:sg2
SFX I4 s ni [^y][ae]s po:verb is:urdh is:pl2
SFX I4 s tja yes po:verb is:urdh is:sg2
SFX I4 s tma yes po:verb is:urdh is:sg2
SFX I4 s tmë yes po:verb is:urdh is:sg2
SFX I4 s tna yes po:verb is:urdh is:sg2
SFX I4 s tu yes po:verb is:urdh is:sg2
SFX I4 s tini yes po:verb is:urdh is:pl2
SFX I4 s tjani yes po:verb is:urdh is:pl2
SFX I4 s tmani yes po:verb is:urdh is:pl2
SFX I4 s tmëni yes po:verb is:urdh is:pl2
SFX I4 s tnani yes po:verb is:urdh is:pl2
SFX I4 s tuni yes po:verb is:urdh is:pl2
SFX I4 s tni yes po:verb is:urdh is:pl2

SFX I5 Y 14
SFX I5 em u em po:verb is:urdh is:sg2
SFX I5 em uni em po:verb is:urdh is:pl2
SFX I5 as 0 bas po:verb is:urdh is:sg2
SFX I5 as ni bas po:verb is:urdh is:pl2
SFX I5 j hu [aeëiouy]j po:verb is:urdh is:sg2
SFX I5 0 u [aeëiouy]j po:verb is:urdh is:sg2
SFX I5 j ma [aeëiouy]j po:verb is:urdh is:sg2
SFX I5 j më [aeëiouy]j po:verb is:urdh is:sg2
SFX I5 j na [aeëiouy]j po:verb is:urdh is:sg2
SFX I5 j huni [aeëiouy]j po:verb is:urdh is:pl2
SFX I5 0 uni [aeëiouy]j po:verb is:urdh is:pl2
SFX I5 j mani [aeëiouy]j po:verb is:urdh is:pl2
SFX I5 j mëni [aeëiouy]j po:verb is:urdh is:pl2
SFX I5 j nani [aeëiouy]j po:verb is:urdh is:pl2

# EMRAT FEM.

SFX I6 Y 68
SFX I6 a në [ei]a po:noun is:sg is:fem
SFX I6 a së [ei]a po:noun is:sg is:fem
SFX I6 ado ëndo ado po:noun is:sg is:fem
SFX I6 ado ësdo ado po:noun is:sg is:fem
SFX I6 adhe ëdha adhe po:noun is:pl is:fem
SFX I6 adhe ëdhash adhe po:noun is:pl is:fem
SFX I6 adhe ëdhatë adhe po:noun is:pl is:fem
SFX I6 adhe ëdhave adhe po:noun is:pl is:fem
SFX I6 arrë erre arrë po:noun is:pl is:fem
SFX I6 arrë erresh arrë po:noun is:pl is:fem
SFX I6 arrë erret arrë po:noun is:pl is:fem
SFX I6 arrë erreve arrë po:noun is:pl is:fem
SFX I6 atë et atë po:noun is:pl is:fem
SFX I6 atë etësh atë po:noun is:pl is:fem
SFX I6 atë etët atë po:noun is:pl is:fem
SFX I6 atë etëve atë po:noun is:pl is:fem
SFX I6 e ash lle po:noun is:sg is:fem
SFX I6 e atë lle po:noun is:sg is:fem
SFX I6 e ave lle po:noun is:sg is:fem
SFX I6 eqe ëqija eqe po:noun is:pl is:fem
SFX I6 eqe ëqijash eqe po:noun is:pl is:fem
SFX I6 eqe ëqijat eqe po:noun is:pl is:fem
SFX I6 eqe ëqijave eqe po:noun is:pl is:fem
SFX I6 erë yer erë po:noun is:pl is:fem
SFX I6 erë yersh erë po:noun is:pl is:fem
SFX I6 erë yert erë po:noun is:pl is:fem
SFX I6 erë yerve erë po:noun is:pl is:fem
SFX I6 ël la ël po:noun is:pl is:fem
SFX I6 ël lash ël po:noun is:pl is:fem
SFX I6 ël lat ël po:noun is:pl is:fem
SFX I6 ël lave ël po:noun is:pl is:fem
SFX I6 ëll lla ëll po:noun is:pl is:fem
SFX I6 ëll llash ëll po:noun is:pl is:fem
SFX I6 ëll llat ëll po:noun is:pl is:fem
SFX I6 ëll llave ëll po:noun is:pl is:fem
SFX I6 ëll lle ëll po:noun is:sg is:fem
SFX I6 ëm mash iazëm po:noun is:pl is:fem
SFX I6 ëm mat iazëm po:noun is:pl is:fem
SFX I6 ëm mave iazëm po:noun is:pl is:fem
SFX I6 ëm mesh kazëm po:noun is:pl is:fem
SFX I6 ëm met kazëm po:noun is:pl is:fem
SFX I6 ëm meve kazëm po:noun is:pl is:fem
SFX I6 ëm mesh [çghklqst]ëm po:noun is:pl is:fem
SFX I6 ëm met [çghklqst]ëm po:noun is:pl is:fem
SFX I6 ëm meve [çghklqst]ëm po:noun is:pl is:fem
SFX I6 ën na ën po:noun is:pl is:fem
SFX I6 ën nash ën po:noun is:sg is:fem
SFX I6 ën nat ën po:noun is:sg is:fem
SFX I6 ën nave ën po:noun is:sg is:fem
SFX I6 ën ne ën po:noun is:sg is:fem
SFX I6 ër ra ër po:noun is:pl is:fem
SFX I6 ër rash ër po:noun is:pl is:fem
SFX I6 ër rat ër po:noun is:pl is:fem
SFX I6 ër rave ër po:noun is:pl is:fem
SFX I6 ërr rra ërr po:noun is:pl is:fem
SFX I6 ërr rrash ërr po:noun is:pl is:fem
SFX I6 ërr rrat ërr po:noun is:pl is:fem
SFX I6 ërr rrave ërr po:noun is:pl is:fem
SFX I6 ë en më po:noun is:sg is:fem
SFX I6 ë es më po:noun is:sg is:fem
SFX I6 orë uar orë po:noun is:pl is:fem
SFX I6 orë uarsh orë po:noun is:pl is:fem
SFX I6 orë uart orë po:noun is:pl is:fem
SFX I6 orë uarve orë po:noun is:pl is:fem
SFX I6 ua a ua po:noun is:pl is:fem
SFX I6 ua ash ua po:noun is:pl is:fem
SFX I6 ua atë ua po:noun is:pl is:fem
SFX I6 ua ave ua po:noun is:pl is:fem

SFX I7 Y 26
SFX I7 0 ja [ey] po:noun is:pl is:fem
SFX I7 0 jave [ey] po:noun is:pl is:fem
SFX I7 ë ash ë po:noun is:pl is:fem
SFX I7 ë at ë po:noun is:pl is:fem
SFX I7 ë ave ë po:noun is:pl is:fem
SFX I7 ël la ël po:noun is:sg is:fem
SFX I7 ël le ël po:noun is:sg is:fem
SFX I7 ël lën ël po:noun is:sg is:fem
SFX I7 ël lës ël po:noun is:sg is:fem
SFX I7 ëll lla ëll po:noun is:sg is:fem
SFX I7 ëll llën ëll po:noun is:sg is:fem
SFX I7 ëll llës ëll po:noun is:sg is:fem
SFX I7 ëm ma ëm po:noun is:sg is:fem
SFX I7 ëm me ëm po:noun is:sg is:fem
SFX I7 ëm mën ëm po:noun is:sg is:fem
SFX I7 ëm mës ëm po:noun is:sg is:fem
SFX I7 ën na ën po:noun is:sg is:fem
SFX I7 ën nën ën po:noun is:sg is:fem
SFX I7 ën nës ën po:noun is:sg is:fem
SFX I7 ër ra ër po:noun is:sg is:fem
SFX I7 ër rën ër po:noun is:sg is:fem
SFX I7 ër rës ër po:noun is:sg is:fem
SFX I7 ërr rra ërr po:noun is:sg is:fem
SFX I7 ërr rre ërr po:noun is:sg is:fem
SFX I7 ërr rrën ërr po:noun is:sg is:fem
SFX I7 ërr rrës ërr po:noun is:sg is:fem

SFX I8 Y 18
SFX I8 0 jash [rv]e po:noun is:pl is:fem
SFX I8 0 jat [rv]e po:noun is:pl is:fem
SFX I8 0 jave [rv]e po:noun is:pl is:fem
SFX I8 ë e ë po:noun is:pl is:fem
SFX I8 ë eje ë po:noun is:sg is:fem
SFX I8 ë esh ë po:noun is:pl is:fem
SFX I8 ë et ë po:noun is:pl is:fem
SFX I8 ë eve ë po:noun is:pl is:fem
SFX I8 ël lesh ël po:noun is:sg is:fem
SFX I8 ël let ël po:noun is:sg is:fem
SFX I8 ël leve ël po:noun is:sg is:fem
SFX I8 ëm me ëm po:noun is:sg is:fem
SFX I8 ëm men ëm po:noun is:sg is:fem
SFX I8 ëm mes ëm po:noun is:sg is:fem
SFX I8 ëm mja ëm po:noun is:sg is:fem
SFX I8 n s en po:noun is:sg is:fem
SFX I8 t ve at po:noun is:pl is:fem
SFX I8 tdo vedo do po:noun is:pl is:fem

SFX I9 Y 6
SFX I9 0 at [^aeëi] po:noun is:pl is:fem
SFX I9 0 ave [^aeëi] po:noun is:pl is:fem
SFX I9 0 ra [aeëi] po:noun is:pl is:fem
SFX I9 0 rash [aeëi] po:noun is:pl is:fem
SFX I9 0 rat [aeëi] po:noun is:pl is:fem
SFX I9 0 rave [aeëi] po:noun is:pl is:fem

SFX J1 Y 3
SFX J1 0 a [^aë] po:noun is:pl is:fem
SFX J1 a ës a po:noun is:sg is:fem
SFX J1 ë e ë po:noun is:sg is:fem

SFX J2 Y 2
SFX J2 0 a [^aeëou] po:noun is:sg is:fem
SFX J2 0 s [aeëou] po:noun is:sg is:fem

SFX J3 Y 2
SFX J3 0 ash [^e] po:noun is:pl is:fem
SFX J3 e a e po:noun is:sg is:fem

SFX J4 Y 2
SFX J4 0 e [^aeëo] po:noun is:sg is:fem
SFX J4 0 t [aeëo] po:noun is:pl is:fem

SFX J5 Y 2
SFX J5 0 ën [^aeëou] po:noun is:sg is:fem
SFX J5 0 n [aeëou] po:noun is:sg is:fem

SFX J6 Y 3
SFX J6 0 ës [^aeëiouy] po:noun is:sg is:fem
SFX J6 0 në [aeëiouy] po:noun is:sg is:fem
SFX J6 0 së [aeëiouy] po:noun is:sg is:fem

SFX J7 Y 3
SFX J7 a ën a po:noun is:sg is:fem
SFX J7 e ja e po:noun is:sg is:fem
SFX J7 ë a ë po:noun is:pl is:fem

SFX J8 Y 3
SFX J8 e ia e po:noun is:sg is:fem
SFX J8 ër re ër po:noun is:sg is:fem
SFX J8 ë a ë po:noun is:sg is:fem

SFX J9 Y 1
SFX J9 0 ja [aceëimotuy] po:noun is:sg is:fem

SFX K1 Y 1
SFX K1 0 je [aeëiouy] po:noun is:sg is:fem

SFX K2 Y 1
SFX K2 0 sh [adeëinouy] po:noun is:pl is:fem

SFX K3 Y 1
SFX K3 0 të [adeëinouy] po:noun is:pl is:fem

SFX K4 Y 1
SFX K4 0 ve [adeëinouy] po:noun is:pl is:fem

SFX K5 Y 3
SFX K5 0 -a . po:noun is:sg is:fem
SFX K5 0 -ën . po:noun is:sg is:fem
SFX K5 0 -ës . po:noun is:sg is:fem

SFX K6 Y 2
SFX K6 0 -në . po:noun is:sg is:fem
SFX K6 0 -së . po:noun is:sg is:fem

SFX K7 Y 2
SFX K7 0 -ja . po:noun is:sg is:fem
SFX K7 0 -je . po:noun is:sg is:fem

SFX K8 Y 2
SFX K8 0 -n . po:noun is:sg is:fem
SFX K8 0 -s . po:noun is:sg is:fem

SFX K9 Y 3
SFX K9 0 -sh . po:noun is:pl is:fem
SFX K9 0 -të . po:noun is:pl is:fem
SFX K9 0 -ve . po:noun is:pl is:fem

SFX L1 Y 210
SFX L1 e-lodër eje-lodër e-lodër po:noun is:sg is:fem
SFX L1 e-lodër en-lodër e-lodër po:noun is:sg is:fem
SFX L1 e-lodër es-lodër e-lodër po:noun is:sg is:fem
SFX L1 e-lodër esh-lodër e-lodër po:noun is:pl is:fem
SFX L1 e-lodër et-lodër e-lodër po:noun is:pl is:fem
SFX L1 e-lodër eve-lodër e-lodër po:noun is:pl is:fem
SFX L1 e-lodër ja-lodër e-lodër po:noun is:sg is:fem
SFX L1 e-lugë eje-lugë e-lugë po:noun is:sg is:fem
SFX L1 e-lugë en-lugë e-lugë po:noun is:sg is:fem
SFX L1 e-lugë es-lugë e-lugë po:noun is:sg is:fem
SFX L1 e-lugë esh-lugë e-lugë po:noun is:pl is:fem
SFX L1 e-lugë et-lugë e-lugë po:noun is:pl is:fem
SFX L1 e-lugë eve-lugë e-lugë po:noun is:pl is:fem
SFX L1 e-lugë ja-lugë e-lugë po:noun is:sg is:fem
SFX L1 e-shegë eje-shegë e-shegë po:noun is:sg is:fem
SFX L1 e-shegë en-shegë e-shegë po:noun is:sg is:fem
SFX L1 e-shegë es-shegë e-shegë po:noun is:sg is:fem
SFX L1 e-shegë esh-shegë e-shegë po:noun is:pl is:fem
SFX L1 e-shegë et-shegë e-shegë po:noun is:pl is:fem
SFX L1 e-shegë eve-shegë e-shegë po:noun is:pl is:fem
SFX L1 e-shegë ja-shegë e-shegë po:noun is:sg is:fem
SFX L1 e-shkollë a-shkollë e-shkollë po:noun is:sg is:fem
SFX L1 e-shkollë eje-shkollë e-shkollë po:noun is:sg is:fem
SFX L1 e-shkollë en-shkollë e-shkollë po:noun is:sg is:fem
SFX L1 e-shkollë es-shkollë e-shkollë po:noun is:sg is:fem
SFX L1 e-shkollë esh-shkollë e-shkollë po:noun is:pl is:fem
SFX L1 e-shkollë et-shkollë e-shkollë po:noun is:pl is:fem
SFX L1 e-shkollë eve-shkollë e-shkollë po:noun is:pl is:fem
SFX L1 ë-bazë a-bazë ë-bazë po:noun is:sg is:fem
SFX L1 ë-bazë a-bazë ë-bazë po:noun is:pl is:fem
SFX L1 ë-bazë ash-bazë ë-bazë po:noun is:pl is:fem
SFX L1 ë-bazë at-bazë ë-bazë po:noun is:pl is:fem
SFX L1 ë-bazë ave-bazë ë-bazë po:noun is:pl is:fem
SFX L1 ë-bazë e-bazë ë-bazë po:noun is:sg is:fem
SFX L1 ë-bazë ën-bazë ë-bazë po:noun is:sg is:fem
SFX L1 ë-bazë ës-bazë ë-bazë po:noun is:sg is:fem
SFX L1 ë-bombë a-bombë ë-bombë po:noun is:sg is:fem
SFX L1 ë-bombë a-bombë ë-bombë po:noun is:pl is:fem
SFX L1 ë-bombë ash-bombë ë-bombë po:noun is:pl is:fem
SFX L1 ë-bombë at-bombë ë-bombë po:noun is:pl is:fem
SFX L1 ë-bombë ave-bombë ë-bombë po:noun is:pl is:fem
SFX L1 ë-bombë e-bombë ë-bombë po:noun is:sg is:fem
SFX L1 ë-bombë ën-bombë ë-bombë po:noun is:sg is:fem
SFX L1 ë-bombë ës-bombë ë-bombë po:noun is:sg is:fem
SFX L1 ë-bunker a-bunker ë-bunker po:noun is:sg is:fem
SFX L1 ë-bunker a-bunker ë-bunker po:noun is:pl is:fem
SFX L1 ë-bunker ash-bunker ë-bunker po:noun is:pl is:fem
SFX L1 ë-bunker at-bunker ë-bunker po:noun is:pl is:fem
SFX L1 ë-bunker ave-bunker ë-bunker po:noun is:pl is:fem
SFX L1 ë-bunker e-bunker ë-bunker po:noun is:sg is:fem
SFX L1 ë-bunker ën-bunker ë-bunker po:noun is:sg is:fem
SFX L1 ë-bunker ës-bunker ë-bunker po:noun is:sg is:fem
SFX L1 ë-furçë a-furçë ë-furçë po:noun is:sg is:fem
SFX L1 ë-furçë e-furçë ë-furçë po:noun is:sg is:fem
SFX L1 ë-furçë ën-furçë ë-furçë po:noun is:sg is:fem
SFX L1 ë-furçë ës-furçë ë-furçë po:noun is:sg is:fem
SFX L1 ë-furçë a-furçë ë-furçë po:noun is:pl is:fem
SFX L1 ë-furçë ash-furçë ë-furçë po:noun is:pl is:fem
SFX L1 ë-furçë at-furçë ë-furçë po:noun is:pl is:fem
SFX L1 ë-furçë ave-furçë ë-furçë po:noun is:pl is:fem
SFX L1 ë-grackë a-grackë ë-grackë po:noun is:sg is:fem
SFX L1 ë-grackë a-grackë ë-grackë po:noun is:pl is:fem
SFX L1 ë-grackë ash-grackë ë-grackë po:noun is:pl is:fem
SFX L1 ë-grackë at-grackë ë-grackë po:noun is:pl is:fem
SFX L1 ë-grackë ave-grackë ë-grackë po:noun is:pl is:fem
SFX L1 ë-grackë e-grackë ë-grackë po:noun is:sg is:fem
SFX L1 ë-grackë ën-grackë ë-grackë po:noun is:sg is:fem
SFX L1 ë-grackë ës-grackë ë-grackë po:noun is:sg is:fem
SFX L1 ë-gur a-gur ë-gur po:noun is:sg is:fem
SFX L1 ë-gur a-gur ë-gur po:noun is:pl is:fem
SFX L1 ë-gur e-gur ë-gur po:noun is:sg is:fem
SFX L1 ë-gur ën-gur ë-gur po:noun is:sg is:fem
SFX L1 ë-gur ës-gur ë-gur po:noun is:sg is:fem
SFX L1 ë-gur ash-gur ë-gur po:noun is:pl is:fem
SFX L1 ë-gur at-gur ë-gur po:noun is:pl is:fem
SFX L1 ë-gur ave-gur ë-gur po:noun is:pl is:fem
SFX L1 ë-kabinet a-kabinet ë-kabinet po:noun is:sg is:fem
SFX L1 ë-kabinet a-kabinet ë-kabinet po:noun is:pl is:fem
SFX L1 ë-kabinet ash-kabinet ë-kabinet po:noun is:pl is:fem
SFX L1 ë-kabinet at-kabinet ë-kabinet po:noun is:pl is:fem
SFX L1 ë-kabinet ave-kabinet ë-kabinet po:noun is:pl is:fem
SFX L1 ë-kabinet e-kabinet ë-kabinet po:noun is:sg is:fem
SFX L1 ë-kabinet ën-kabinet ë-kabinet po:noun is:sg is:fem
SFX L1 ë-kabinet ës-kabinet ë-kabinet po:noun is:sg is:fem
SFX L1 ë-kurth a-kurth ë-kurth po:noun is:sg is:fem
SFX L1 ë-kurth a-kurth ë-kurth po:noun is:pl is:fem
SFX L1 ë-kurth ash-kurth ë-kurth po:noun is:pl is:fem
SFX L1 ë-kurth at-kurth ë-kurth po:noun is:pl is:fem
SFX L1 ë-kurth ave-kurth ë-kurth po:noun is:pl is:fem
SFX L1 ë-kurth e-kurth ë-kurth po:noun is:sg is:fem
SFX L1 ë-kurth ën-kurth ë-kurth po:noun is:sg is:fem
SFX L1 ë-kurth ës-kurth ë-kurth po:noun is:sg is:fem
SFX L1 ë-mëmë a-mëmë ë-mëmë po:noun is:sg is:fem
SFX L1 ë-mëmë a-mëmë ë-mëmë po:noun is:pl is:fem
SFX L1 ë-mëmë ash-mëmë ë-mëmë po:noun is:pl is:fem
SFX L1 ë-mëmë at-mëmë ë-mëmë po:noun is:pl is:fem
SFX L1 ë-mëmë ave-mëmë ë-mëmë po:noun is:pl is:fem
SFX L1 ë-mëmë e-mëmë ë-mëmë po:noun is:sg is:fem
SFX L1 ë-mëmë ën-mëmë ë-mëmë po:noun is:sg is:fem
SFX L1 ë-mëmë ës-mëmë ë-mëmë po:noun is:sg is:fem
SFX L1 ë-muze a-muze ë-muze po:noun is:sg is:fem
SFX L1 ë-muze a-muze ë-muze po:noun is:pl is:fem
SFX L1 ë-muze ash-muze ë-muze po:noun is:pl is:fem
SFX L1 ë-muze at-muze ë-muze po:noun is:pl is:fem
SFX L1 ë-muze ave-muze ë-muze po:noun is:pl is:fem
SFX L1 ë-muze e-muze ë-muze po:noun is:sg is:fem
SFX L1 ë-muze ën-muze ë-muze po:noun is:sg is:fem
SFX L1 ë-muze ës-muze ë-muze po:noun is:sg is:fem
SFX L1 ë-njeri a-njeri ë-njeri po:noun is:sg is:fem
SFX L1 ë-njeri e-njeri ë-njeri po:noun is:sg is:fem
SFX L1 ë-njeri ën-njeri ë-njeri po:noun is:sg is:fem
SFX L1 ë-njeri ës-njeri ë-njeri po:noun is:sg is:fem
SFX L1 ë-njeri ësh-njeri ë-njeri po:noun is:pl is:fem
SFX L1 ë-njeri ët-njeri ë-njeri po:noun is:pl is:fem
SFX L1 ë-njeri ëve-njeri ë-njeri po:noun is:pl is:fem
SFX L1 ë-rrufe a-rrufe ë-rrufe po:noun is:sg is:fem
SFX L1 ë-rrufe e-rrufe ë-rrufe po:noun is:sg is:fem
SFX L1 ë-rrufe ën-rrufe ë-rrufe po:noun is:sg is:fem
SFX L1 ë-rrufe ës-rrufe ë-rrufe po:noun is:sg is:fem
SFX L1 ë-rrufe ëra-rrufe ë-rrufe po:noun is:pl is:fem
SFX L1 ë-rrufe ërash-rrufe ë-rrufe po:noun is:pl is:fem
SFX L1 ë-rrufe ërat-rrufe ë-rrufe po:noun is:pl is:fem
SFX L1 ë-rrufe ërave-rrufe ë-rrufe po:noun is:pl is:fem
SFX L1 ë-sharrë a-sharrë ë-sharrë po:noun is:sg is:fem
SFX L1 ë-sharrë a-sharrë ë-sharrë po:noun is:pl is:fem
SFX L1 ë-sharrë ash-sharrë ë-sharrë po:noun is:pl is:fem
SFX L1 ë-sharrë at-sharrë ë-sharrë po:noun is:pl is:fem
SFX L1 ë-sharrë ave-sharrë ë-sharrë po:noun is:pl is:fem
SFX L1 ë-sharrë e-sharrë ë-sharrë po:noun is:sg is:fem
SFX L1 ë-sharrë ën-sharrë ë-sharrë po:noun is:sg is:fem
SFX L1 ë-sharrë ës-sharrë ë-sharrë po:noun is:sg is:fem
SFX L1 ë-shtëpi a-shtëpi ë-shtëpi po:noun is:sg is:fem
SFX L1 ë-shtëpi a-shtëpi ë-shtëpi po:noun is:pl is:fem
SFX L1 ë-shtëpi ash-shtëpi ë-shtëpi po:noun is:pl is:fem
SFX L1 ë-shtëpi at-shtëpi ë-shtëpi po:noun is:pl is:fem
SFX L1 ë-shtëpi ave-shtëpi ë-shtëpi po:noun is:pl is:fem
SFX L1 ë-shtëpi e-shtëpi ë-shtëpi po:noun is:sg is:fem
SFX L1 ë-shtëpi ën-shtëpi ë-shtëpi po:noun is:sg is:fem
SFX L1 ë-shtëpi ës-shtëpi ë-shtëpi po:noun is:sg is:fem
SFX L1 ë-titull a-titull ë-titull po:noun is:sg is:fem
SFX L1 ë-titull e-titull ë-titull po:noun is:sg is:fem
SFX L1 ë-titull ën-titull ë-titull po:noun is:sg is:fem
SFX L1 ë-titull ës-titull ë-titull po:noun is:sg is:fem
SFX L1 ë-titull ësh-titull ë-titull po:noun is:pl is:fem
SFX L1 ë-titull ët-titull ë-titull po:noun is:pl is:fem
SFX L1 ë-titull ëve-titull ë-titull po:noun is:pl is:fem
SFX L1 i-hije ia-hije i-hije po:noun is:sg is:fem
SFX L1 i-hije ie-hije i-hije po:noun is:sg is:fem
SFX L1 i-hije në-hije i-hije po:noun is:sg is:fem
SFX L1 i-hije së-hije i-hije po:noun is:sg is:fem
SFX L1 i-hije sh-hije i-hije po:noun is:pl is:fem
SFX L1 i-hije të-hije i-hije po:noun is:pl is:fem
SFX L1 i-hije ve-hije i-hije po:noun is:pl is:fem
SFX L1 i-muze ia-muze i-muze po:noun is:sg is:fem
SFX L1 i-muze ie-muze i-muze po:noun is:sg is:fem
SFX L1 i-muze në-muze i-muze po:noun is:sg is:fem
SFX L1 i-muze së-muze i-muze po:noun is:sg is:fem
SFX L1 i-muze sh-muze i-muze po:noun is:pl is:fem
SFX L1 i-muze të-muze i-muze po:noun is:pl is:fem
SFX L1 i-muze ve-muze i-muze po:noun is:pl is:fem
SFX L1 i-shtet ia-shtet i-shtet po:noun is:sg is:fem
SFX L1 i-shtet ie-shtet i-shtet po:noun is:sg is:fem
SFX L1 i-shtet në-shtet i-shtet po:noun is:sg is:fem
SFX L1 i-shtet së-shtet i-shtet po:noun is:sg is:fem
SFX L1 i-shtet sh-shtet i-shtet po:noun is:pl is:fem
SFX L1 i-shtet të-shtet i-shtet po:noun is:pl is:fem
SFX L1 i-shtet ve-shtet i-shtet po:noun is:pl is:fem
SFX L1 kë-lodër ka-lodër kë-lodër po:noun is:sg is:fem
SFX L1 kë-lodër ke-lodër kë-lodër po:noun is:sg is:fem
SFX L1 kë-lodër kën-lodër kë-lodër po:noun is:sg is:fem
SFX L1 kë-lodër kës-lodër kë-lodër po:noun is:sg is:fem
SFX L1 kë-lodër kësh-lodër kë-lodër po:noun is:pl is:fem
SFX L1 kë-lodër kët-lodër kë-lodër po:noun is:pl is:fem
SFX L1 kë-lodër këve-lodër kë-lodër po:noun is:pl is:fem
SFX L1 në-lodër na-lodër në-lodër po:noun is:sg is:fem
SFX L1 në-lodër na-lodër në-lodër po:noun is:pl is:fem
SFX L1 në-lodër nash-lodër në-lodër po:noun is:pl is:fem
SFX L1 në-lodër nat-lodër në-lodër po:noun is:pl is:fem
SFX L1 në-lodër nave-lodër në-lodër po:noun is:pl is:fem
SFX L1 në-lodër ne-lodër në-lodër po:noun is:sg is:fem
SFX L1 në-lodër nën-lodër në-lodër po:noun is:sg is:fem
SFX L1 në-lodër nës-lodër në-lodër po:noun is:sg is:fem
SFX L1 t-kështjellë ti-kështjellë t-kështjellë po:noun is:sg is:fem
SFX L1 t-kështjellë tin-kështjellë t-kështjellë po:noun is:sg is:fem
SFX L1 t-kështjellë tit-kështjellë t-kështjellë po:noun is:sg is:fem
SFX L1 t-kështjellë te-kështjellë t-kështjellë po:noun is:pl is:fem
SFX L1 t-kështjellë tesh-kështjellë t-kështjellë po:noun is:pl is:fem
SFX L1 t-kështjellë tet-kështjellë t-kështjellë po:noun is:pl is:fem
SFX L1 t-kështjellë teve-kështjellë t-kështjellë po:noun is:pl is:fem
SFX L1 t-port ti-port t-port po:noun is:sg is:fem
SFX L1 t-port tin-port t-port po:noun is:sg is:fem
SFX L1 t-port tit-port t-port po:noun is:sg is:fem
SFX L1 t-port te-port t-port po:noun is:pl is:fem
SFX L1 t-port tesh-port t-port po:noun is:pl is:fem
SFX L1 t-port tet-port t-port po:noun is:pl is:fem
SFX L1 t-port teve-port t-port po:noun is:pl is:fem
SFX L1 t-satelit ti-satelit t-satelit po:noun is:sg is:fem
SFX L1 t-satelit tin-satelit t-satelit po:noun is:sg is:fem
SFX L1 t-satelit tit-satelit t-satelit po:noun is:sg is:fem
SFX L1 t-satelit te-satelit t-satelit po:noun is:pl is:fem
SFX L1 t-satelit tesh-satelit t-satelit po:noun is:pl is:fem
SFX L1 t-satelit tet-satelit t-satelit po:noun is:pl is:fem
SFX L1 t-satelit teve-satelit t-satelit po:noun is:pl is:fem
SFX L1 t-skelë ti-skelë t-skelë po:noun is:sg is:fem
SFX L1 t-skelë tin-skelë t-skelë po:noun is:sg is:fem
SFX L1 t-skelë tit-skelë t-skelë po:noun is:sg is:fem
SFX L1 t-skelë te-skelë t-skelë po:noun is:pl is:fem
SFX L1 t-skelë tesh-skelë t-skelë po:noun is:pl is:fem
SFX L1 t-skelë tet-skelë t-skelë po:noun is:pl is:fem
SFX L1 t-skelë teve-skelë t-skelë po:noun is:pl is:fem

# EMRAT MASH.

SFX L2 Y 148
SFX L2 aç eçë aç po:noun is:pl is:mas
SFX L2 aç eçësh aç po:noun is:pl is:mas
SFX L2 aç eçët aç po:noun is:pl is:mas
SFX L2 aç eçëve aç po:noun is:pl is:mas
SFX L2 adh ëdhenj adh po:noun is:pl is:mas
SFX L2 adh ëdhenjsh adh po:noun is:pl is:mas
SFX L2 adh ëdhenjtë adh po:noun is:pl is:mas
SFX L2 adh ëdhenjve adh po:noun is:pl is:mas
SFX L2 ah eh ah po:noun is:pl is:mas
SFX L2 ah ehsh ah po:noun is:pl is:mas
SFX L2 ah ehtë ah po:noun is:pl is:mas
SFX L2 ah ehve ah po:noun is:pl is:mas
SFX L2 ak eq ak po:noun is:pl is:mas
SFX L2 ak eqsh ak po:noun is:pl is:mas
SFX L2 ak eqtë ak po:noun is:pl is:mas
SFX L2 ak eqve ak po:noun is:pl is:mas
SFX L2 al enj al po:noun is:pl is:mas
SFX L2 al enjsh al po:noun is:pl is:mas
SFX L2 al enjtë al po:noun is:pl is:mas
SFX L2 al enjve al po:noun is:pl is:mas
SFX L2 alosh elmosha osh po:noun is:pl is:mas
SFX L2 alosh elmoshash osh po:noun is:pl is:mas
SFX L2 alosh elmoshat osh po:noun is:pl is:mas
SFX L2 alosh elmoshave osh po:noun is:pl is:mas
SFX L2 an enj an po:noun is:pl is:mas
SFX L2 an enjsh an po:noun is:pl is:mas
SFX L2 an enjtë an po:noun is:pl is:mas
SFX L2 an enjve an po:noun is:pl is:mas
SFX L2 ap ep ap po:noun is:pl is:mas
SFX L2 ap epsh ap po:noun is:pl is:mas
SFX L2 ap eptë ap po:noun is:pl is:mas
SFX L2 ap epve ap po:noun is:pl is:mas
SFX L2 ardh jerdhe ardh po:noun is:pl is:mas
SFX L2 ardh jerdhesh ardh po:noun is:pl is:mas
SFX L2 ardh jerdhet ardh po:noun is:pl is:mas
SFX L2 ardh jerdheve ardh po:noun is:pl is:mas
SFX L2 argër ërgënj gër po:noun is:pl is:mas
SFX L2 argër ërgënjsh gër po:noun is:pl is:mas
SFX L2 argër ërgënjtë gër po:noun is:pl is:mas
SFX L2 argër ërgënjve gër po:noun is:pl is:mas
SFX L2 ash esh ash po:noun is:pl is:mas
SFX L2 ash eshësh ash po:noun is:pl is:mas
SFX L2 ash eshtë ash po:noun is:pl is:mas
SFX L2 ash eshve ash po:noun is:pl is:mas
SFX L2 ashkull eshkuj ull po:noun is:pl is:mas
SFX L2 ashkull eshkujsh ull po:noun is:pl is:mas
SFX L2 ashkull eshkujt ull po:noun is:pl is:mas
SFX L2 ashkull eshkujve ull po:noun is:pl is:mas
SFX L2 at etër at po:noun is:pl is:mas
SFX L2 at etërish at po:noun is:pl is:mas
SFX L2 at etërit at po:noun is:pl is:mas
SFX L2 at etërve at po:noun is:pl is:mas
SFX L2 av evër av po:noun is:pl is:mas
SFX L2 av evërish av po:noun is:pl is:mas
SFX L2 av evërit av po:noun is:pl is:mas
SFX L2 av evërve av po:noun is:pl is:mas
SFX L2 b pinj b po:noun is:pl is:mas
SFX L2 b pinjsh b po:noun is:pl is:mas
SFX L2 b pinjtë b po:noun is:pl is:mas
SFX L2 b pinjve b po:noun is:pl is:mas
SFX L2 eg igje eg po:noun is:pl is:mas
SFX L2 eg igjesh eg po:noun is:pl is:mas
SFX L2 eg igjet eg po:noun is:pl is:mas
SFX L2 eg igjeve eg po:noun is:pl is:mas
SFX L2 ek iqe ek po:noun is:pl is:mas
SFX L2 ek iqesh ek po:noun is:pl is:mas
SFX L2 ek iqet ek po:noun is:pl is:mas
SFX L2 ek iqeve ek po:noun is:pl is:mas
SFX L2 ell j ell po:noun is:pl is:mas
SFX L2 ell jsh ell po:noun is:pl is:mas
SFX L2 ell jt ell po:noun is:pl is:mas
SFX L2 ell jve ell po:noun is:pl is:mas
SFX L2 ep apë ep po:noun is:pl is:mas
SFX L2 ep apësh ep po:noun is:pl is:mas
SFX L2 ep apët ep po:noun is:pl is:mas
SFX L2 ep apëve ep po:noun is:pl is:mas
SFX L2 eq ëqij eq po:noun is:pl is:mas
SFX L2 eq ëqijsh eq po:noun is:pl is:mas
SFX L2 eq ëqijtë eq po:noun is:pl is:mas
SFX L2 eq ëqijve eq po:noun is:pl is:mas
SFX L2 es asë es po:noun is:pl is:mas
SFX L2 es asësh es po:noun is:pl is:mas
SFX L2 es asët es po:noun is:pl is:mas
SFX L2 es asëve es po:noun is:pl is:mas
SFX L2 eth athë eth po:noun is:pl is:mas
SFX L2 eth athësh eth po:noun is:pl is:mas
SFX L2 eth athët eth po:noun is:pl is:mas
SFX L2 eth athëve eth po:noun is:pl is:mas
SFX L2 ë a ë po:noun is:pl is:mas
SFX L2 ë ash ë po:noun is:pl is:mas
SFX L2 ë at ë po:noun is:pl is:mas
SFX L2 ë ave ë po:noun is:pl is:mas
SFX L2 ël la ël po:noun is:pl is:mas
SFX L2 ël lash ël po:noun is:pl is:mas
SFX L2 ël lat ël po:noun is:pl is:mas
SFX L2 ël lave ël po:noun is:pl is:mas
SFX L2 ëll lla ëll po:noun is:pl is:mas
SFX L2 ëll llash ëll po:noun is:pl is:mas
SFX L2 ëll llat ëll po:noun is:pl is:mas
SFX L2 ëll llave ëll po:noun is:pl is:mas
SFX L2 ëm ma ëm po:noun is:pl is:mas
SFX L2 ëm mash ëm po:noun is:pl is:mas
SFX L2 ëm mat ëm po:noun is:pl is:mas
SFX L2 ëm mave ëm po:noun is:pl is:mas
SFX L2 ër ra kër po:noun is:sg is:mas
SFX L2 ër re kër po:noun is:sg is:mas
SFX L2 ër rën kër po:noun is:sg is:mas
SFX L2 ër rës kër po:noun is:sg is:mas
SFX L2 ërr rra ërr po:noun is:pl is:mas
SFX L2 ërr rrash ërr po:noun is:pl is:mas
SFX L2 ërr rrat ërr po:noun is:pl is:mas
SFX L2 ërr rrave ërr po:noun is:pl is:mas
SFX L2 ëv vij ëv po:noun is:pl is:mas
SFX L2 ëv vijsh ëv po:noun is:pl is:mas
SFX L2 ëv vijtë ëv po:noun is:pl is:mas
SFX L2 ëv vijve ëv po:noun is:pl is:mas
SFX L2 i ëz i po:noun is:pl is:mas
SFX L2 i ëzish i po:noun is:pl is:mas
SFX L2 i ëzit i po:noun is:pl is:mas
SFX L2 i ëzve i po:noun is:pl is:mas
SFX L2 it jet it po:noun is:pl is:mas
SFX L2 it jetësh it po:noun is:pl is:mas
SFX L2 it jetët it po:noun is:pl is:mas
SFX L2 it jetëve it po:noun is:pl is:mas
SFX L2 ja llarë ja po:noun is:pl is:mas
SFX L2 ja llarësh ja po:noun is:pl is:mas
SFX L2 ja llarët ja po:noun is:pl is:mas
SFX L2 ja llarëve ja po:noun is:pl is:mas
SFX L2 k qër jk po:noun is:pl is:mas
SFX L2 k qërish jk po:noun is:pl is:mas
SFX L2 k qërit jk po:noun is:pl is:mas
SFX L2 k qërve jk po:noun is:pl is:mas
SFX L2 ua enj ua po:noun is:pl is:mas
SFX L2 ua enjsh ua po:noun is:pl is:mas
SFX L2 ua enjtë ua po:noun is:pl is:mas
SFX L2 ua enjve ua po:noun is:pl is:mas
SFX L2 uall oje uall po:noun is:pl is:mas
SFX L2 uall ojesh uall po:noun is:pl is:mas
SFX L2 uall ojet uall po:noun is:pl is:mas
SFX L2 uall ojeve uall po:noun is:pl is:mas
SFX L2 ye erë ye po:noun is:pl is:mas
SFX L2 ye erësh ye po:noun is:pl is:mas
SFX L2 ye erët ye po:noun is:pl is:mas
SFX L2 ye erëve ye po:noun is:pl is:mas
SFX L2 yer erë yer po:noun is:pl is:mas
SFX L2 yer erësh yer po:noun is:pl is:mas
SFX L2 yer erët yer po:noun is:pl is:mas
SFX L2 yer erëve yer po:noun is:pl is:mas

SFX L3 Y 69
SFX L3 a ej na po:noun is:pl is:mas
SFX L3 a ejsh na po:noun is:pl is:mas
SFX L3 a ejtë na po:noun is:pl is:mas
SFX L3 a ejve na po:noun is:pl is:mas
SFX L3 a e qa po:noun is:pl is:mas
SFX L3 a esh qa po:noun is:pl is:mas
SFX L3 a etë qa po:noun is:pl is:mas
SFX L3 a eve qa po:noun is:pl is:mas
SFX L3 a ezër lla po:noun is:pl is:mas
SFX L3 a ezërish lla po:noun is:pl is:mas
SFX L3 a ezërit lla po:noun is:pl is:mas
SFX L3 a ezërve lla po:noun is:pl is:mas
SFX L3 a henj da po:noun is:pl is:mas
SFX L3 a henjsh da po:noun is:pl is:mas
SFX L3 a henjtë da po:noun is:pl is:mas
SFX L3 a henjve da po:noun is:pl is:mas
SFX L3 aç eç aç po:noun is:pl is:mas
SFX L3 aç eçsh aç po:noun is:pl is:mas
SFX L3 aç eçtë aç po:noun is:pl is:mas
SFX L3 aç eçve aç po:noun is:pl is:mas
SFX L3 ak eqe ak po:noun is:pl is:mas
SFX L3 ak eqesh ak po:noun is:pl is:mas
SFX L3 ak eqet ak po:noun is:pl is:mas
SFX L3 ak eqeve ak po:noun is:pl is:mas
SFX L3 alë em alë po:noun is:pl is:mas
SFX L3 alë ema alë po:noun is:pl is:mas
SFX L3 alë emsh alë po:noun is:pl is:mas
SFX L3 alë emtë alë po:noun is:pl is:mas
SFX L3 alë emve alë po:noun is:pl is:mas
SFX L3 all ej all po:noun is:pl is:mas
SFX L3 all ejsh all po:noun is:pl is:mas
SFX L3 all ejtë all po:noun is:pl is:mas
SFX L3 all ejve all po:noun is:pl is:mas
SFX L3 ap epe ap po:noun is:pl is:mas
SFX L3 ap epesh ap po:noun is:pl is:mas
SFX L3 ap epet ap po:noun is:pl is:mas
SFX L3 ap epeve ap po:noun is:pl is:mas
SFX L3 ël le ël po:noun is:pl is:mas
SFX L3 ël lesh ël po:noun is:pl is:mas
SFX L3 ël let ël po:noun is:pl is:mas
SFX L3 ël leve ël po:noun is:pl is:mas
SFX L3 ëll lle ëll po:noun is:pl is:mas
SFX L3 ëll llesh ëll po:noun is:pl is:mas
SFX L3 ëll llet ëll po:noun is:pl is:mas
SFX L3 ëll lleve ëll po:noun is:pl is:mas
SFX L3 ëm me ëm po:noun is:pl is:mas
SFX L3 ëm mesh ëm po:noun is:pl is:mas
SFX L3 ëm met ëm po:noun is:pl is:mas
SFX L3 ëm meve ëm po:noun is:pl is:mas
SFX L3 ën na ën po:noun is:sg is:mas
SFX L3 ën nash ën po:noun is:sg is:mas
SFX L3 ën nat ën po:noun is:sg is:mas
SFX L3 ën nave ën po:noun is:sg is:mas
SFX L3 ër inj ër po:noun is:pl is:mas
SFX L3 ër injsh ër po:noun is:pl is:mas
SFX L3 ër injtë ër po:noun is:pl is:mas
SFX L3 ër injve ër po:noun is:pl is:mas
SFX L3 ka qe ka po:noun is:pl is:mas
SFX L3 ka qesh ka po:noun is:pl is:mas
SFX L3 ka qetë ka po:noun is:pl is:mas
SFX L3 ka qeve ka po:noun is:pl is:mas
SFX L3 ua onj ua po:noun is:pl is:mas
SFX L3 ua onjsh ua po:noun is:pl is:mas
SFX L3 ua onjtë ua po:noun is:pl is:mas
SFX L3 ua onjve ua po:noun is:pl is:mas
SFX L3 yell ej yell po:noun is:pl is:mas
SFX L3 yell ejsh yell po:noun is:pl is:mas
SFX L3 yell ejtë yell po:noun is:pl is:mas
SFX L3 yell ejve yell po:noun is:pl is:mas

SFX L4 Y 33
SFX L4 0 j [aegin] po:noun is:pl is:mas
SFX L4 0 jve [aegin] po:noun is:pl is:mas
SFX L4 aç eçër aç po:noun is:pl is:mas
SFX L4 aç eçërish aç po:noun is:pl is:mas
SFX L4 aç eçërit aç po:noun is:pl is:mas
SFX L4 aç eçërve aç po:noun is:pl is:mas
SFX L4 alë uaj lë po:noun is:pl is:mas
SFX L4 alë uajsh lë po:noun is:pl is:mas
SFX L4 alë uajt lë po:noun is:pl is:mas
SFX L4 alë uajve lë po:noun is:pl is:mas
SFX L4 ëll lli ëll po:noun is:sg is:mas
SFX L4 ëll llin ëll po:noun is:sg is:mas
SFX L4 ëll llit ëll po:noun is:sg is:mas
SFX L4 ër re ër po:noun is:pl is:mas
SFX L4 ër resh ër po:noun is:pl is:mas
SFX L4 ër ret ër po:noun is:pl is:mas
SFX L4 ër reve ër po:noun is:pl is:mas
SFX L4 k qe k po:noun is:pl is:mas
SFX L4 k qesh k po:noun is:pl is:mas
SFX L4 k qet k po:noun is:pl is:mas
SFX L4 k qeve k po:noun is:pl is:mas
SFX L4 ogël egjël gël po:noun is:pl is:mas
SFX L4 ogël egjlish gël po:noun is:pl is:mas
SFX L4 ogël egjlit gël po:noun is:pl is:mas
SFX L4 ogël egjëlve gël po:noun is:pl is:mas
SFX L4 uall oj all po:noun is:pl is:mas
SFX L4 uall ojsh all po:noun is:pl is:mas
SFX L4 uall ojtë all po:noun is:pl is:mas
SFX L4 uall ojve all po:noun is:pl is:mas
SFX L4 yell eje ell po:noun is:pl is:mas
SFX L4 yell ejesh ell po:noun is:pl is:mas
SFX L4 yell ejet ell po:noun is:pl is:mas
SFX L4 yell ejeve ell po:noun is:pl is:mas

SFX L5 Y 36
SFX L5 ël li ël po:noun is:sg is:mas
SFX L5 ël lin ël po:noun is:sg is:mas
SFX L5 ël lit ël po:noun is:sg is:mas
SFX L5 ëm mish ëm po:noun is:pl is:mas
SFX L5 ëm mit ëm po:noun is:pl is:mas
SFX L5 ëm mëve ëm po:noun is:pl is:mas
SFX L5 ën ni ën po:noun is:sg is:mas
SFX L5 ën nin ën po:noun is:sg is:mas
SFX L5 ën nit ën po:noun is:sg is:mas
SFX L5 ër rash ër po:noun is:pl is:mas
SFX L5 ër rat ër po:noun is:pl is:mas
SFX L5 ër rave ër po:noun is:pl is:mas
SFX L5 ërr rri ërr po:noun is:sg is:mas
SFX L5 ërr rrin ërr po:noun is:sg is:mas
SFX L5 ërr rrit ërr po:noun is:sg is:mas
SFX L5 ëv vi ëv po:noun is:sg is:mas
SFX L5 ëv vin ëv po:noun is:sg is:mas
SFX L5 ëv vit ëv po:noun is:sg is:mas
SFX L5 i a hi po:noun is:pl is:mas
SFX L5 i at hi po:noun is:pl is:mas
SFX L5 i ave hi po:noun is:pl is:mas
SFX L5 j u ej po:noun is:sg is:mas
SFX L5 j un ej po:noun is:sg is:mas
SFX L5 j ut ej po:noun is:sg is:mas
SFX L5 ll j ll po:noun is:pl is:mas
SFX L5 ll jsh ll po:noun is:pl is:mas
SFX L5 ll jve ll po:noun is:pl is:mas
SFX L5 ua oi ua po:noun is:sg is:mas
SFX L5 ua oin ua po:noun is:sg is:mas
SFX L5 ua oit ua po:noun is:sg is:mas
SFX L5 ul li ul po:noun is:sg is:mas
SFX L5 ul lin ul po:noun is:sg is:mas
SFX L5 ul lit ul po:noun is:sg is:mas
SFX L5 ye eu ye po:noun is:sg is:mas
SFX L5 ye eun ye po:noun is:sg is:mas
SFX L5 ye eut ye po:noun is:sg is:mas

SFX L6 Y 25
SFX L6 a enj [lrt]a po:noun is:pl is:mas
SFX L6 a enjsh [lrt]a po:noun is:pl is:mas
SFX L6 a enjtë [lrt]a po:noun is:pl is:mas
SFX L6 a enjve [lrt]a po:noun is:pl is:mas
SFX L6 ë enj ë po:noun is:pl is:mas
SFX L6 ë enjsh ë po:noun is:pl is:mas
SFX L6 ë enjtë ë po:noun is:pl is:mas
SFX L6 ë enjve ë po:noun is:pl is:mas
SFX L6 ll je ll po:noun is:pl is:mas
SFX L6 ll jesh ll po:noun is:pl is:mas
SFX L6 ll jet ll po:noun is:pl is:mas
SFX L6 ll jeve ll po:noun is:pl is:mas
SFX L6 n j n po:noun is:pl is:mas
SFX L6 n jsh n po:noun is:pl is:mas
SFX L6 n jtë n po:noun is:pl is:mas
SFX L6 n jve n po:noun is:pl is:mas
SFX L6 r j r po:noun is:pl is:mas
SFX L6 r jsh r po:noun is:pl is:mas
SFX L6 r jtë ir po:noun is:pl is:mas
SFX L6 r jt ur po:noun is:pl is:mas
SFX L6 r jve r po:noun is:pl is:mas
SFX L6 ua oje ua po:noun is:pl is:mas
SFX L6 ua ojesh ua po:noun is:pl is:mas
SFX L6 ua ojet ua po:noun is:pl is:mas
SFX L6 ua ojeve ua po:noun is:pl is:mas

SFX L7 Y 14
SFX L7 ë allarë ë po:noun is:pl is:mas
SFX L7 ë allarësh ë po:noun is:pl is:mas
SFX L7 ë allarët ë po:noun is:pl is:mas
SFX L7 ë allarëve ë po:noun is:pl is:mas
SFX L7 ër urë ër po:noun is:pl is:mas
SFX L7 ër urësh ër po:noun is:pl is:mas
SFX L7 ër urët ër po:noun is:pl is:mas
SFX L7 ër urëve ër po:noun is:pl is:mas
SFX L7 i ët [lt]i po:noun is:pl is:mas
SFX L7 i ëve [lt]i po:noun is:pl is:mas
SFX L7 ua oj ua po:noun is:pl is:mas
SFX L7 ua ojsh ua po:noun is:pl is:mas
SFX L7 ua ojtë ua po:noun is:pl is:mas
SFX L7 ua ojve ua po:noun is:pl is:mas

SFX L8 Y 27
SFX L8 0 je [aeouy] po:noun is:sg is:mas
SFX L8 do ndo do po:noun is:pl is:mas
SFX L8 do tdo do po:noun is:pl is:mas
SFX L8 ë a ë po:noun is:sg is:mas
SFX L8 ë e ë po:noun is:sg is:mas
SFX L8 ëm mi ëm po:noun is:sg is:mas
SFX L8 ëm min ëm po:noun is:sg is:mas
SFX L8 ëm mit ëm po:noun is:sg is:mas
SFX L8 ër ro ër po:noun is:pl is:mas
SFX L8 ër rosh ër po:noun is:pl is:mas
SFX L8 ër rot ër po:noun is:pl is:mas
SFX L8 ër rove ër po:noun is:pl is:mas
SFX L8 ërr rrish ërr po:noun is:pl is:mas
SFX L8 ërr rrit ërr po:noun is:pl is:mas
SFX L8 i ez i po:noun is:pl is:mas
SFX L8 i eztë i po:noun is:pl is:mas
SFX L8 i ezve i po:noun is:pl is:mas
SFX L8 k q k po:noun is:pl is:mas
SFX L8 k qve k po:noun is:pl is:mas
SFX L8 l j [au]l po:noun is:pl is:mas
SFX L8 l jsh [au]l po:noun is:pl is:mas
SFX L8 l jve [au]l po:noun is:pl is:mas
SFX L8 uaj onin aj po:noun is:pl is:mas
SFX L8 uaj onit aj po:noun is:pl is:mas
SFX L8 uall olli all po:noun is:sg is:mas
SFX L8 uall ollin all po:noun is:sg is:mas
SFX L8 uall ollit all po:noun is:sg is:mas

SFX L9 Y 8
SFX L9 0 nin [aeiuy] po:noun is:sg is:mas
SFX L9 0 nit [aeiuy] po:noun is:sg is:mas
SFX L9 ë in ë po:noun is:sg is:mas
SFX L9 ë it ë po:noun is:sg is:mas
SFX L9 ër ri ër po:noun is:sg is:mas
SFX L9 ër rin ër po:noun is:sg is:mas
SFX L9 k qish k po:noun is:pl is:mas
SFX L9 k qit k po:noun is:pl is:mas

SFX M1 Y 7
SFX M1 e a e po:noun is:sg is:mas
SFX M1 ë i ë po:noun is:sg is:mas
SFX M1 ër ra ër po:noun is:pl is:mas
SFX M1 i ash i po:noun is:pl is:mas
SFX M1 in it in po:noun is:sg is:mas
SFX M1 ll jt ll po:noun is:pl is:mas
SFX M1 tdo vedo do po:noun is:pl is:mas

SFX M2 Y 9
SFX M2 e ja e po:noun is:sg is:mas
SFX M2 ër i tër po:noun is:sg is:mas
SFX M2 i ë i po:noun is:pl is:mas
SFX M2 i ësh i po:noun is:pl is:mas
SFX M2 k qsh k po:noun is:pl is:mas
SFX M2 k qtë k po:noun is:pl is:mas
SFX M2 l jtë al po:noun is:pl is:mas
SFX M2 l jt ul po:noun is:pl is:mas
SFX M2 ll jtë ll po:noun is:pl is:mas

SFX M3 Y 5
SFX M3 0 a [^aeiouy] po:noun is:pl is:mas
SFX M3 0 ash [^aeiouy] po:noun is:pl is:mas
SFX M3 0 at [^aeiouy] po:noun is:pl is:mas
SFX M3 0 ave [^aeiouy] po:noun is:pl is:mas
SFX M3 0 në [aeiouy] po:noun is:sg is:mas

SFX M4 Y 6
SFX M4 0 a i po:noun is:sg is:mas
SFX M4 0 ja [aeouy] po:noun is:sg is:mas
SFX M4 0 e [^aeiouy] po:noun is:pl is:mas
SFX M4 0 esh [^aeiouy] po:noun is:pl is:mas
SFX M4 0 et [^aeiouy] po:noun is:pl is:mas
SFX M4 0 eve [^aeiouy] po:noun is:pl is:mas

SFX M5 Y 126
SFX M5 0 enjëtë t po:num
SFX M5 0 enjëta t po:num is:fem
SFX M5 0 enjëtën t po:num is:fem
SFX M5 0 enjëtës t po:num is:fem
SFX M5 0 enjëti t po:num is:mas
SFX M5 0 enjëtin t po:num is:mas
SFX M5 0 enjëtit t po:num is:mas
SFX M5 0 edytë t po:num
SFX M5 0 edyta t po:num is:fem
SFX M5 0 edytën t po:num is:fem
SFX M5 0 edytës t po:num is:fem
SFX M5 0 edyti t po:num is:mas
SFX M5 0 edytin t po:num is:mas
SFX M5 0 edytit t po:num is:mas
SFX M5 0 etretë t po:num
SFX M5 0 etreta t po:num is:fem
SFX M5 0 etretën t po:num is:fem
SFX M5 0 etretës t po:num is:fem
SFX M5 0 etreti t po:num is:mas
SFX M5 0 etretin t po:num is:mas
SFX M5 0 etretit t po:num is:mas
SFX M5 0 ekatërt t po:num
SFX M5 0 ekatërta t po:num is:fem
SFX M5 0 ekatërtën t po:num is:fem
SFX M5 0 ekatërtës t po:num is:fem
SFX M5 0 ekatërti t po:num is:mas
SFX M5 0 ekatërtin t po:num is:mas
SFX M5 0 ekatërtit t po:num is:mas
SFX M5 0 epestë t po:num
SFX M5 0 epesta t po:num is:fem
SFX M5 0 epestën t po:num is:fem
SFX M5 0 epestës t po:num is:fem
SFX M5 0 epesti t po:num is:mas
SFX M5 0 epestin t po:num is:mas
SFX M5 0 epestit t po:num is:mas
SFX M5 0 egjashtë t po:num
SFX M5 0 egjashta t po:num is:fem
SFX M5 0 egjashtën t po:num is:fem
SFX M5 0 egjashtës t po:num is:fem
SFX M5 0 egjashti t po:num is:mas
SFX M5 0 egjashtin t po:num is:mas
SFX M5 0 egjashtit t po:num is:mas
SFX M5 0 eshtatë t po:num
SFX M5 0 eshtata t po:num is:fem
SFX M5 0 eshtatën t po:num is:fem
SFX M5 0 eshtatës t po:num is:fem
SFX M5 0 eshtati t po:num is:mas
SFX M5 0 eshtatin t po:num is:mas
SFX M5 0 eshtatit t po:num is:mas
SFX M5 0 etetë t po:num
SFX M5 0 eteta t po:num is:fem
SFX M5 0 etetën t po:num is:fem
SFX M5 0 etetës t po:num is:fem
SFX M5 0 eteti t po:num is:mas
SFX M5 0 etetin t po:num is:mas
SFX M5 0 etetit t po:num is:mas
SFX M5 0 enëntë t po:num
SFX M5 0 enënta t po:num is:fem
SFX M5 0 enëntën t po:num is:fem
SFX M5 0 enëntës t po:num is:fem
SFX M5 0 enënti t po:num is:mas
SFX M5 0 enëntin t po:num is:mas
SFX M5 0 enëntit t po:num is:mas
SFX M5 ë enjëtë ë po:num
SFX M5 ë enjëta ë po:num is:fem
SFX M5 ë enjëtën ë po:num is:fem
SFX M5 ë enjëtës ë po:num is:fem
SFX M5 ë enjëti ë po:num is:mas
SFX M5 ë enjëtin ë po:num is:mas
SFX M5 ë enjëtit ë po:num is:mas
SFX M5 ë edytë ë po:num
SFX M5 ë edyta ë po:num is:fem
SFX M5 ë edytën ë po:num is:fem
SFX M5 ë edytës ë po:num is:fem
SFX M5 ë edyti ë po:num is:mas
SFX M5 ë edytin ë po:num is:mas
SFX M5 ë edytit ë po:num is:mas
SFX M5 ë etretë ë po:num
SFX M5 ë etreta ë po:num is:fem
SFX M5 ë etretën ë po:num is:fem
SFX M5 ë etretës ë po:num is:fem
SFX M5 ë etreti ë po:num is:mas
SFX M5 ë etretin ë po:num is:mas
SFX M5 ë etretit ë po:num is:mas
SFX M5 ë ekatërt ë po:num
SFX M5 ë ekatërta ë po:num is:fem
SFX M5 ë ekatërtën ë po:num is:fem
SFX M5 ë ekatërtës ë po:num is:fem
SFX M5 ë ekatërti ë po:num is:mas
SFX M5 ë ekatërtin ë po:num is:mas
SFX M5 ë ekatërtit ë po:num is:mas
SFX M5 ë epestë ë po:num
SFX M5 ë epesta ë po:num is:fem
SFX M5 ë epestën ë po:num is:fem
SFX M5 ë epestës ë po:num is:fem
SFX M5 ë epesti ë po:num is:mas
SFX M5 ë epestin ë po:num is:mas
SFX M5 ë epestit ë po:num is:mas
SFX M5 ë egjashtë ë po:num
SFX M5 ë egjashta ë po:num is:fem
SFX M5 ë egjashtën ë po:num is:fem
SFX M5 ë egjashtës ë po:num is:fem
SFX M5 ë egjashti ë po:num is:mas
SFX M5 ë egjashtin ë po:num is:mas
SFX M5 ë egjashtit ë po:num is:mas
SFX M5 ë eshtatë ë po:num
SFX M5 ë eshtata ë po:num is:fem
SFX M5 ë eshtatën ë po:num is:fem
SFX M5 ë eshtatës ë po:num is:fem
SFX M5 ë eshtati ë po:num is:mas
SFX M5 ë eshtatin ë po:num is:mas
SFX M5 ë eshtatit ë po:num is:mas
SFX M5 ë etetë ë po:num
SFX M5 ë eteta ë po:num is:fem
SFX M5 ë etetën ë po:num is:fem
SFX M5 ë etetës ë po:num is:fem
SFX M5 ë eteti ë po:num is:mas
SFX M5 ë etetin ë po:num is:mas
SFX M5 ë etetit ë po:num is:mas
SFX M5 ë enëntë ë po:num
SFX M5 ë enënta ë po:num is:fem
SFX M5 ë enëntën ë po:num is:fem
SFX M5 ë enëntës ë po:num is:fem
SFX M5 ë enënti ë po:num is:mas
SFX M5 ë enëntin ë po:num is:mas
SFX M5 ë enëntit ë po:num is:mas

SFX M6 Y 3
SFX M6 0 e i po:noun is:sg is:mas
SFX M6 0 ish [çhlmrst] po:noun is:pl is:mas
SFX M6 0 sh [aeëbjnquyz] po:noun is:pl is:mas

SFX M7 Y 13
SFX M7 0 enj ush po:noun is:pl is:mas
SFX M7 0 enjsh ush po:noun is:pl is:mas
SFX M7 0 enjtë ush po:noun is:pl is:mas
SFX M7 0 enjve ush po:noun is:pl is:mas
SFX M7 0 ërinj [fho]t po:noun is:pl is:mas
SFX M7 0 ërinjsh [fho]t po:noun is:pl is:mas
SFX M7 0 ërinjtë [fho]t po:noun is:pl is:mas
SFX M7 0 ërinjve [fho]t po:noun is:pl is:mas
SFX M7 0 rë [aeiu] po:noun is:pl is:mas
SFX M7 0 rësh [aeiu] po:noun is:pl is:mas
SFX M7 0 rët [aeiu] po:noun is:pl is:mas
SFX M7 0 rëve [aeiu] po:noun is:pl is:mas
SFX M7 ër rit ër po:noun is:sg is:mas

SFX M8 Y 2
SFX M8 0 ë [^aiuy] po:noun is:pl is:mas
SFX M8 0 së [aiuy] po:noun is:sg is:mas

SFX M9 Y 7
SFX M9 0 ër [^aeëiuy] po:noun is:pl is:mas
SFX M9 0 ërish [^aeëiuy] po:noun is:pl is:mas
SFX M9 0 ërit [^aeëiuy] po:noun is:pl is:mas
SFX M9 0 ërve [^aeëiuy] po:noun is:pl is:mas
SFX M9 0 ri [aeëiuy] po:noun is:sg is:mas
SFX M9 0 rin [aeëiuy] po:noun is:sg is:mas
SFX M9 0 rit [aeëiuy] po:noun is:sg is:mas

SFX N1 Y 20
SFX N1 0 ëra ar po:noun is:pl is:mas
SFX N1 0 ërash ar po:noun is:pl is:mas
SFX N1 0 ërat ar po:noun is:pl is:mas
SFX N1 0 ërave ar po:noun is:pl is:mas
SFX N1 0 lerë [hij] po:noun is:pl is:mas
SFX N1 0 lerësh [hij] po:noun is:pl is:mas
SFX N1 0 lerët [hij] po:noun is:pl is:mas
SFX N1 0 lerëve [hij] po:noun is:pl is:mas
SFX N1 0 llarë [at] po:noun is:pl is:mas
SFX N1 0 llarësh [at] po:noun is:pl is:mas
SFX N1 0 llarët [at] po:noun is:pl is:mas
SFX N1 0 llarëve [at] po:noun is:pl is:mas
SFX N1 0 je g po:noun is:pl is:mas
SFX N1 0 jesh g po:noun is:pl is:mas
SFX N1 0 jet g po:noun is:pl is:mas
SFX N1 0 jeve g po:noun is:pl is:mas
SFX N1 0 një u po:noun is:pl is:mas
SFX N1 0 njësh u po:noun is:pl is:mas
SFX N1 0 njët u po:noun is:pl is:mas
SFX N1 0 njëve u po:noun is:pl is:mas

SFX N2 Y 6
SFX N2 0 ësh [^aeëiou] po:noun is:pl is:mas
SFX N2 0 ët [^aeëiou] po:noun is:pl is:mas
SFX N2 0 ëve [^aeëiou] po:noun is:pl is:mas
SFX N2 0 njsh [aeëiou] po:noun is:pl is:mas
SFX N2 0 njtë [aeëiou] po:noun is:pl is:mas
SFX N2 0 njve [aeëiou] po:noun is:pl is:mas

SFX N3 Y 1
SFX N3 0 i [abcçdfhjlmnopqrstuvxz] po:noun is:sg is:mas

SFX N4 Y 2
SFX N4 0 in [abcçdëfhjlmnopqrstuvxz] po:noun is:sg is:mas
SFX N4 0 it [abcçdëfhjlmnopqrstuvxz] po:noun is:sg is:mas

SFX N5 Y 2
SFX N5 0 it [^aeëijo] po:noun is:pl is:mas
SFX N5 0 t [aeëijo] po:noun is:pl is:mas

SFX N6 Y 6
SFX N6 0 jish g po:noun is:pl is:mas
SFX N6 0 jit g po:noun is:pl is:mas
SFX N6 0 s [oeë] po:noun is:sg is:mas
SFX N6 0 t [iju] po:noun is:sg is:mas
SFX N6 ël lish ël po:noun is:pl is:mas
SFX N6 ël lit ël po:noun is:pl is:mas

SFX N7 Y 4
SFX N7 0 jsh [aegin] po:noun is:pl is:mas
SFX N7 0 jtë [aegin] po:noun is:pl is:mas
SFX N7 ër rish ër po:noun is:pl is:mas
SFX N7 ër rit ër po:noun is:pl is:mas

SFX N8 Y 1
SFX N8 0 n [aeëijou] po:noun is:sg is:mas

SFX N9 Y 1
SFX N9 0 ni [aeëiouy] po:noun is:sg is:mas

SFX O1 Y 1
SFX O1 0 nj [aeëiou] po:noun is:pl is:mas

SFX O2 Y 1
SFX O2 0 të [abdeijnqzuy] po:noun is:pl is:mas

SFX O3 Y 3
SFX O3 0 u [aeghik] po:noun is:sg is:mas
SFX O3 0 un [aeghik] po:noun is:sg is:mas
SFX O3 0 ut [aeghik] po:noun is:sg is:mas

SFX O4 Y 1
SFX O4 0 ve [abçdeëhijlmnoqrstuyz] po:noun is:pl is:mas

SFX O5 Y 8
SFX O5 0 inj [bpr] po:noun is:pl is:mas
SFX O5 0 injsh [bpr] po:noun is:pl is:mas
SFX O5 0 injtë [bpr] po:noun is:pl is:mas
SFX O5 0 injve [bpr] po:noun is:pl is:mas
SFX O5 0 ra [^bpr] po:noun is:pl is:mas
SFX O5 0 rash [^bpr] po:noun is:pl is:mas
SFX O5 0 rat [^bpr] po:noun is:pl is:mas
SFX O5 0 rave [^bpr] po:noun is:pl is:mas

SFX O6 Y 4
SFX O6 0 na [iry] po:noun is:pl is:mas
SFX O6 0 nash [iry] po:noun is:pl is:mas
SFX O6 0 nat [iry] po:noun is:pl is:mas
SFX O6 0 nave [iry] po:noun is:pl is:mas

SFX O7 Y 4
SFX O7 0 re [ëit] po:noun is:pl is:mas
SFX O7 0 resh [ëit] po:noun is:pl is:mas
SFX O7 0 ret [ëit] po:noun is:pl is:mas
SFX O7 0 reve [ëit] po:noun is:pl is:mas

SFX O8 Y 4
SFX O8 0 -e . po:noun is:pl is:mas
SFX O8 0 -esh . po:noun is:pl is:mas
SFX O8 0 -et . po:noun is:pl is:mas
SFX O8 0 -eve . po:noun is:pl is:mas

SFX O9 Y 4
SFX O9 0 -ë . po:noun is:pl is:mas
SFX O9 0 -ësh . po:noun is:pl is:mas
SFX O9 0 -ët . po:noun is:pl is:mas
SFX O9 0 -ëve . po:noun is:pl is:mas

SFX P1 Y 3
SFX P1 0 -i . po:noun is:sg is:mas
SFX P1 0 -in . po:noun is:sg is:mas
SFX P1 0 -it . po:noun is:sg is:mas

SFX P2 Y 2
SFX P2 0 -n . po:noun is:sg is:mas
SFX P2 0 -t . po:noun is:sg is:mas

SFX P3 Y 3
SFX P3 0 -u . po:noun is:sg is:mas
SFX P3 0 -un . po:noun is:sg is:mas
SFX P3 0 -ut . po:noun is:sg is:mas

SFX P4 Y 482
SFX P4 alë-fuqi uaj-fuqi alë-fuqi po:noun is:pl is:mas
SFX P4 alë-orë uaj-orë alë-orë po:noun is:pl is:mas
SFX P4 b-tel bi-tel b-tel po:noun is:sg is:mas
SFX P4 b-tel bin-tel b-tel po:noun is:sg is:mas
SFX P4 b-tel bit-tel b-tel po:noun is:sg is:mas
SFX P4 b-tel ba-tel b-tel po:noun is:pl is:mas
SFX P4 b-tel bash-tel b-tel po:noun is:pl is:mas
SFX P4 b-tel bat-tel b-tel po:noun is:pl is:mas
SFX P4 b-tel bave-tel b-tel po:noun is:pl is:mas
SFX P4 b-turjelë bi-turjelë b-turjelë po:noun is:sg is:mas
SFX P4 b-turjelë bin-turjelë b-turjelë po:noun is:sg is:mas
SFX P4 b-turjelë bit-turjelë b-turjelë po:noun is:sg is:mas
SFX P4 b-turjelë ba-turjelë b-turjelë po:noun is:pl is:mas
SFX P4 b-turjelë bash-turjelë b-turjelë po:noun is:pl is:mas
SFX P4 b-turjelë bat-turjelë b-turjelë po:noun is:pl is:mas
SFX P4 b-turjelë bave-turjelë b-turjelë po:noun is:pl is:mas
SFX P4 ç-cjap çi-cjap ç-cjap po:noun is:sg is:mas
SFX P4 ç-cjap çin-cjap ç-cjap po:noun is:sg is:mas
SFX P4 ç-cjap çit-cjap ç-cjap po:noun is:sg is:mas
SFX P4 ç-cjap ça-cjap ç-cjap po:noun is:pl is:mas
SFX P4 ç-cjap çash-cjap ç-cjap po:noun is:pl is:mas
SFX P4 ç-cjap çat-cjap ç-cjap po:noun is:pl is:mas
SFX P4 ç-cjap çave-cjap ç-cjap po:noun is:pl is:mas
SFX P4 d-mbi-Avon di-mbi-Avon d-mbi-Avon po:noun is:sg is:mas
SFX P4 d-mbi-Avon din-mbi-Avon d-mbi-Avon po:noun is:sg is:mas
SFX P4 d-mbi-Avon dit-mbi-Avon d-mbi-Avon po:noun is:sg is:mas
SFX P4 i-acid iu-acid i-acid po:noun is:sg is:mas
SFX P4 i-acid iun-acid i-acid po:noun is:sg is:mas
SFX P4 i-acid iut-acid i-acid po:noun is:sg is:mas
SFX P4 i-acid ra-acid i-acid po:noun is:pl is:mas
SFX P4 i-acid rash-acid i-acid po:noun is:pl is:mas
SFX P4 i-acid rat-acid i-acid po:noun is:pl is:mas
SFX P4 i-acid rave-acid i-acid po:noun is:pl is:mas
SFX P4 i-bombë iu-bombë i-bombë po:noun is:sg is:mas
SFX P4 i-bombë iun-bombë i-bombë po:noun is:sg is:mas
SFX P4 i-bombë iut-bombë i-bombë po:noun is:sg is:mas
SFX P4 i-bombë ëz-bombë i-bombë po:noun is:pl is:mas
SFX P4 i-bombë ëzish-bombë i-bombë po:noun is:pl is:mas
SFX P4 i-bombë ëzit-bombë i-bombë po:noun is:pl is:mas
SFX P4 i-bombë ëzve-bombë i-bombë po:noun is:pl is:mas
SFX P4 it-dritë jet-dritë it-dritë po:noun is:pl is:mas
SFX P4 k-akrep ku-akrep k-akrep po:noun is:sg is:mas
SFX P4 k-akrep kun-akrep k-akrep po:noun is:sg is:mas
SFX P4 k-akrep kut-akrep k-akrep po:noun is:sg is:mas
SFX P4 k-akrep q-akrep k-akrep po:noun is:pl is:mas
SFX P4 k-akrep qish-akrep k-akrep po:noun is:pl is:mas
SFX P4 k-akrep qit-akrep k-akrep po:noun is:pl is:mas
SFX P4 k-akrep qve-akrep k-akrep po:noun is:pl is:mas
SFX P4 k-bishtvel ku-bishtvel k-bishtvel po:noun is:sg is:mas
SFX P4 k-bishtvel kun-bishtvel k-bishtvel po:noun is:sg is:mas
SFX P4 k-bishtvel kut-bishtvel k-bishtvel po:noun is:sg is:mas
SFX P4 k-bishtvel q-bishtvel k-bishtvel po:noun is:pl is:mas
SFX P4 k-bishtvel qish-bishtvel k-bishtvel po:noun is:pl is:mas
SFX P4 k-bishtvel qit-bishtvel k-bishtvel po:noun is:pl is:mas
SFX P4 k-bishtvel qve-bishtvel k-bishtvel po:noun is:pl is:mas
SFX P4 k-çekan ku-çekan k-çekan po:noun is:sg is:mas
SFX P4 k-çekan kun-çekan k-çekan po:noun is:sg is:mas
SFX P4 k-çekan kut-çekan k-çekan po:noun is:sg is:mas
SFX P4 k-çekan q-çekan k-çekan po:noun is:pl is:mas
SFX P4 k-çekan qish-çekan k-çekan po:noun is:pl is:mas
SFX P4 k-çekan qit-çekan k-çekan po:noun is:pl is:mas
SFX P4 k-çekan qve-çekan k-çekan po:noun is:pl is:mas
SFX P4 k-çekiç ku-çekiç k-çekiç po:noun is:sg is:mas
SFX P4 k-çekiç kun-çekiç k-çekiç po:noun is:sg is:mas
SFX P4 k-çekiç kut-çekiç k-çekiç po:noun is:sg is:mas
SFX P4 k-çekiç q-çekiç k-çekiç po:noun is:pl is:mas
SFX P4 k-çekiç qish-çekiç k-çekiç po:noun is:pl is:mas
SFX P4 k-çekiç qit-çekiç k-çekiç po:noun is:pl is:mas
SFX P4 k-çekiç qve-çekiç k-çekiç po:noun is:pl is:mas
SFX P4 k-çibuk ku-çibuk k-çibuk po:noun is:sg is:mas
SFX P4 k-çibuk kun-çibuk k-çibuk po:noun is:sg is:mas
SFX P4 k-çibuk kut-çibuk k-çibuk po:noun is:sg is:mas
SFX P4 k-çibuk q-çibuk k-çibuk po:noun is:pl is:mas
SFX P4 k-çibuk qish-çibuk k-çibuk po:noun is:pl is:mas
SFX P4 k-çibuk qit-çibuk k-çibuk po:noun is:pl is:mas
SFX P4 k-çibuk qve-çibuk k-çibuk po:noun is:pl is:mas
SFX P4 k-derr ku-derr k-derr po:noun is:sg is:mas
SFX P4 k-derr q-derr k-derr po:noun is:pl is:mas
SFX P4 k-dhelpër ku-dhelpër k-dhelpër po:noun is:sg is:mas
SFX P4 k-dhelpër kun-dhelpër k-dhelpër po:noun is:sg is:mas
SFX P4 k-dhelpër kut-dhelpër k-dhelpër po:noun is:sg is:mas
SFX P4 k-dhelpër q-dhelpër k-dhelpër po:noun is:pl is:mas
SFX P4 k-dhelpër qish-dhelpër k-dhelpër po:noun is:pl is:mas
SFX P4 k-dhelpër qit-dhelpër k-dhelpër po:noun is:pl is:mas
SFX P4 k-dhelpër qve-dhelpër k-dhelpër po:noun is:pl is:mas
SFX P4 k-fik ku-fik k-fik po:noun is:sg is:mas
SFX P4 k-fik kun-fik k-fik po:noun is:sg is:mas
SFX P4 k-fik kut-fik k-fik po:noun is:sg is:mas
SFX P4 k-fik q-fik k-fik po:noun is:pl is:mas
SFX P4 k-fik qish-fik k-fik po:noun is:pl is:mas
SFX P4 k-fik qit-fik k-fik po:noun is:pl is:mas
SFX P4 k-fik qve-fik k-fik po:noun is:pl is:mas
SFX P4 k-flutur ku-flutur k-flutur po:noun is:sg is:mas
SFX P4 k-flutur kun-flutur k-flutur po:noun is:sg is:mas
SFX P4 k-flutur kut-flutur k-flutur po:noun is:sg is:mas
SFX P4 k-flutur q-flutur k-flutur po:noun is:pl is:mas
SFX P4 k-flutur qish-flutur k-flutur po:noun is:pl is:mas
SFX P4 k-flutur qit-flutur k-flutur po:noun is:pl is:mas
SFX P4 k-flutur qve-flutur k-flutur po:noun is:pl is:mas
SFX P4 k-gështenjë ku-gështenjë k-gështenjë po:noun is:sg is:mas
SFX P4 k-gështenjë kun-gështenjë k-gështenjë po:noun is:sg is:mas
SFX P4 k-gështenjë kut-gështenjë k-gështenjë po:noun is:sg is:mas
SFX P4 k-gështenjë q-gështenjë k-gështenjë po:noun is:pl is:mas
SFX P4 k-gështenjë qish-gështenjë k-gështenjë po:noun is:pl is:mas
SFX P4 k-gështenjë qit-gështenjë k-gështenjë po:noun is:pl is:mas
SFX P4 k-gështenjë qve-gështenjë k-gështenjë po:noun is:pl is:mas
SFX P4 k-glob ku-glob k-glob po:noun is:sg is:mas
SFX P4 k-glob kun-glob k-glob po:noun is:sg is:mas
SFX P4 k-glob kut-glob k-glob po:noun is:sg is:mas
SFX P4 k-glob q-glob k-glob po:noun is:pl is:mas
SFX P4 k-glob qish-glob k-glob po:noun is:pl is:mas
SFX P4 k-glob qit-glob k-glob po:noun is:pl is:mas
SFX P4 k-glob qve-glob k-glob po:noun is:pl is:mas
SFX P4 k-gjilpërë ku-gjilpërë k-gjilpërë po:noun is:sg is:mas
SFX P4 k-gjilpërë kun-gjilpërë k-gjilpërë po:noun is:sg is:mas
SFX P4 k-gjilpërë kut-gjilpërë k-gjilpërë po:noun is:sg is:mas
SFX P4 k-gjilpërë q-gjilpërë k-gjilpërë po:noun is:pl is:mas
SFX P4 k-gjilpërë qish-gjilpërë k-gjilpërë po:noun is:pl is:mas
SFX P4 k-gjilpërë qit-gjilpërë k-gjilpërë po:noun is:pl is:mas
SFX P4 k-gjilpërë qve-gjilpërë k-gjilpërë po:noun is:pl is:mas
SFX P4 k-gjinkallë ku-gjinkallë k-gjinkallë po:noun is:sg is:mas
SFX P4 k-gjinkallë kun-gjinkallë k-gjinkallë po:noun is:sg is:mas
SFX P4 k-gjinkallë kut-gjinkallë k-gjinkallë po:noun is:sg is:mas
SFX P4 k-gjinkallë q-gjinkallë k-gjinkallë po:noun is:pl is:mas
SFX P4 k-gjinkallë qish-gjinkallë k-gjinkallë po:noun is:pl is:mas
SFX P4 k-gjinkallë qit-gjinkallë k-gjinkallë po:noun is:pl is:mas
SFX P4 k-gjinkallë qve-gjinkallë k-gjinkallë po:noun is:pl is:mas
SFX P4 k-hardhucë ku-hardhucë k-hardhucë po:noun is:sg is:mas
SFX P4 k-hardhucë kun-hardhucë k-hardhucë po:noun is:sg is:mas
SFX P4 k-hardhucë kut-hardhucë k-hardhucë po:noun is:sg is:mas
SFX P4 k-hardhucë q-hardhucë k-hardhucë po:noun is:pl is:mas
SFX P4 k-hardhucë qish-hardhucë k-hardhucë po:noun is:pl is:mas
SFX P4 k-hardhucë qit-hardhucë k-hardhucë po:noun is:pl is:mas
SFX P4 k-hardhucë qve-hardhucë k-hardhucë po:noun is:pl is:mas
SFX P4 k-hënë ku-hënë k-hënë po:noun is:sg is:mas
SFX P4 k-hënë kun-hënë k-hënë po:noun is:sg is:mas
SFX P4 k-hënë kut-hënë k-hënë po:noun is:sg is:mas
SFX P4 k-hënë q-hënë k-hënë po:noun is:pl is:mas
SFX P4 k-hënë qish-hënë k-hënë po:noun is:pl is:mas
SFX P4 k-hënë qit-hënë k-hënë po:noun is:pl is:mas
SFX P4 k-hënë qve-hënë k-hënë po:noun is:pl is:mas
SFX P4 k-jatagan ku-jatagan k-jatagan po:noun is:sg is:mas
SFX P4 k-jatagan kun-jatagan k-jatagan po:noun is:sg is:mas
SFX P4 k-jatagan kut-jatagan k-jatagan po:noun is:sg is:mas
SFX P4 k-jatagan q-jatagan k-jatagan po:noun is:pl is:mas
SFX P4 k-jatagan qish-jatagan k-jatagan po:noun is:pl is:mas
SFX P4 k-jatagan qit-jatagan k-jatagan po:noun is:pl is:mas
SFX P4 k-jatagan qve-jatagan k-jatagan po:noun is:pl is:mas
SFX P4 k-kavall ku-kavall k-kavall po:noun is:sg is:mas
SFX P4 k-kavall kun-kavall k-kavall po:noun is:sg is:mas
SFX P4 k-kavall kut-kavall k-kavall po:noun is:sg is:mas
SFX P4 k-kavall q-kavall k-kavall po:noun is:pl is:mas
SFX P4 k-kavall qish-kavall k-kavall po:noun is:pl is:mas
SFX P4 k-kavall qit-kavall k-kavall po:noun is:pl is:mas
SFX P4 k-kavall qve-kavall k-kavall po:noun is:pl is:mas
SFX P4 k-kovaç ku-kovaç k-kovaç po:noun is:sg is:mas
SFX P4 k-kovaç kun-kovaç k-kovaç po:noun is:sg is:mas
SFX P4 k-kovaç kut-kovaç k-kovaç po:noun is:sg is:mas
SFX P4 k-kovaç q-kovaç k-kovaç po:noun is:pl is:mas
SFX P4 k-kovaç qish-kovaç k-kovaç po:noun is:pl is:mas
SFX P4 k-kovaç qit-kovaç k-kovaç po:noun is:pl is:mas
SFX P4 k-kovaç qve-kovaç k-kovaç po:noun is:pl is:mas
SFX P4 k-krehër ku-krehër k-krehër po:noun is:sg is:mas
SFX P4 k-krehër kun-krehër k-krehër po:noun is:sg is:mas
SFX P4 k-krehër kut-krehër k-krehër po:noun is:sg is:mas
SFX P4 k-krehër q-krehër k-krehër po:noun is:pl is:mas
SFX P4 k-krehër qish-krehër k-krehër po:noun is:pl is:mas
SFX P4 k-krehër qit-krehër k-krehër po:noun is:pl is:mas
SFX P4 k-krehër qve-krehër k-krehër po:noun is:pl is:mas
SFX P4 k-laraskë ku-laraskë k-laraskë po:noun is:sg is:mas
SFX P4 k-laraskë kun-laraskë k-laraskë po:noun is:sg is:mas
SFX P4 k-laraskë kut-laraskë k-laraskë po:noun is:sg is:mas
SFX P4 k-laraskë q-laraskë k-laraskë po:noun is:pl is:mas
SFX P4 k-laraskë qish-laraskë k-laraskë po:noun is:pl is:mas
SFX P4 k-laraskë qit-laraskë k-laraskë po:noun is:pl is:mas
SFX P4 k-laraskë qve-laraskë k-laraskë po:noun is:pl is:mas
SFX P4 k-lejlek ku-lejlek k-lejlek po:noun is:sg is:mas
SFX P4 k-lejlek kun-lejlek k-lejlek po:noun is:sg is:mas
SFX P4 k-lejlek kut-lejlek k-lejlek po:noun is:sg is:mas
SFX P4 k-lejlek q-lejlek k-lejlek po:noun is:pl is:mas
SFX P4 k-lejlek qish-lejlek k-lejlek po:noun is:pl is:mas
SFX P4 k-lejlek qit-lejlek k-lejlek po:noun is:pl is:mas
SFX P4 k-lejlek qve-lejlek k-lejlek po:noun is:pl is:mas
SFX P4 k-lodër ku-lodër k-lodër po:noun is:sg is:mas
SFX P4 k-lodër kun-lodër k-lodër po:noun is:sg is:mas
SFX P4 k-lodër kut-lodër k-lodër po:noun is:sg is:mas
SFX P4 k-lodër ke-lodër k-lodër po:noun is:pl is:mas
SFX P4 k-lodër kesh-lodër k-lodër po:noun is:pl is:mas
SFX P4 k-lodër ket-lodër k-lodër po:noun is:pl is:mas
SFX P4 k-lodër keve-lodër k-lodër po:noun is:pl is:mas
SFX P4 k-mbi-Amur ku-mbi-Amur k-mbi-Amur po:noun is:sg is:mas
SFX P4 k-mbi-Amur kun-mbi-Amur k-mbi-Amur po:noun is:sg is:mas
SFX P4 k-mbi-Amur kut-mbi-Amur k-mbi-Amur po:noun is:sg is:mas
SFX P4 k-pallua ku-pallua k-pallua po:noun is:sg is:mas
SFX P4 k-pallua kun-pallua k-pallua po:noun is:sg is:mas
SFX P4 k-pallua kut-pallua k-pallua po:noun is:sg is:mas
SFX P4 k-pallua q-pallua k-pallua po:noun is:pl is:mas
SFX P4 k-pallua qish-pallua k-pallua po:noun is:pl is:mas
SFX P4 k-pallua qit-pallua k-pallua po:noun is:pl is:mas
SFX P4 k-pallua qve-pallua k-pallua po:noun is:pl is:mas
SFX P4 k-papagall ku-papagall k-papagall po:noun is:sg is:mas
SFX P4 k-papagall kun-papagall k-papagall po:noun is:sg is:mas
SFX P4 k-papagall kut-papagall k-papagall po:noun is:sg is:mas
SFX P4 k-papagall q-papagall k-papagall po:noun is:pl is:mas
SFX P4 k-papagall qish-papagall k-papagall po:noun is:pl is:mas
SFX P4 k-papagall qit-papagall k-papagall po:noun is:pl is:mas
SFX P4 k-papagall qve-papagall k-papagall po:noun is:pl is:mas
SFX P4 k-pëllumb ku-pëllumb k-pëllumb po:noun is:sg is:mas
SFX P4 k-pëllumb kun-pëllumb k-pëllumb po:noun is:sg is:mas
SFX P4 k-pëllumb kut-pëllumb k-pëllumb po:noun is:sg is:mas
SFX P4 k-pëllumb q-pëllumb k-pëllumb po:noun is:pl is:mas
SFX P4 k-pëllumb qish-pëllumb k-pëllumb po:noun is:pl is:mas
SFX P4 k-pëllumb qit-pëllumb k-pëllumb po:noun is:pl is:mas
SFX P4 k-pëllumb qve-pëllumb k-pëllumb po:noun is:pl is:mas
SFX P4 k-pilot ku-pilot k-pilot po:noun is:sg is:mas
SFX P4 k-pilot kun-pilot k-pilot po:noun is:sg is:mas
SFX P4 k-pilot kut-pilot k-pilot po:noun is:sg is:mas
SFX P4 k-pilot q-pilot k-pilot po:noun is:pl is:mas
SFX P4 k-pilot qish-pilot k-pilot po:noun is:pl is:mas
SFX P4 k-pilot qit-pilot k-pilot po:noun is:pl is:mas
SFX P4 k-pilot qve-pilot k-pilot po:noun is:pl is:mas
SFX P4 k-pistoletë ku-pistoletë k-pistoletë po:noun is:sg is:mas
SFX P4 k-pistoletë kun-pistoletë k-pistoletë po:noun is:sg is:mas
SFX P4 k-pistoletë kut-pistoletë k-pistoletë po:noun is:sg is:mas
SFX P4 k-pistoletë kë-pistoletë k-pistoletë po:noun is:pl is:mas
SFX P4 k-pistoletë kësh-pistoletë k-pistoletë po:noun is:pl is:mas
SFX P4 k-pistoletë kët-pistoletë k-pistoletë po:noun is:pl is:mas
SFX P4 k-pistoletë këve-pistoletë k-pistoletë po:noun is:pl is:mas
SFX P4 k-sharrë ku-sharrë k-sharrë po:noun is:sg is:mas
SFX P4 k-sharrë kun-sharrë k-sharrë po:noun is:sg is:mas
SFX P4 k-sharrë kut-sharrë k-sharrë po:noun is:sg is:mas
SFX P4 k-sharrë q-sharrë k-sharrë po:noun is:pl is:mas
SFX P4 k-sharrë qish-sharrë k-sharrë po:noun is:pl is:mas
SFX P4 k-sharrë qit-sharrë k-sharrë po:noun is:pl is:mas
SFX P4 k-sharrë qve-sharrë k-sharrë po:noun is:pl is:mas
SFX P4 k-shigjetë ku-shigjetë k-shigjetë po:noun is:sg is:mas
SFX P4 k-shigjetë kun-shigjetë k-shigjetë po:noun is:sg is:mas
SFX P4 k-shigjetë kut-shigjetë k-shigjetë po:noun is:sg is:mas
SFX P4 k-shigjetë q-shigjetë k-shigjetë po:noun is:pl is:mas
SFX P4 k-shigjetë qish-shigjetë k-shigjetë po:noun is:pl is:mas
SFX P4 k-shigjetë qit-shigjetë k-shigjetë po:noun is:pl is:mas
SFX P4 k-shigjetë qve-shigjetë k-shigjetë po:noun is:pl is:mas
SFX P4 k-shirit ku-shirit k-shirit po:noun is:sg is:mas
SFX P4 k-shirit kun-shirit k-shirit po:noun is:sg is:mas
SFX P4 k-shirit kut-shirit k-shirit po:noun is:sg is:mas
SFX P4 k-shirit q-shirit k-shirit po:noun is:pl is:mas
SFX P4 k-shirit qish-shirit k-shirit po:noun is:pl is:mas
SFX P4 k-shirit qit-shirit k-shirit po:noun is:pl is:mas
SFX P4 k-shirit qve-shirit k-shirit po:noun is:pl is:mas
SFX P4 k-shpatë ku-shpatë k-shpatë po:noun is:sg is:mas
SFX P4 k-shpatë kun-shpatë k-shpatë po:noun is:sg is:mas
SFX P4 k-shpatë kut-shpatë k-shpatë po:noun is:sg is:mas
SFX P4 k-shpatë q-shpatë k-shpatë po:noun is:pl is:mas
SFX P4 k-shpatë qish-shpatë k-shpatë po:noun is:pl is:mas
SFX P4 k-shpatë qit-shpatë k-shpatë po:noun is:pl is:mas
SFX P4 k-shpatë qve-shpatë k-shpatë po:noun is:pl is:mas
SFX P4 k-trumpetë ku-trumpetë k-trumpetë po:noun is:sg is:mas
SFX P4 k-trumpetë kun-trumpetë k-trumpetë po:noun is:sg is:mas
SFX P4 k-trumpetë kut-trumpetë k-trumpetë po:noun is:sg is:mas
SFX P4 k-trumpetë q-trumpetë k-trumpetë po:noun is:pl is:mas
SFX P4 k-trumpetë qish-trumpetë k-trumpetë po:noun is:pl is:mas
SFX P4 k-trumpetë qit-trumpetë k-trumpetë po:noun is:pl is:mas
SFX P4 k-trumpetë qve-trumpetë k-trumpetë po:noun is:pl is:mas
SFX P4 k-tullë ku-tullë k-tullë po:noun is:sg is:mas
SFX P4 k-tullë kun-tullë k-tullë po:noun is:sg is:mas
SFX P4 k-tullë kut-tullë k-tullë po:noun is:sg is:mas
SFX P4 k-tullë q-tullë k-tullë po:noun is:pl is:mas
SFX P4 k-tullë qish-tullë k-tullë po:noun is:pl is:mas
SFX P4 k-tullë qit-tullë k-tullë po:noun is:pl is:mas
SFX P4 k-tullë qve-tullë k-tullë po:noun is:pl is:mas
SFX P4 l-kazino li-kazino l-kazino po:noun is:sg is:mas
SFX P4 l-kazino lin-kazino l-kazino po:noun is:sg is:mas
SFX P4 l-kazino lit-kazino l-kazino po:noun is:sg is:mas
SFX P4 l-kazino le-kazino l-kazino po:noun is:pl is:mas
SFX P4 l-kazino lesh-kazino l-kazino po:noun is:pl is:mas
SFX P4 l-kazino let-kazino l-kazino po:noun is:pl is:mas
SFX P4 l-kazino leve-kazino l-kazino po:noun is:pl is:mas
SFX P4 n-bar ni-bar n-bar po:noun is:sg is:mas
SFX P4 n-bar nin-bar n-bar po:noun is:sg is:mas
SFX P4 n-bar nit-bar n-bar po:noun is:sg is:mas
SFX P4 n-bar në-bar n-bar po:noun is:pl is:mas
SFX P4 n-bar nësh-bar n-bar po:noun is:pl is:mas
SFX P4 n-bar nët-bar n-bar po:noun is:pl is:mas
SFX P4 n-bar nëve-bar n-bar po:noun is:pl is:mas
SFX P4 n-buall ni-buall n-buall po:noun is:sg is:mas
SFX P4 n-buall nin-buall n-buall po:noun is:sg is:mas
SFX P4 n-buall nit-buall n-buall po:noun is:sg is:mas
SFX P4 n-buall në-buall n-buall po:noun is:pl is:mas
SFX P4 n-buall nësh-buall n-buall po:noun is:pl is:mas
SFX P4 n-buall nët-buall n-buall po:noun is:pl is:mas
SFX P4 n-buall nëve-buall n-buall po:noun is:pl is:mas
SFX P4 n-cisternë ni-cisternë n-cisternë po:noun is:sg is:mas
SFX P4 n-cisternë nin-cisternë n-cisternë po:noun is:sg is:mas
SFX P4 n-cisternë nit-cisternë n-cisternë po:noun is:sg is:mas
SFX P4 n-cisternë në-cisternë n-cisternë po:noun is:pl is:mas
SFX P4 n-cisternë nësh-cisternë n-cisternë po:noun is:pl is:mas
SFX P4 n-cisternë nët-cisternë n-cisternë po:noun is:pl is:mas
SFX P4 n-cisternë nëve-cisternë n-cisternë po:noun is:pl is:mas
SFX P4 n-derr ni-derr n-derr po:noun is:sg is:mas
SFX P4 n-derr nin-derr n-derr po:noun is:sg is:mas
SFX P4 n-derr nit-derr n-derr po:noun is:sg is:mas
SFX P4 n-derr në-derr n-derr po:noun is:pl is:mas
SFX P4 n-derr nësh-derr n-derr po:noun is:pl is:mas
SFX P4 n-derr nët-derr n-derr po:noun is:pl is:mas
SFX P4 n-derr nëve-derr n-derr po:noun is:pl is:mas
SFX P4 n-ditar ni-ditar n-ditar po:noun is:sg is:mas
SFX P4 n-ditar nin-ditar n-ditar po:noun is:sg is:mas
SFX P4 n-ditar nit-ditar n-ditar po:noun is:sg is:mas
SFX P4 n-ditar ne-ditar n-ditar po:noun is:pl is:mas
SFX P4 n-ditar nesh-ditar n-ditar po:noun is:pl is:mas
SFX P4 n-ditar net-ditar n-ditar po:noun is:pl is:mas
SFX P4 n-ditar neve-ditar n-ditar po:noun is:pl is:mas
SFX P4 n-dhelpër ni-dhelpër n-dhelpër po:noun is:sg is:mas
SFX P4 n-dhelpër nin-dhelpër n-dhelpër po:noun is:sg is:mas
SFX P4 n-dhelpër nit-dhelpër n-dhelpër po:noun is:sg is:mas
SFX P4 n-dhelpër në-dhelpër n-dhelpër po:noun is:pl is:mas
SFX P4 n-dhelpër nësh-dhelpër n-dhelpër po:noun is:pl is:mas
SFX P4 n-dhelpër nët-dhelpër n-dhelpër po:noun is:pl is:mas
SFX P4 n-dhelpër nëve-dhelpër n-dhelpër po:noun is:pl is:mas
SFX P4 n-epope ni-epope n-epope po:noun is:sg is:mas
SFX P4 n-epope nin-epope n-epope po:noun is:sg is:mas
SFX P4 n-epope nit-epope n-epope po:noun is:sg is:mas
SFX P4 n-epope ne-epope n-epope po:noun is:pl is:mas
SFX P4 n-epope nesh-epope n-epope po:noun is:pl is:mas
SFX P4 n-epope net-epope n-epope po:noun is:pl is:mas
SFX P4 n-epope neve-epope n-epope po:noun is:pl is:mas
SFX P4 n-gram ni-gram n-gram po:noun is:sg is:mas
SFX P4 n-gram nin-gram n-gram po:noun is:sg is:mas
SFX P4 n-gram nit-gram n-gram po:noun is:sg is:mas
SFX P4 n-gram ne-gram n-gram po:noun is:pl is:mas
SFX P4 n-gram nesh-gram n-gram po:noun is:pl is:mas
SFX P4 n-gram net-gram n-gram po:noun is:pl is:mas
SFX P4 n-gram neve-gram n-gram po:noun is:pl is:mas
SFX P4 n-lodër ni-lodër n-lodër po:noun is:sg is:mas
SFX P4 n-lodër nin-lodër n-lodër po:noun is:sg is:mas
SFX P4 n-lodër nit-lodër n-lodër po:noun is:sg is:mas
SFX P4 n-lodër në-lodër n-lodër po:noun is:pl is:mas
SFX P4 n-lodër nësh-lodër n-lodër po:noun is:pl is:mas
SFX P4 n-lodër nët-lodër n-lodër po:noun is:pl is:mas
SFX P4 n-lodër nëve-lodër n-lodër po:noun is:pl is:mas
SFX P4 n-predhë ni-predhë n-predhë po:noun is:sg is:mas
SFX P4 n-predhë nin-predhë n-predhë po:noun is:sg is:mas
SFX P4 n-predhë nit-predhë n-predhë po:noun is:sg is:mas
SFX P4 n-predhë në-predhë n-predhë po:noun is:pl is:mas
SFX P4 n-predhë nësh-predhë n-predhë po:noun is:pl is:mas
SFX P4 n-predhë nët-predhë n-predhë po:noun is:pl is:mas
SFX P4 n-predhë nëve-predhë n-predhë po:noun is:pl is:mas
SFX P4 n-raketë ni-raketë n-raketë po:noun is:sg is:mas
SFX P4 n-raketë nin-raketë n-raketë po:noun is:sg is:mas
SFX P4 n-raketë nit-raketë n-raketë po:noun is:sg is:mas
SFX P4 n-raketë në-raketë n-raketë po:noun is:pl is:mas
SFX P4 n-raketë nësh-raketë n-raketë po:noun is:pl is:mas
SFX P4 n-raketë nët-raketë n-raketë po:noun is:pl is:mas
SFX P4 n-raketë nëve-raketë n-raketë po:noun is:pl is:mas
SFX P4 n-restorant ni-restorant n-restorant po:noun is:sg is:mas
SFX P4 n-restorant nin-restorant n-restorant po:noun is:sg is:mas
SFX P4 n-restorant nit-restorant n-restorant po:noun is:sg is:mas
SFX P4 n-restorant në-restorant n-restorant po:noun is:pl is:mas
SFX P4 n-restorant nësh-restorant n-restorant po:noun is:pl is:mas
SFX P4 n-restorant nët-restorant n-restorant po:noun is:pl is:mas
SFX P4 n-restorant nëve-restorant n-restorant po:noun is:pl is:mas
SFX P4 n-sallon ni-sallon n-sallon po:noun is:sg is:mas
SFX P4 n-sallon nin-sallon n-sallon po:noun is:sg is:mas
SFX P4 n-sallon nit-sallon n-sallon po:noun is:sg is:mas
SFX P4 n-sallon në-sallon n-sallon po:noun is:pl is:mas
SFX P4 n-sallon nësh-sallon n-sallon po:noun is:pl is:mas
SFX P4 n-sallon nët-sallon n-sallon po:noun is:pl is:mas
SFX P4 n-sallon nëve-sallon n-sallon po:noun is:pl is:mas
SFX P4 n-spital ni-spital n-spital po:noun is:sg is:mas
SFX P4 n-spital nin-spital n-spital po:noun is:sg is:mas
SFX P4 n-spital nit-spital n-spital po:noun is:sg is:mas
SFX P4 n-spital na-spital n-spital po:noun is:pl is:mas
SFX P4 n-spital nash-spital n-spital po:noun is:pl is:mas
SFX P4 n-spital nat-spital n-spital po:noun is:pl is:mas
SFX P4 n-spital nave-spital n-spital po:noun is:pl is:mas
SFX P4 an-shtëpi ani-shtëpi an-shtëpi po:noun is:sg is:mas
SFX P4 an-shtëpi anin-shtëpi an-shtëpi po:noun is:sg is:mas
SFX P4 an-shtëpi anit-shtëpi an-shtëpi po:noun is:sg is:mas
SFX P4 an-shtëpi ane-shtëpi an-shtëpi po:noun is:pl is:mas
SFX P4 an-shtëpi anesh-shtëpi an-shtëpi po:noun is:pl is:mas
SFX P4 an-shtëpi anet-shtëpi an-shtëpi po:noun is:pl is:mas
SFX P4 an-shtëpi aneve-shtëpi an-shtëpi po:noun is:pl is:mas
SFX P4 on-shtëpi oni-shtëpi on-shtëpi po:noun is:sg is:mas
SFX P4 on-shtëpi onin-shtëpi on-shtëpi po:noun is:sg is:mas
SFX P4 on-shtëpi onit-shtëpi on-shtëpi po:noun is:sg is:mas
SFX P4 on-shtëpi onë-shtëpi on-shtëpi po:noun is:pl is:mas
SFX P4 on-shtëpi onësh-shtëpi on-shtëpi po:noun is:pl is:mas
SFX P4 on-shtëpi onët-shtëpi on-shtëpi po:noun is:pl is:mas
SFX P4 on-shtëpi onëve-shtëpi on-shtëpi po:noun is:pl is:mas
SFX P4 n-taksi ni-taksi n-taksi po:noun is:sg is:mas
SFX P4 n-taksi nin-taksi n-taksi po:noun is:sg is:mas
SFX P4 n-taksi nit-taksi n-taksi po:noun is:sg is:mas
SFX P4 n-taksi në-taksi n-taksi po:noun is:pl is:mas
SFX P4 n-taksi nësh-taksi n-taksi po:noun is:pl is:mas
SFX P4 n-taksi nët-taksi n-taksi po:noun is:pl is:mas
SFX P4 n-taksi nëve-taksi n-taksi po:noun is:pl is:mas
SFX P4 n-tigër ni-tigër n-tigër po:noun is:sg is:mas
SFX P4 n-tigër nin-tigër n-tigër po:noun is:sg is:mas
SFX P4 n-tigër nit-tigër n-tigër po:noun is:sg is:mas
SFX P4 n-tigër në-tigër n-tigër po:noun is:pl is:mas
SFX P4 n-tigër nësh-tigër n-tigër po:noun is:pl is:mas
SFX P4 n-tigër nët-tigër n-tigër po:noun is:pl is:mas
SFX P4 n-tigër nëve-tigër n-tigër po:noun is:pl is:mas
SFX P4 r-kasafortë ri-kasafortë r-kasafortë po:noun is:sg is:mas
SFX P4 r-kasafortë rin-kasafortë r-kasafortë po:noun is:sg is:mas
SFX P4 r-kasafortë rit-kasafortë r-kasafortë po:noun is:sg is:mas
SFX P4 r-kasafortë rë-kasafortë r-kasafortë po:noun is:pl is:mas
SFX P4 r-kasafortë rësh-kasafortë r-kasafortë po:noun is:pl is:mas
SFX P4 r-kasafortë rët-kasafortë r-kasafortë po:noun is:pl is:mas
SFX P4 r-kasafortë rëve-kasafortë r-kasafortë po:noun is:pl is:mas
SFX P4 s-bibliotekë si-bibliotekë s-bibliotekë po:noun is:sg is:mas
SFX P4 s-bibliotekë sin-bibliotekë s-bibliotekë po:noun is:sg is:mas
SFX P4 s-bibliotekë sit-bibliotekë s-bibliotekë po:noun is:sg is:mas
SFX P4 s-bibliotekë së-bibliotekë s-bibliotekë po:noun is:pl is:mas
SFX P4 s-bibliotekë sësh-bibliotekë s-bibliotekë po:noun is:pl is:mas
SFX P4 s-bibliotekë sët-bibliotekë s-bibliotekë po:noun is:pl is:mas
SFX P4 s-bibliotekë sëve-bibliotekë s-bibliotekë po:noun is:pl is:mas
SFX P4 s-fizarmonikë si-fizarmonikë s-fizarmonikë po:noun is:sg is:mas
SFX P4 s-fizarmonikë sin-fizarmonikë s-fizarmonikë po:noun is:sg is:mas
SFX P4 s-fizarmonikë sit-fizarmonikë s-fizarmonikë po:noun is:sg is:mas
SFX P4 s-fizarmonikë së-fizarmonikë s-fizarmonikë po:noun is:pl is:mas
SFX P4 s-fizarmonikë sësh-fizarmonikë s-fizarmonikë po:noun is:pl is:mas
SFX P4 s-fizarmonikë sët-fizarmonikë s-fizarmonikë po:noun is:pl is:mas
SFX P4 s-fizarmonikë sëve-fizarmonikë s-fizarmonikë po:noun is:pl is:mas
SFX P4 s-taksi si-taksi s-taksi po:noun is:sg is:mas
SFX P4 s-taksi sin-taksi s-taksi po:noun is:sg is:mas
SFX P4 s-taksi sit-taksi s-taksi po:noun is:sg is:mas
SFX P4 s-taksi së-taksi s-taksi po:noun is:pl is:mas
SFX P4 s-taksi sësh-taksi s-taksi po:noun is:pl is:mas
SFX P4 s-taksi sët-taksi s-taksi po:noun is:pl is:mas
SFX P4 s-taksi sëve-taksi s-taksi po:noun is:pl is:mas
SFX P4 t-hero ti-hero t-hero po:noun is:sg is:mas
SFX P4 t-hero tin-hero t-hero po:noun is:sg is:mas
SFX P4 t-hero tit-hero t-hero po:noun is:sg is:mas
SFX P4 t-hero te-hero t-hero po:noun is:pl is:mas
SFX P4 t-hero tesh-hero t-hero po:noun is:pl is:mas
SFX P4 t-hero tet-hero t-hero po:noun is:pl is:mas
SFX P4 t-hero teve-hero t-hero po:noun is:pl is:mas
SFX P4 t-ishull ti-ishull t-ishull po:noun is:sg is:mas
SFX P4 t-ishull tin-ishull t-ishull po:noun is:sg is:mas
SFX P4 t-ishull tit-ishull t-ishull po:noun is:sg is:mas
SFX P4 t-ishull te-ishull t-ishull po:noun is:pl is:mas
SFX P4 t-ishull tesh-ishull t-ishull po:noun is:pl is:mas
SFX P4 t-ishull tet-ishull t-ishull po:noun is:pl is:mas
SFX P4 t-ishull teve-ishull t-ishull po:noun is:pl is:mas
SFX P4 t-komb ti-komb t-komb po:noun is:sg is:mas
SFX P4 t-komb tin-komb t-komb po:noun is:sg is:mas
SFX P4 t-komb tit-komb t-komb po:noun is:sg is:mas
SFX P4 t-komb te-komb t-komb po:noun is:pl is:mas
SFX P4 t-komb tesh-komb t-komb po:noun is:pl is:mas
SFX P4 t-komb tet-komb t-komb po:noun is:pl is:mas
SFX P4 t-komb teve-komb t-komb po:noun is:pl is:mas
SFX P4 t-mbi-Majn ti-mbi-Majn t-mbi-Majn po:noun is:sg is:mas
SFX P4 t-mbi-Majn tin-mbi-Majn t-mbi-Majn po:noun is:sg is:mas
SFX P4 t-mbi-Majn tit-mbi-Majn t-mbi-Majn po:noun is:sg is:mas
SFX P4 t-mbi-Oder ti-mbi-Oder t-mbi-Oder po:noun is:sg is:mas
SFX P4 t-mbi-Oder tin-mbi-Oder t-mbi-Oder po:noun is:sg is:mas
SFX P4 t-mbi-Oder tit-mbi-Oder t-mbi-Oder po:noun is:sg is:mas
SFX P4 v-mbi-Don vi-mbi-Don v-mbi-Don po:noun is:sg is:mas
SFX P4 v-mbi-Don vin-mbi-Don v-mbi-Don po:noun is:sg is:mas
SFX P4 v-mbi-Don vit-mbi-Don v-mbi-Don po:noun is:sg is:mas
SFX P4 t-muze ti-muze t-muze po:noun is:sg is:mas
SFX P4 t-muze tin-muze t-muze po:noun is:sg is:mas
SFX P4 t-muze tit-muze t-muze po:noun is:sg is:mas
SFX P4 t-muze te-muze t-muze po:noun is:pl is:mas
SFX P4 t-muze tesh-muze t-muze po:noun is:pl is:mas
SFX P4 t-muze tet-muze t-muze po:noun is:pl is:mas
SFX P4 t-muze teve-muze t-muze po:noun is:pl is:mas
SFX P4 t-pilot ti-pilot t-pilot po:noun is:sg is:mas
SFX P4 t-pilot tin-pilot t-pilot po:noun is:sg is:mas
SFX P4 t-pilot tit-pilot t-pilot po:noun is:sg is:mas
SFX P4 t-pilot te-pilot t-pilot po:noun is:pl is:mas
SFX P4 t-pilot tesh-pilot t-pilot po:noun is:pl is:mas
SFX P4 t-pilot tet-pilot t-pilot po:noun is:pl is:mas
SFX P4 t-pilot teve-pilot t-pilot po:noun is:pl is:mas
SFX P4 t-shtet ti-shtet t-shtet po:noun is:sg is:mas
SFX P4 t-shtet tin-shtet t-shtet po:noun is:sg is:mas
SFX P4 t-shtet tit-shtet t-shtet po:noun is:sg is:mas
SFX P4 t-shtet te-shtet t-shtet po:noun is:pl is:mas
SFX P4 t-shtet tesh-shtet t-shtet po:noun is:pl is:mas
SFX P4 t-shtet tet-shtet t-shtet po:noun is:pl is:mas
SFX P4 t-shtet teve-shtet t-shtet po:noun is:pl is:mas

# MBIEMRAT

SFX P5 Y 22
SFX P5 0 qe lla po:adj is:pl is:fem
SFX P5 a enj lla po:adj is:pl is:mas
SFX P5 adh ëdha adh po:adj is:pl is:fem
SFX P5 adhe ëdha adhe po:adj is:pl is:fem
SFX P5 eqe ëqija eqe po:adj is:pl is:fem
SFX P5 ë a ë po:adj is:pl is:fem
SFX P5 ëboje aboje oje po:adj is:pl is:fem
SFX P5 ëdore adore ore po:adj is:pl is:fem
SFX P5 ël la ël po:adj is:pl is:fem
SFX P5 ëm me ëm po:adj is:pl is:fem
SFX P5 ëmendsh amendsh dsh po:adj is:pl is:fem
SFX P5 ër re ër po:adj is:pl is:fem
SFX P5 ërr rra ërr po:adj is:pl is:fem
SFX P5 i eja ri po:adj is:pl is:fem
SFX P5 i eshë [çhl]i po:adj is:sg is:fem
SFX P5 i esha [çhl]i po:adj is:pl is:fem
SFX P5 i ezë zi po:adj is:sg is:fem
SFX P5 i eza zi po:adj is:pl is:fem
SFX P5 0 ja ve po:adj is:pl is:fem
SFX P5 k qe k po:adj is:pl is:fem
SFX P5 nëre nare ëre po:adj is:pl is:fem
SFX P5 ua a ua po:adj is:pl is:fem

SFX P6 Y 101
SFX P6 0 nj [^t]i po:adj is:pl is:mas
SFX P6 adh ëdhenj adh po:adj is:pl is:mas
SFX P6 ah eh ah po:adj is:pl is:mas
SFX P6 ak eq ak po:adj is:pl is:mas
SFX P6 ashkull eshkuj ull po:adj is:pl is:mas
SFX P6 eq ëqij eq po:adj is:pl is:mas
SFX P6 eq ëqija eq po:adj is:pl is:fem
SFX P6 g gj g po:adj is:pl is:mas
SFX P6 k q [^a]k po:adj is:pl is:mas
SFX P6 ll j [ae]ll po:adj is:pl is:mas
SFX P6 ogël egjël ogël po:adj is:pl is:mas
SFX P6 ogël ogla ogël po:adj is:pl is:fem
SFX P6 ti të ti po:adj is:pl is:mas
SFX P6 ti nja ti po:adj is:pl is:fem
SFX P6 0 ditësh [deërty] po:adj is:sg is:mas
SFX P6 0 ditëshi [deërty] po:adj is:sg is:mas
SFX P6 0 ditëshin [deërty] po:adj is:sg is:mas
SFX P6 0 ditëshit [deërty] po:adj is:sg is:mas
SFX P6 0 ditëshat [deërty] po:adj is:pl is:mas
SFX P6 0 ditëshave [deërty] po:adj is:pl is:mas
SFX P6 0 ditëshe [deërty] po:adj is:sg is:fem
SFX P6 0 ditëshen [deërty] po:adj is:sg is:mas
SFX P6 0 ditëshes [deërty] po:adj is:sg is:mas
SFX P6 0 ditëshja [deërty] po:adj is:sg is:mas
SFX P6 0 ditëshet [deërty] po:adj is:pl is:mas
SFX P6 0 ditësheve [deërty] po:adj is:pl is:mas
SFX P6 0 ditor [deërty] po:adj is:sg is:mas
SFX P6 0 ditori [deërty] po:adj is:sg is:mas
SFX P6 0 ditorin [deërty] po:adj is:sg is:mas
SFX P6 0 ditorit [deërty] po:adj is:sg is:mas
SFX P6 0 ditore [deërty] po:adj is:sg is:fem
SFX P6 0 ditoren [deërty] po:adj is:sg is:fem
SFX P6 0 ditores [deërty] po:adj is:sg is:fem
SFX P6 0 ditorja [deërty] po:adj is:sg is:fem
SFX P6 0 fish [deërty] po:adj is:sg is:mas
SFX P6 0 fishi [deërty] po:adj is:sg is:mas
SFX P6 0 fishin [deërty] po:adj is:sg is:mas
SFX P6 0 fishit [deërty] po:adj is:sg is:mas
SFX P6 0 fishe [deërty] po:adj is:sg is:fem
SFX P6 0 javësh [deërty] po:adj is:sg is:mas
SFX P6 0 javëshi [deërty] po:adj is:sg is:mas
SFX P6 0 javëshin [deërty] po:adj is:sg is:mas
SFX P6 0 javëshit [deërty] po:adj is:sg is:mas
SFX P6 0 javëshat [deërty] po:adj is:pl is:mas
SFX P6 0 javëshave [deërty] po:adj is:pl is:mas
SFX P6 0 javëshe [deërty] po:adj is:sg is:fem
SFX P6 0 javëshen [deërty] po:adj is:sg is:mas
SFX P6 0 javëshes [deërty] po:adj is:sg is:mas
SFX P6 0 javëshja [deërty] po:adj is:sg is:mas
SFX P6 0 javëshet [deërty] po:adj is:pl is:fem
SFX P6 0 javësheve [deërty] po:adj is:pl is:fem
SFX P6 0 javor [deërty] po:adj is:sg is:mas
SFX P6 0 javori [deërty] po:adj is:sg is:mas
SFX P6 0 javorin [deërty] po:adj is:sg is:mas
SFX P6 0 javorit [deërty] po:adj is:sg is:mas
SFX P6 0 javore [deërty] po:adj is:sg is:fem
SFX P6 0 javoren [deërty] po:adj is:sg is:fem
SFX P6 0 javores [deërty] po:adj is:sg is:fem
SFX P6 0 javorja [deërty] po:adj is:sg is:fem
SFX P6 0 muajsh [deërty] po:adj is:sg is:mas
SFX P6 0 muajshi [deërty] po:adj is:sg is:mas
SFX P6 0 muajshin [deërty] po:adj is:sg is:mas
SFX P6 0 muajshit [deërty] po:adj is:sg is:mas
SFX P6 0 muajshat [deërty] po:adj is:sg is:mas
SFX P6 0 muajshave [deërty] po:adj is:sg is:mas
SFX P6 0 muajshe [deërty] po:adj is:sg is:fem
SFX P6 0 muajshen [deërty] po:adj is:sg is:fem
SFX P6 0 muajshes [deërty] po:adj is:sg is:fem
SFX P6 0 muajshja [deërty] po:adj is:sg is:fem
SFX P6 0 muajshet [deërty] po:adj is:pl is:fem
SFX P6 0 muajsheve [deërty] po:adj is:pl is:fem
SFX P6 0 mujor [deërty] po:adj is:sg is:mas
SFX P6 0 mujori [deërty] po:adj is:sg is:mas
SFX P6 0 mujorin [deërty] po:adj is:sg is:mas
SFX P6 0 mujorit [deërty] po:adj is:sg is:mas
SFX P6 0 mujore [deërty] po:adj is:sg is:fem
SFX P6 0 mujoren [deërty] po:adj is:sg is:fem
SFX P6 0 mujores [deërty] po:adj is:sg is:fem
SFX P6 0 mujorja [deërty] po:adj is:sg is:fem
SFX P6 0 vjeçar [deërty] po:adj is:sg is:mas
SFX P6 0 vjeçari [deërty] po:adj is:sg is:mas
SFX P6 0 vjeçarin [deërty] po:adj is:sg is:mas
SFX P6 0 vjeçarit [deërty] po:adj is:sg is:mas
SFX P6 0 vjeçarë [^j][deërty] po:adj is:pl is:mas
SFX P6 0 vjeçarësh [deërty] po:adj is:pl is:mas
SFX P6 0 vjeçarët [deërty] po:adj is:pl is:mas
SFX P6 0 vjeçarëve [deërty] po:adj is:pl is:mas
SFX P6 0 vjeçare [deërty] po:adj is:sg is:fem
SFX P6 0 vjeçaren [deërty] po:adj is:sg is:fem
SFX P6 0 vjeçares [deërty] po:adj is:sg is:fem
SFX P6 0 vjeçarja [deërty] po:adj is:sg is:fem
SFX P6 0 vjeçaresh [deërty] po:adj is:pl is:fem
SFX P6 0 vjeçaret [deërty] po:adj is:pl is:fem
SFX P6 0 vjeçareve [deërty] po:adj is:pl is:fem
SFX P6 0 vjetor [deërty] po:adj is:sg is:mas
SFX P6 0 vjetori [deërty] po:adj is:sg is:mas
SFX P6 0 vjetorin [deërty] po:adj is:sg is:mas
SFX P6 0 vjetorit [deërty] po:adj is:sg is:mas
SFX P6 0 vjetorësh [deërty] po:adj is:pl is:mas
SFX P6 0 vjetorët [deërty] po:adj is:pl is:mas
SFX P6 0 vjetorëve [deërty] po:adj is:pl is:mas

SFX P7 Y 1
SFX P7 0 a [fhjklnprtz] po:adj is:pl is:fem

SFX P8 Y 3
SFX P8 0 a [bcçflmrsv] po:adj is:pl is:mas
SFX P8 alë em alë po:adj is:pl is:mas
SFX P8 ë a rrë po:adj is:pl is:mas

SFX P9 Y 1
SFX P9 0 e [ghikr] po:adj is:sg is:fem

SFX P0 Y 36
SFX P0 l-administrativ le-administrative l-administrativ po:adj is:pl is:fem
SFX P0 l-administrativ lë-administrativë l-administrativ po:adj is:pl is:mas
SFX P0 l-patriarkal le-patriarkale l-patriarkal po:adj is:pl is:fem
SFX P0 l-patriarkal lë-patriarkalë l-patriarkal po:adj is:pl is:mas
SFX P0 r-argjilor re-argjilore r-argjilor po:adj is:pl is:fem
SFX P0 r-argjilor rë-argjilorë r-argjilor po:adj is:pl is:mas
SFX P0 r-artistik re-artistike r-artistik po:adj is:pl is:fem
SFX P0 r-artistik rë-artistikë r-artistik po:adj is:pl is:mas
SFX P0 r-edukativ re-edukative r-edukativ po:adj is:pl is:fem
SFX P0 r-edukativ rë-edukativë r-edukativ po:adj is:pl is:mas
SFX P0 r-frazeologjik re-frazeologjike r-frazeologjik po:adj is:pl is:fem
SFX P0 r-frazeologjik rë-frazeologjikë r-frazeologjik po:adj is:pl is:mas
SFX P0 r-industrial re-industriale r-industrial po:adj is:pl is:fem
SFX P0 r-industrial rë-industrialë r-industrial po:adj is:pl is:mas
SFX P0 r-kënetor re-kënetore r-kënetor po:adj is:pl is:fem
SFX P0 r-kënetor rë-kënetorë r-kënetor po:adj is:pl is:mas
SFX P0 r-kulturor re-kulturore r-kulturor po:adj is:pl is:fem
SFX P0 r-kulturor rë-kulturorë r-kulturor po:adj is:pl is:mas
SFX P0 r-ndajshtimor re-ndajshtimore r-ndajshtimor po:adj is:pl is:fem
SFX P0 r-ndajshtimor rë-ndajshtimorë r-ndajshtimor po:adj is:pl is:mas
SFX P0 r-popullor re-popullore r-popullor po:adj is:pl is:fem
SFX P0 r-popullor rë-popullorë r-popullor po:adj is:pl is:mas
SFX P0 r-shkencor re-shkencore r-shkencor po:adj is:pl is:fem
SFX P0 r-shkencor rë-shkencorë r-shkencor po:adj is:pl is:mas
SFX P0 r-zallor re-zallore r-zallor po:adj is:pl is:fem
SFX P0 r-zallor rë-zallorë r-zallor po:adj is:pl is:mas
SFX P0 s-historik se-historike s-historik po:adj is:pl is:fem
SFX P0 s-historik s-historikë s-historik po:adj is:pl is:mas
SFX P0 t-leninist te-leniniste t-leninist po:adj is:pl is:fem
SFX P0 t-leninist të-leninistë t-leninist po:adj is:pl is:mas
SFX P0 v-ekzekutiv ve-ekzekutive v-ekzekutiv po:adj is:pl is:fem
SFX P0 v-ekzekutiv vë-ekzekutivë v-ekzekutiv po:adj is:pl is:mas
SFX P0 v-mësimor ve-mësimore v-mësimor po:adj is:pl is:fem
SFX P0 v-mësimor vë-mësimorë v-mësimor po:adj is:pl is:mas
SFX P0 v-politik ve-politike v-politik po:adj is:pl is:fem
SFX P0 v-politik vë-politikë v-politik po:adj is:pl is:mas

SFX Q0 Y 1
SFX Q0 0 0 po:adj

SFX Q1 Y 2
SFX Q1 0 e [^ë] po:adj is:pl is:fem
SFX Q1 ë e ë po:adj is:pl is:fem

SFX Q2 Y 1
SFX Q2 0 ë [bcçdfgqhjklmnprstvz] po:adj is:pl is:mas

SFX Q3 Y 2
SFX Q3 0 ë [^r] po:adj is:sg is:fem
SFX Q3 ër ra ër po:adj is:pl is:fem

# EMRAT ASNJ. / PACAK.

SFX Q4 Y 3
SFX Q4 0 ët er po:noun po:asnj
SFX Q4 0 t [aeë] po:noun po:asnj
SFX Q4 sh jt ush po:undf is:sg is:mas

SFX Q5 Y 16
SFX Q5 0 i d po:undf is:sg
SFX Q5 0 n [ëi] po:undf is:sg is:mas
SFX Q5 0 t [ëi] po:undf is:sg is:mas
SFX Q5 a ën [lr]a po:undf is:sg is:fem
SFX Q5 a ës [lr]a po:undf is:sg is:fem
SFX Q5 ër rën ër po:undf is:sg is:fem
SFX Q5 ër rës ër po:undf is:sg is:fem
SFX Q5 ër ra ër po:undf is:pl is:fem
SFX Q5 tër rash ër po:undf is:pl is:fem
SFX Q5 tër rave ër po:undf is:pl is:fem
SFX Q5 ido ëndo ido po:undf is:sg is:fem
SFX Q5 ido ësdo ido po:undf is:sg is:fem
SFX Q5 ido indo ido po:undf is:sg is:mas
SFX Q5 ido itdo ido po:undf is:sg is:mas
SFX Q5 shdo jtdo shdo po:undf is:sg is:mas
SFX Q5 ush ë ush po:undf is:sg is:mas

SFX Q6 Y 3
SFX Q6 0 it [rt] po:asnj
SFX Q6 0 të [ghiq] po:asnj
SFX Q6 0 ve [ëa] po:undf is:pl is:mas

SFX Q7 Y 12
SFX Q7 0 n thë po:undf is:sg is:fem
SFX Q7 0 s thë po:undf is:sg is:fem
SFX Q7 ë a thë po:undf is:pl is:fem
SFX Q7 0 u ri po:undf is:sg is:mas
SFX Q7 0 t la po:undf is:sg is:fem
SFX Q7 0 ve la po:undf is:pl is:fem
SFX Q7 i ët li po:undf is:pl is:mas
SFX Q7 i ve li po:undf is:pl is:mas
SFX Q7 ido atdo ido po:undf is:pl is:fem
SFX Q7 ido ëtdo ido po:undf is:pl is:mas
SFX Q7 ush ënd ush po:undf is:sg is:mas
SFX Q7 ushdo ëdo shdo po:undf is:sg is:mas

# PËREMRAT

SFX Q8 Y 1
SFX Q8 0 0 po:pron

# PARAFJALËT

SFX Q9 Y 1
SFX Q9 0 0 po:prep

# NDAJFOLJET

SFX R0 Y 8
SFX R0 0 0 po:adv
SFX R0 s zi as po:adv
SFX R0 ë a itë po:adv
SFX R0 ë-copë a-copa ë-copë po:adv
SFX R0 ë-palë a-pala ë-palë po:adv
SFX R0 ë-petë a-peta ë-petë po:adv
SFX R0 ë-pikë a-pika ë-pikë po:adv
SFX R0 ë-tufë a-tufa ë-tufë po:adv

# PJESORET

SFX R1 Y 1
SFX R1 0 0 po:pjes

# LIDHËZAT

SFX R2 Y 1
SFX R2 0 0 po:lidh

# PASTHIRRMAT

SFX R3 Y 1
SFX R3 0 0 po:psth

# EMRAT PANDR.

SFX R4 Y 1
SFX R4 0 0 po:pndr

# NUMRAT

SFX R5 Y 1
SFX R5 0 0 po:num

# ONOMATOPET

SFX R6 Y 1
SFX R6 0 0 po:onom

# SHKURTIMET

SFX R7 Y 1
SFX R7 0 0 po:abbr

# ANGL

SFX R8 Y 1
SFX R8 0 0 po:engl

# FREN

SFX R9 Y 1
SFX R9 0 0 po:fren

# GJER

SFX S1 Y 1
SFX S1 0 0 po:ger

# ITAL

SFX S2 Y 1
SFX S2 0 0 po:ita

# LAT

SFX S3 Y 1
SFX S3 0 0 po:lat

# EMRAT PACAK.

SFX S4 Y 1
SFX S4 0 0 po:undf

# EMRAT ASNJ.

SFX S5 Y 1
SFX S5 0 0 po:asnj

# PËRPARA

PFX Sa Y 2
PFX Sa 0 bashk [aeiouy]
PFX Sa 0 bashkë [^aeiouy]

PFX Sb Y 2
PFX Sb 0 gjysm [aeou]
PFX Sb 0 gjysmë [^aeou]

PFX Sc Y 1
PFX Sc 0 krye .

PFX Sd Y 2
PFX Sd r kundër r
PFX Sd 0 kundër [^r]

PFX Se Y 1
PFX Se 0 mbi .

PFX Sf Y 1
PFX Sf 0 ndihmës .

PFX Sg Y 1
PFX Sg 0 nën .

PFX Sh Y 2
PFX Sh 0 zëvendës .
PFX Sh 0 zëvendëskrye [mr][ei][dn]
